臺灣桃園地方法院刑事判決               98年度訴字第495號
                                      100年度易字第663號
公  訴  人  臺灣桃園地方法院檢察署檢察官
被      告  陳濬宇
            陳于洋
上二人共同
選任辯護人  邱創舜律師
被      告  黃仕偉
上列被告因違反槍砲彈藥刀械管制條例等案件，經檢察官提起公
訴（98年度偵字第1412號、第1629號、第4535號、第5866號），
及追加起訴（中華民國100 年6 月20日審判期日言詞追加起訴）
，被告於準備程序中就被訴事實為有罪之陳述，經本院裁定改依
簡式審判程序審理，判決如下：
    主  文
陳濬宇犯如附表一所示之罪，各處如宣告刑欄所示之刑，應執行
有期徒刑伍年陸月。扣案如附表四編號1 、附表五、附表六、附
表七、附表八所示之物，均沒收。
陳于洋犯如附表一編號77、105 至142 所示之罪，各處如宣告刑
欄所示之刑，應執行有期徒刑貳年陸月。扣案如附表四編號1 、
附表五、附表六、附表七、附表八所示之物，均沒收。
黃仕偉犯如附表一編號2 、40至48、50至57所示之罪，各處如宣
告刑欄所示之刑，應執行有期徒刑壹年，如易科罰金，以新臺幣
壹仟元折算壹日。扣案如附表四編號1 、附表五、附表六、附表
七、附表八所示之物，均沒收。
    事  實
一、吳豐吉（綽號副總，通緝中，待緝獲後另行審結）意圖為自
    己不法之所有，與陳証瑋（綽號透抽、廷哥，其於警方追捕
    時跳樓死亡，由檢察官另為不起訴處分）、「阿潘」、「阿
    文」，及數名真實姓名年籍不詳之成年人共同籌組詐欺集團
    ，吳豐吉、陳証瑋擔任集團之負責人，負責訓練詐騙技術、
    指揮、調度，並建立「防火牆」傳授避免遭查緝之技巧，且
    以桃園縣楊梅市○○路○ 段232 巷17號10樓、新北市○○區
    ○○路573 號之1-7 樓、新北市○○區○○路581 號D 棟4
    樓、新北市○○區○○路540 號10樓、桃園縣龜山鄉○○路
    42號4 樓、桃園縣楊梅市○○○路201 巷28號、新北市○○
    區○○路532 號13樓、新北市○○區○○路3 段142 巷58號
    3 樓之2 及新北市○○區○○街某處等處作為詐欺集團之活
    動據點。吳豐吉、陳証瑋將集團分為A 、B 兩組，A 組成員
    負責刊登廣告收購人頭帳戶，由大陸地區之集團成員以電話
    或利用網路隨機向被害人施用詐術，待被害人受騙匯入所收
    購之人頭帳戶內後，調度A 組成員出面提領，嗣再利用其他
    人頭帳戶、包裹或快遞郵寄之方式，將詐得之款項匯往大陸
    地區；B 組成員則出面假冒檢察官，向被害人佯以監管帳戶
    內之資金，誘使被害人出面交付金錢。吳豐吉、陳証瑋陸續
    邀集同有詐欺犯意聯絡之陳濬宇、陳于洋、黃仕偉，及潘釗
    興、陳建瑋、黃克偉、張志斌、王永泉（均由本院另行審結
    ）等人，於附表二所示之時間，加入A 組，負責附表二所示
    之工作；潘釗興、陳建瑋則因加入A 組後，另又與吳豐吉、
    陳証瑋、「小潘」，及該集團其他成員共同基於行使偽造特
    種文書、行使偽造公文書、僭越公務員職權，及詐欺取財之
    犯意聯絡，兼做B 組業務，葉健政、吳志芳、李昌達、尤帥
    勝、魏晟恩、黃程豐、鐘翔（均由本院另行審結）亦基於
    前述之犯意聯絡，於附表三所示之時間加入B 組，負責所示
    之工作。嗣該詐騙集團之成員，利用電話轉接、發送簡訊及
    利用網際網路等方式（來話者均顯示為我國國碼），於如附
    表一所示之時間，分別以所示之方式使被害人陷於錯誤，而
    匯款所示之金額至由陳濬宇、陳于洋、黃仕偉等A 組成員所
    收購之人頭帳戶內，吳豐吉隨即指示陳濬宇或陳濬宇轉知潘
    釗興或陳于洋等人，分別依指示持特定提款卡，由陳建瑋搭
    載至桃園縣市或臺北市、新北市之ATM 自動提款機提領特定
    之款項得手。車手領得款項後均交由陳濬宇，依約定扣除收
    購人頭帳戶及電話之款項及車手利益後，陳濬宇再依吳豐吉
    之指示，將其餘款項轉匯入指示之人頭帳戶或郵寄包裹或利
    用空軍一號郵寄之方式，輾轉將錢匯往大陸地區。
二、因警方懷疑被告陳濬宇、陳于洋、黃仕偉及黃克偉等人所持
    用之行動電話，進行收購帳戶、轉帳匯款之情事，而由臺灣
    桃園地方法院檢察署檢察官聲請本院核發通訊監察書，經本
    院核准後，持續上線監聽通訊內容，並於98年1 月8 日持本
    院核發之搜索票及臺灣桃園地方法院檢察署檢察官簽發之拘
    票，分別發動搜索，分別於附表四至九所示之地點，扣得所
    示之物（葉健政所涉之未經許可寄藏可發射子彈具有殺傷力
    之槍枝，及子彈罪嫌，本院另行審結），並依扣得之金融機
    構帳戶提領資料，及通訊監察譯文，循線查悉上情。
三、案經臺中市警察局大甲分局報告，及臺灣桃園地方法院檢察
    署檢察官指揮內政部警政署刑事警察局偵查起訴，暨追加起
    訴。
    理  由
壹、程序事項
一、本件被告陳濬宇、陳于洋、黃仕偉所犯非死刑、無期徒刑、
    最輕本刑為3 年以上有期徒刑之罪，或高等法院管轄第一審
    之案件，被告三人於本院準備程序進行中，就被訴事實（含
    追加起訴）均為有罪之陳述，經告以簡式審判程序之旨，並
    聽取檢察官、被告、辯護人等之意見後，本院裁定改行簡式
    審判程序，是本件之證據調查，依刑事訴訟法第273 條之2
    規定，不受同法第159 條第1 項、第161 條之2 、第161 條
    之3 、第163 條之1 及第164 條至第170 條規定之限制。
二、又起訴書就本案被告陳濬宇、陳于洋、黃仕偉等人所涉及之
    A 組之犯罪事實，以集合犯論以一罪（即起訴書附表一編號
    1 至151 所載之數名被害人，僅成立一罪），然公訴人於本
    院準備程序時表明應以不同被害人認定為數犯罪事實，而成
    立數罪併罰關係，原起訴書認定為集合犯之請求，應予更正
    ，且依被告陳濬宇、陳于洋、黃仕偉於偵查，及於本院先前
    羈押訊問、準備程序中所言參與詐欺集團之時間，特定本案
    之起訴範圍，被告陳濬宇、陳于洋、黃仕偉，及其辯護人對
    此均表示無意見，基於檢察一體原則，本院自應受其拘束。
    是以，本案起訴、審理之範圍當以更正後之犯罪事實為準，
    其中：
  (一)附表一編號2 所示之被害人黃光宏，其接續受騙匯款之時間
    持續至97年11月13日（起訴書僅記載97年8 月24 日 ，即起
    訴書附表一編號11），此顯在被告黃仕偉參與詐欺集團之時
    間內，當為起訴範圍。
  (二)又附表一編號77所示之被害人賴江玉女，其接續匯款之時間
    至97年11月28日止（起訴書僅記載97年11月7 日，即起訴書
    附表一編號86），亦為被告陳于洋參與詐欺集團之時間點內
    ，自為起訴範圍。
  (三)再附表一編號49所示之被害人呂宜婷，其被騙之時間為97年
    10月24日（起訴書誤載為97年10月7 日，即起訴書附表一編
    號58），此並非在被告黃仕偉參與詐欺集團之時間點內，公
    訴人以起訴書所載之前述時點，認定被告黃仕偉就此亦有共
    同詐欺之犯行，自有誤會，此並非起訴之範圍，至為顯明。
  (四)另附表一編號143 所示之被害人黃素玉係於97年10月30日受
    騙匯款，此並非被告陳于洋、黃仕偉參與詐欺集團之時間，
    檢察官並未就被告陳于洋、黃仕偉追加起訴此部分之犯罪事
    實，本院亦僅就檢察官當庭以言詞追加起訴之被告陳濬宇審
    理。
  (五)至附表一編號137 至142 所示之被害人受騙匯款之時間，均
    係在被告陳濬宇、陳于洋等人為警查獲之後（參與之被告詳
    如附表所示），然該人頭帳戶之提領工具，係在與被告等人
    聯繫後所提供，被告等人亦將相關之資料交給其他詐欺集團
    成員使用，進而作為行騙匯款之工具，就此，亦在被告等人
    犯意聯絡、行為分擔之範圍內，被告等人亦應就此負擔共同
    正犯之責任，至為明確。
貳、實體事項
一、上開犯罪事實，業據被告陳濬宇、陳于洋、黃仕偉於偵查及
    本院審理時均坦承不諱，互核一致，且與同案被告吳豐吉於
    偵訊中之供述（見A 卷第177 頁至第179 頁），及其餘A 組
    之成員即共犯潘釗興（見A 卷第289 頁至第293 頁、B 卷第
    113 頁至第117 頁、第130 頁、J 卷第126 頁至第127 頁）
    、陳建瑋（見B 卷第226 頁至第243 頁）、黃克偉、張志斌
    （見A 卷第260 頁至第270 頁）、王永泉（見A 卷第283 頁
    至第287 頁、B 卷第298 頁至第300 頁）、潘釗興（見A 卷
    第289 頁至第293 頁、B 卷第113 頁至第117 頁、第130 頁
    、J 卷第126 頁至第127 頁）兼或於警詢、偵訊所述之情節
    大致相符，而附表一所示之被害人確實係遭詐騙而匯入各該
    人頭帳戶內等情，亦有附表一證據欄所載之證據可佐，復有
    通訊監察譯文（見M 卷第116 頁至第272 頁、J 卷第18頁至
    第20頁），以及扣案如附表四至九所示之物可佐，足見被告
    陳濬宇、陳于洋、黃仕偉之任意性自白應與事實相符，本案
    事證明確，應依法論科。
二、按人頭帳戶之存摺、提款卡等物既在犯罪行為人手中，於被
    害人匯款至犯罪行為人之上開人頭帳戶，迄警察受理報案通
    知銀行將該帳戶列為警示帳戶凍結其內現款時，犯罪行為人
    實際上既得領取，對該匯入之款項顯有管領能力，自屬既遂
    ，應成立刑法第339 條第1 項之詐欺取財既遂罪（臺灣高等
    法院暨所屬法院97年法律座談會刑事類提案第13號可資參照
    ），縱如附表一編號10、21、50、54、63、68、84、125 、
    133 所示被害人所匯入之款項，因及時發覺，經圈存全部或
    部分匯款，而未被詐欺集團成員領取，仍無礙於詐欺犯行已
    屬既遂之認定，是核被告陳濬宇、陳于洋、黃仕偉等人如附
    表一所示（除編號106 外）所為，均係犯刑法第339 條第1
    項之詐欺取財既遂罪；又如附表一編號106 所示之被害人因
    察覺遭詐騙，其並未陷於錯誤，而匯入1 元至所示帳戶內，
    被告陳濬宇、陳于洋、黃仕偉此部分之犯行尚屬未遂，是此
    部分所為，係犯刑法第339 條第3 項、第1 項之詐欺取財未
    遂罪，應依第25條第2 項之規定，按既遂犯之刑減輕之。再
    多數人出於共同犯罪之意思，彼此分工協力共同實現犯罪行
    為，彼此互為補充而完成犯罪，即多數行為人基於犯意聯絡
    與行為分擔者，為共同正犯，學說上稱之為「功能性的犯罪
    支配」；在功能性犯罪支配概念下，多數人依其角色分配共
    同協力參與構成要件的實現，其中部分行為人雖未參與構成
    要件行為之實行，但其構成要件以外行為對於犯罪目的實現
    具有不可或缺之地位，仍可成立共同正犯（最高法院96年度
    台上字第6730號判決可資參照），且共同實施犯罪行為之人
    ，在合同意思範圍以內，各自分擔犯罪行為之一部，相互利
    用他人之行為，以達其犯罪之目的者，即應對於全部所發生
    之結果，共同負責，且共同正犯之意思聯絡，原不以數人間
    直接發生者為限，即有間接之聯絡者，亦包括在內（最高法
    院92年度台上字第5407號判決意旨亦可參照）。以本案而言
    ，雖附表一所示之被害人並非被告陳濬宇、陳于洋、黃仕偉
    親自進行詐騙，甚至被告黃仕偉在參與詐欺集團期間，僅提
    供一個金融機構之人頭帳戶供吳豐吉使用，但其所參與者就
    是依吳豐吉、陳証瑋等人指派之任務，具有不可或缺之支配
    地位，且主觀上亦有加入該集團共同詐騙之犯意聯絡，客觀
    上各該詐欺集團共犯所為，亦未逸脫犯意聯絡之範圍內，縱
    無從再予以區分各別參與之本案被告所收購之帳戶，是否就
    是每個附表一所示被害人受騙匯入之帳號，揆之前揭說明，
    被告陳濬宇、陳于洋、黃仕偉應依其參與詐欺集團之時間，
    就附表一所示之犯行，與所示之被告、吳豐吉、「阿潘」、
    「阿文」，及數名真實姓名年籍不詳之成年人成立共同正犯
    。被告陳濬宇、陳于洋、黃仕偉所犯如附表一所示之詐欺取
    財罪，犯意各別，行為互殊，均應予分論併罰。爰審酌被告
    陳濬宇、陳于洋、黃仕偉等人均正值盛年，竟不思正途營生
    、獲取財富，加入詐欺集團以上開方式訛騙被害人交付錢財
    ，以圖一己私利，渠等犯罪動機甚屬可議，且造成被害人莫
    大損失，犯罪情節非輕，且被害人人數眾多，被騙金額甚鉅
    ，被告陳濬宇、陳于洋、黃仕偉均無資力與被害人達成和解
    ，惟念及被告等人最終尚知坦承犯行，及其各自參與犯罪之
    時間長短、共同犯罪之角色分工、所得實際利益非多、被害
    人之意見等一切情狀，分別量處如主文所示之刑，並就被告
    黃仕偉所宣告之刑，諭知易科罰金之折算標準。又數罪併罰
    案件定應執行刑之目的在於「特別預防」之考量，行為人每
    次犯行所應科處之刑應以其行為不法程度為其刑罰之上限（
    應報理論），輔以一般預防及特別預防作為刑罰目的而量定
    其刑，當行為人於判決確定前犯數罪，個別宣告刑累加之結
    果，無法充分考量此一加總後之刑罰是否過重，對被告施以
    過重之刑罰，無助於預防再犯、教化之目的，更有可能違反
    比例原則，自應透過定應執行刑之程序，酌定適當刑罰。本
    院考量雖本案被害人人數甚多，但此均係在被告陳濬宇、陳
    于洋、黃仕偉等人加入同一個犯罪集團內所為，渠等所參與
    者畢竟非集團之核心人物，公訴人就被告陳濬宇、陳于洋、
    黃仕偉分別求處應執行有期徒刑6 年、3 年、2 年尚屬過重
    等情狀，分別定應執行之刑，且就被告黃仕偉部分諭知易科
    罰金之折算標準。
三、扣案如附表四編號1 、附表五、附表六、附表七、附表八所
    示之物，均為所示之被告所有，供A 組詐欺集團成員犯本案
    詐欺罪所用之物，均應依法宣告沒收；至附表四編號2 至11
    、附表九編號9 至15所示之物，為B 組詐欺集團成員所用，
    與本案被告陳濬宇、陳于洋、黃仕偉所涉及之A 組詐欺取財
    犯行無關，自無由在此宣告沒收；另在同案被告王永泉居處
    扣得之存摺、提款卡及手機，及其他扣案物，無證據證明與
    詐欺犯行有關，依法亦不能宣告沒收；至扣案之現金15萬8,
    400 元（吳豐吉處扣得）、38萬5,000 元（被告陳于洋處扣
    得）、86萬3,000 元（被告陳濬宇處扣得）、3 萬5,000 元
    （被告葉健政處扣得）、262 萬1,000 元（吳志芳處扣得）
    、10萬元（被告王永泉處扣得），雖屬詐欺犯罪所得，然被
    害人既得依法請求返還，其物仍屬被害人所有而非屬於犯人
    ，自不得予以沒收。
四、至依附表一編號16、57、77、78、89、113 、118 、129 、
    130 、143 所示被害人所述之詐欺手法，該詐欺集團成員曾
    傳真「法務部執行假扣押處分命令」、「臺北地方法院行政
    凍結管收執行命令」、「高雄地方法院檢察署公文」等文書
    ，惟被告陳濬宇、陳于洋、黃仕偉係從事收購帳戶、匯款之
    工作，並未實際參與如何向被害人行騙，並無證據證明被告
    三人對此均知情，而在犯意聯絡範圍之內，公訴人亦未以「
    行使偽造公文書」之法條起訴，此顯然已超出被告三人之預
    見，自不能論以偽造公文書，或行使偽造公文書罪，併此指
    明。
五、臺灣苗栗地方法院檢察署檢察官以被告黃仕偉於97年9 月間
    某日，提供其中國信託國際商業銀行及渣打國際商業銀行之
    提領工具予被告陳濬宇、潘釗興，致被害人楊孟學陷於錯誤
    ，匯入2 萬4,000 元至前述渣打國際商業銀行之帳戶內，而
    認被告黃仕偉涉犯刑法第339 條第1 項、第30條第1 項之幫
    助詐欺取財罪（98年度偵字第2385號），惟被告黃仕偉此部
    分之犯行，業經臺灣雲林地方法院以97年度港簡字第326 號
    判決判處有期徒刑3 月確定，且與本件檢察官提起公訴之犯
    罪事實，無裁判上或實質上一罪之關係，應退由檢察官另為
    適法之處理。
據上論斷，應依刑事訴訟法第273 條之1 第1 項、第299 條第1
項前段，刑法第28條、第339 條第1 項、第3 項、第25條第2 項
、第51條第5 款、第41條第1 項前段、第8 項、第38條第1 項第
2 款，刑法施行法第1 條之1 第1 項、第2 項前段，判決如主文
。
本案經檢察官黃俊華到庭執行職務。
中    華    民    國   100    年    7     月    8     日
                  刑事第六庭  法  官  陳德池
以上正本證明與原本無異。
如不服本判決應於收受判決後10日內向本院提出上訴書狀，並應
敘述具體理由。其未敘述上訴理由者，應於上訴期間屆滿後20日
內向本院補提理由書( 均須按他造當事人之人數附繕本) 「切勿
逕送上級法院」。
                              書記官  李玉華
中    華    民    國   100    年    7     月    11    日
附錄論罪科刑法條全文：
中華民國刑法第339 條
（普通詐欺罪）
意圖為自己或第三人不法之所有，以詐術使人將本人或第三人之
物交付者，處5 年以下有期徒刑、拘役或科或併科1 千元以下罰
金。
以前項方法得財產上不法之利益或使第三人得之者，亦同。
前二項之未遂犯罰之。
附表一（以下金額均為新臺幣）
┌──┬────┬──────┬──────────────────────┬────────────┬────────────┐
│編號│被    告│被害人及被害│犯罪事實                                    │罪名暨宣告刑            │證據                    │
│    │        │總金額      │                                            │                        │                        │
├──┼────┼──────┼──────────────────────┼────────────┼────────────┤
│1   │陳濬宇、│李宛靜      │被害人李宛靜於97年8 月15日經被告欄所屬詐騙集│陳濬宇共同犯詐欺取財罪，│1 、內政部警政署反詐騙案│
│    │潘釗興  │93萬6,050元 │團之網友告知，香港彩券有舉辦活動，而陷於錯誤│處有期徒刑拾月。扣案如附│件紀錄表（P 卷第100 頁～│
│    │        │            │，其便接續於下列時間匯入下列金額，至人頭帳戶│表四編號1 、附表五、附表│第101 頁）              │
│    │        │            │內：                                        │六、附表七、附表八所示之│                        │
│    │        │            │1.97年8 月19日，15萬元，古靖玉，中華郵政帳號│物，均沒收。            │2 、被害人警詢中之供述（│
│    │        │            │：000-00000000000007號                      │                        │P卷第102 頁～第104 頁） │
│    │        │            │                                            │                        │                        │
│    │        │            │2.97年8 月19日，18萬6,050 元，李政澤，彰化商│                        │3 、桃園縣政府警察局八德│
│    │        │            │業銀行霧峰分行帳號：000-00000000000000號    │                        │分局四維派出所受理刑事案│
│    │        │            │                                            │                        │件報案三聯單（P 卷第105 │
│    │        │            │3.97年8 月19日，40萬元，李政澤，彰化商業銀行│                        │頁）                    │
│    │        │            │霧峰分行帳號：000-00000000000000號          │                        │                        │
│    │        │            │                                            │                        │                        │
│    │        │            │4.97年8 月20日，20萬元，李政澤，彰化商業銀行│                        │                        │
│    │        │            │霧峰分行帳號：000-00000000000000號          │                        │                        │
├──┼────┼──────┼──────────────────────┼────────────┼────────────┤
│2   │陳濬宇、│黃光宏      │被害人黃光宏於97年8 月24日接獲被告欄所屬詐騙│陳濬宇、黃仕偉共同犯詐欺│1 、內政部警政署反詐騙案│
│    │潘釗興、│315 萬元    │集團佯裝東森網路購物客服來電，稱付款方式有誤│取財罪，陳濬宇處有期徒刑│件紀錄表（O 卷第105 頁～│
│    │黃仕偉、│            │，嗣後接獲被告欄所屬詐騙集團佯稱臺灣銀行之來│壹年貳月，黃仕偉處有期徒│第110 頁）              │
│    │黃克偉、│            │電，而陷於錯誤，其便接續依指示於下列時間匯入│刑陸月，如易科罰金，以新│                        │
│    │張志斌、│            │下列金額，至人頭帳戶內：                    │臺幣壹仟元折算壹日。    │2 、被害人警詢中之供述（│
│    │王永泉  │            │1.97年8 月24日，30萬7,571 元、10萬元，呂信鐘│扣案如附表四編號1 、附表│O卷第111 頁～第113 頁） │
│    │        │            │，渣打商業銀行帳號：000-00000000000 號      │五、附表六、附表七、附表│                        │
│    │        │            │                                            │八所示之物，均沒收。    │3 、交易明細表29張及66張│
│    │        │            │2.97年8 月24日，1 萬4,000元 、5 萬元、2 萬9,│                        │（O 卷第115 頁～第119 頁│
│    │        │            │000 元、2,000 元、2,000 元、3 萬元，張中格，│                        │及99年度附民字第5 號）  │
│    │        │            │中國信託商業銀行帳號：000-000000000000 號   │                        │                        │
│    │        │            │                                            │                        │4 、臺北市政府警察局中山│
│    │        │            │3.97年8 月25日，9 萬5,000 元、2,000 元、3,00│                        │分局建國派出所受理刑事案│
│    │        │            │0元 ，詹均翔，渣打商業銀行帳號：000-00000000│                        │件報案三聯單（O 卷第114 │
│    │        │            │3918號                                      │                        │頁）                    │
│    │        │            │                                            │                        │                        │
│    │        │            │4.97年8 月27日，6 萬6,000 元、8 萬9,000 元、│                        │5、陳璁緯警詢之供述（K卷│
│    │        │            │4 萬3,000 元、1,000 元、1,000 元，黃振翔，華│                        │第91頁至第93頁）        │
│    │        │            │南商業銀行帳號：000-000000000000號          │                        │                        │
│    │        │            │                                            │                        │                        │
│    │        │            │5.97年8 月27日，10萬元、9 萬9,000 元、10 萬 │                        │                        │
│    │        │            │元、1,000 元，陳璁緯，華南商業銀行帳號：008-│                        │                        │
│    │        │            │000000000000號                              │                        │                        │
│    │        │            │                                            │                        │                        │
│    │        │            │6.97年8 月27日，10萬元，甄克綸，臺北富邦商業│                        │                        │
│    │        │            │銀行帳號：000-000000000000號                │                        │                        │
│    │        │            │                                            │                        │                        │
│    │        │            │7.97年9 月9 日，不詳金額，蕭秋坡，渣打商業銀│                        │                        │
│    │        │            │行帳號：000-000000000000號                  │                        │                        │
│    │        │            │                                            │                        │                        │
│    │        │            │8.97年10月16日，9 萬元，徐世峰，渣打商業銀行│                        │                        │
│    │        │            │帳號：000-000000000000號                    │                        │                        │
│    │        │            │                                            │                        │                        │
│    │        │            │9.97年10月17日，6 萬元，李佩玲，第一商業銀行│                        │                        │
│    │        │            │帳號：000-00000000000 號                    │                        │                        │
│    │        │            │                                            │                        │                        │
│    │        │            │10.97 年10月31日，10萬元、10萬元，鄒昌宏，彰│                        │                        │
│    │        │            │化商業銀行帳號：                            │                        │                        │
│    │        │            │000-00000000000000 號                       │                        │                        │
│    │        │            │                                            │                        │                        │
│    │        │            │11.97 年11月4 日，10萬元，丁峙中，彰化商業銀│                        │                        │
│    │        │            │行帳號：000-00000000000001號                │                        │                        │
│    │        │            │                                            │                        │                        │
│    │        │            │12.97 年11月13日，9 萬6,000 元、4,000元 ；97│                        │                        │
│    │        │            │年11月14日，3 萬元、10萬元；97年11月15日3萬 │                        │                        │
│    │        │            │元，林朝昇，永豐商業銀行帳號：              │                        │                        │
│    │        │            │000-00000000000009號                        │                        │                        │
│    │        │            │                                            │                        │                        │
│    │        │            │13.97 年11月13日，9萬9,000元、1,000元 ；97年│                        │                        │
│    │        │            │11月14日10萬元、4 萬元，鍾立楷，渣打商業銀行│                        │                        │
│    │        │            │帳號：000-000000000000號                    │                        │                        │
│    │        │            │                                            │                        │                        │
├──┼────┼──────┼──────────────────────┼────────────┼────────────┤
│3   │陳濬宇、│曾明龍      │被害人曾明龍於97年8 月28日，接獲被告欄所屬詐│陳濬宇共同犯詐欺取財罪，│1 、內政部警政署反詐騙案│
│    │潘釗興、│234 萬元    │騙集團佯裝高雄地檢署楊慶瑞檢察官之來電，稱其│處有期徒刑壹年。扣案如附│件紀錄表（P 卷第61頁～第│
│    │張志斌、│            │涉嫌詐欺，嗣後又接獲被告欄所屬詐騙集團佯裝臺│表四編號1 、附表五、附表│63 頁 ）                │
│    │王永泉、│            │中地檢署王清杰檢察官，稱其需將錢匯入監管，而│六、附表七、附表八所示之│                        │
│    │黃克偉  │            │陷於錯誤，其便接續依指示於下列時間匯入下列金│物，均沒收。            │2 、被害人警詢中之供述（│
│    │        │            │額，至人頭帳戶內：                          │                        │P卷第64 頁 ～第65頁）   │
│    │        │            │1.97年8 月28日，58萬元，黃冠翔，臺灣土地銀行│                        │                        │
│    │        │            │彰化分行帳號：000-000000000000號            │                        │3 、新竹市警察局第一北門│
│    │        │            │                                            │                        │分局派出所受理刑事案件報│
│    │        │            │2.97年8 月29日，50萬元，廖崇甫，遠東國際商業│                        │案三聯單（P 卷第66頁）  │
│    │        │            │銀行中壢分行帳號：000-00000000000001號      │                        │                        │
│    │        │            │                                            │                        │4、黃冠翔、廖崇甫警詢供 │
│    │        │            │3.97年9 月10日，26萬元，廖崇甫，國泰世華商業│                        │述（K 卷第91頁至第93頁、│
│    │        │            │銀行竹城分行帳號：000-000000000000號        │                        │第94頁至第101頁）       │
│    │        │            │                                            │                        │                        │
│    │        │            │4.97年9 月17日，50萬元，洪泰元，臺北富邦商業│                        │                        │
│    │        │            │銀行松南分行帳號：000-000000000000號        │                        │                        │
│    │        │            │                                            │                        │                        │
│    │        │            │5.97年9 月22日，50萬元，游斯薰，陽信商業銀行│                        │                        │
│    │        │            │溪州分行帳號：000-000000000000號            │                        │                        │
├──┼────┼──────┼──────────────────────┼────────────┼────────────┤
│4   │陳濬宇、│黃義翔      │被害人黃義翔於97年8 月28日接獲被告欄所屬詐騙│陳濬宇共同犯詐欺取財罪，│1 、內政部警政署反詐騙諮│
│    │潘釗興  │2 萬9,989元 │集團佯裝網路購物86小舖服務人員之來電，稱其付│處有期徒刑伍月。扣案如附│專線紀錄表（Q 卷第85頁～│
│    │        │            │款方式設定錯誤，而陷於錯誤，其便依指示操作，│表四編號1 、附表五、附表│第86頁）                │
│    │        │            │於97年8 月28日，匯2 萬9,989 元入傅保銘，中華│六、附表七、附表八所示之│                        │
│    │        │            │郵政郵局帳號：000-00000000000007號之帳戶內。│物，均沒收。            │2 、被害人警詢中之供述（│
│    │        │            │                                            │                        │Q卷第87 頁 ～第88頁）   │
│    │        │            │                                            │                        │                        │
│    │        │            │                                            │                        │3 、新竹警察局第二分局東│
│    │        │            │                                            │                        │門派出所受理刑事案件報案│
│    │        │            │                                            │                        │三聯單（Q 卷第89頁）    │
├──┼────┼──────┼──────────────────────┼────────────┼────────────┤
│5   │陳濬宇、│高采琳      │被害人高采琳於97年9 月5 日，和被告欄所屬詐騙│陳濬宇共同犯詐欺取財罪，│1 、內政部警政署反詐騙諮│
│    │潘釗興、│9,000 元    │集團佯裝之奇摩網路賣家購買個人電腦，而陷於錯│處有期徒刑伍月。扣案如附│專線紀錄表（P 卷第126 頁│
│    │張志斌  │            │誤，其便依指示，於97年9 月5 日匯9,000 元入鄒│表四編號1 、附表五、附表│～第127 頁）            │
│    │        │            │滄鴻，華南商業銀行臺中分行帳號：000-00000000│六、附表七、附表八所示之│                        │
│    │        │            │8631號內，惟賣家收取款項後，即失聯。        │物，均沒收。            │2 、被害人警詢中之供述（│
│    │        │            │                                            │                        │P卷第128 頁～第130 頁） │
│    │        │            │                                            │                        │                        │
│    │        │            │                                            │                        │3 、宜蘭縣政府警察局羅東│
│    │        │            │                                            │                        │分局利澤派出所受理刑事案│
│    │        │            │                                            │                        │件報案三聯單（P 卷第131 │
│    │        │            │                                            │                        │頁）                    │
├──┼────┼──────┼──────────────────────┼────────────┼────────────┤
│6   │陳濬宇、│羅喬蓉      │被害人羅喬蓉於97年9 月5 日在奇摩網拍，和被告│陳濬宇共同犯詐欺取財罪，│1 、內政部警政署反詐騙案│
│    │潘釗興、│8,000元     │欄所屬詐騙集團佯裝之賣家購物，而陷於錯誤，便│處有期徒刑伍月。扣案如附│件紀錄表（P 卷第132 頁～│
│    │張志斌  │            │依指示，於97年9 月5 日匯8,000 元入鄒滄鴻，華│表四編號1 、附表五、附表│第133 頁）              │
│    │        │            │南商業銀行臺中分行帳號：000-000000008631號內│六、附表七、附表八所示之│                        │
│    │        │            │，惟賣家嗣後失聯。                          │物，均沒收。            │2 、被害人警詢中之供述（│
│    │        │            │                                            │                        │P卷第134 頁～第135 頁） │
│    │        │            │                                            │                        │                        │
│    │        │            │                                            │                        │3 、保安警察第二總隊第三│
│    │        │            │                                            │                        │大隊第一中隊受理刑事案件│
│    │        │            │                                            │                        │報案三聯單（P 卷第136 頁│
│    │        │            │                                            │                        │）                      │
├──┼────┼──────┼──────────────────────┼────────────┼────────────┤
│7   │陳濬宇、│李文凱      │被害人李文凱於97年9 月5 日，於奇摩拍賣網站，│陳濬宇共同犯詐欺取財罪，│1 、內政部警政署反詐騙案│
│    │潘釗興、│8,000元     │向被告欄所屬詐騙集團之賣家購買ＡＳＵＳＰ750 │處有期徒刑伍月。扣案如附│件紀錄表（P 卷第137 頁～│
│    │張志斌  │            │手機，而陷於錯誤，其便依指示，於97年9 月5 日│表四編號1 、附表五、附表│第138 頁）              │
│    │        │            │匯8,000 元入鄒滄鴻，華南商業銀行臺中分行帳號│六、附表七、附表八所示之│                        │
│    │        │            │：000-000000008631號內，惟賣家嗣後失聯。    │物，均沒收。            │2 、被害人警詢中之供述（│
│    │        │            │                                            │                        │P卷第139 頁～第140 頁） │
│    │        │            │                                            │                        │                        │
├──┼────┼──────┼──────────────────────┼────────────┼────────────┤
│8   │陳濬宇、│張台榮      │被害人張台榮於97年9 月5 日在網路上購買VENZOJ│陳濬宇共同犯詐欺取財罪，│1 、內政部警政署反詐騙案│
│    │潘釗興、│8,400元     │H─2028之21速變速車後，與被告欄所屬詐騙集團 │處有期徒刑伍月。扣案如附│件紀錄表（P 卷第141 頁～│
│    │張志斌  │            │之賣家聯絡，改以8,400 元購買二台捷安特二十吋│表四編號1 、附表五、附表│第142 頁）              │
│    │        │            │折疊車後，而陷於錯誤，便依指示，於97年9 月5 │六、附表七、附表八所示之│                        │
│    │        │            │日匯8,400 元入鄒滄鴻，華南商業銀行臺中分行帳│物，均沒收。            │2 、被害人警詢中之供述（│
│    │        │            │號：000-000000008631號內，惟賣家嗣後失聯。  │                        │P卷第144 頁～第145 頁） │
│    │        │            │                                            │                        │                        │
│    │        │            │                                            │                        │3、被害人本院準備程序之 │
│    │        │            │                                            │                        │結證（本院卷三第74頁至第│
│    │        │            │                                            │                        │85頁）                  │
├──┼────┼──────┼──────────────────────┼────────────┼────────────┤
│9   │陳濬宇、│李思璇      │被害人李思璇於97年9 月5 日，在奇摩拍賣網站向│陳濬宇共同犯詐欺取財罪，│1 、內政部警政署反詐騙案│
│    │潘釗興、│5,100 元    │被告欄所屬詐騙集團購買ＬＧ  ＫＵ990 手機，而│處有期徒刑伍月。扣案如附│件紀錄表（P 卷第146 頁～│
│    │張志斌  │            │陷於錯誤，便依指示於97年9 月5 日匯5,100 元入│表四編號1 、附表五、附表│第147 頁）              │
│    │        │            │人頭帳戶鄒滄鴻，華南商業銀行臺中分行帳號：00│六、附表七、附表八所示之│                        │
│    │        │            │0-000000000000號，惟嗣後經奇摩客服人員來信通│物，均沒收。            │2 、被害人警詢中之供述（│
│    │        │            │知不要匯款之訊息。                          │                        │P卷第149 頁～第150 頁） │
│    │        │            │                                            │                        │                        │
│    │        │            │                                            │                        │                        │
├──┼────┼──────┼──────────────────────┼────────────┼────────────┤
│10  │陳濬宇、│蕭思子      │被害人蕭思子於97年9 月6 日接獲被告欄所屬詐騙│陳濬宇共同犯詐欺取財罪，│1 、內政部警政署反詐騙諮│
│    │潘釗興、│3 萬2,966 元│集團佯裝東森購物台之會計部門，稱其多付一筆款│處有期徒刑伍月。扣案如附│詢專線紀錄表（A 卷第26頁│
│    │張志斌  │（起訴書誤載│項，而陷於錯誤，其便接續依指示於下列時間匯入│表四編號1 、附表五、附表│～第27頁）              │
│    │        │為2 萬1,983 │下列金額，至人頭帳戶內，惟幸而攔阻9,356 元。│六、附表七、附表八所示之│                        │
│    │        │元，成功攔阻│1.97年9 月6 日，1 萬,983元，左美均，臺灣中小│物，均沒收。            │2 、被害人警詢中之供述（│
│    │        │9,356 元）  │企業銀行北港分行帳號：000-00000000000 號    │                        │A卷第29 頁 ～第30頁）   │
│    │        │            │                                            │                        │                        │
│    │        │            │2.97年9 月6 日，2 萬1,983 元，黃仕偉，中國信│                        │3 、高雄市政府警察局楠梓│
│    │        │            │託商業銀行帳號000-000000000000號            │                        │分局翠屏派出所受理刑事案│
│    │        │            │                                            │                        │件報案三聯單（A 卷第28  │
│    │        │            │                                            │                        │頁）                    │
├──┼────┼──────┼──────────────────────┼────────────┼────────────┤
│11  │陳濬宇、│楊孟學      │被害人楊孟學於97年9 月6 日許接獲被告欄所屬詐│陳濬宇共同犯詐欺取財罪，│1 、內政部警政署反詐騙案│
│    │潘釗興、│2 萬4,000 元│騙集團之女子之來電，相約援交，後接獲被告欄所│處有期徒刑伍月。扣案如附│件紀錄表（A 卷第31頁～第│
│    │張志斌  │            │屬詐騙集團之男子稱要確認身份，需先匯款以確認│表四編號1 、附表五、附表│32 頁 ）                │
│    │        │            │身份，於確認後會匯還，而陷於錯誤，其便依指示│六、附表七、附表八所示之│                        │
│    │        │            │於97年9 月6 日匯2 萬4,000 元入人頭帳戶黃仕偉│物，均沒收。            │2 、被害人警詢中之供述（│
│    │        │            │，渣打銀行帳號：000-00000000000001號。      │                        │A卷第33 頁 ～第34頁）   │
│    │        │            │                                            │                        │                        │
│    │        │            │                                            │                        │3 、高雄縣政府警察局林園│
│    │        │            │                                            │                        │分局中庄派出所受理刑事案│
│    │        │            │                                            │                        │件報案三聯單（A 卷第35  │
│    │        │            │                                            │                        │頁）                    │
│    │        │            │                                            │                        │                        │
│    │        │            │                                            │                        │4 、交易明細表1 張（A 卷│
│    │        │            │                                            │                        │第36 頁 ）              │
├──┼────┼──────┼──────────────────────┼────────────┼────────────┤
│12  │陳濬宇、│楊月妹      │被害人楊月妹於97年9 月9 日，接獲被告欄所屬詐│陳濬宇共同犯詐欺取財罪，│1 、內政部警政署反詐騙諮│
│    │潘釗興、│12萬8,896 元│騙集團自稱東森購物之人員，說扣款方式設定錯誤│處有期徒刑伍月。扣案如附│詢專線紀錄表（Ｐ卷第151 │
│    │張志斌  │（起訴書誤載│，而陷於錯誤，其便接續依指示於下列時間匯入下│表四編號1 、附表五、附表│頁至第152 頁）          │
│    │        │為9 萬9,000 │列金額，至人頭帳戶內：                      │六、附表七、附表八所示之│                        │
│    │        │元）        │1.97年9 月9 日，2 萬9,896 元，洪美好，上海商│物，均沒收。            │2 、被害人警詢中之供述（│
│    │        │            │業銀行桃園分行帳號：000-00000000000003號（起│                        │P卷第153 頁至第154 頁） │
│    │        │            │訴書漏未記載）                              │                        │                        │
│    │        │            │                                            │                        │3 、臺北縣政府警察局三重│
│    │        │            │2.97年9 月9 日，9 萬9,000 元，李東學，台新國│                        │分局三重派出所受理刑事案│
│    │        │            │際商業銀行蘆洲分行帳號：000-00000000000000號│                        │件報案三聯單（Ｐ卷第155 │
│    │        │            │                                            │                        │頁）                    │
├──┼────┼──────┼──────────────────────┼────────────┼────────────┤
│13  │陳濬宇、│羅榮麒      │被害人羅榮麒於97年9 月10日，接獲被告欄所屬詐│陳濬宇共同犯詐欺取財罪，│1 、內政部警政署反詐騙案│
│    │潘釗興、│3萬3,000元  │騙集團之援交電話，而陷於錯誤，其便接續依指示│處有期徒刑伍月。扣案如附│件紀錄表（Ａ卷第37頁至第│
│    │張志斌  │            │於97年9 月10日匯3,000 元、1 萬元、2 萬元入人│表四編號1 、附表五、附表│38 頁 ）                │
│    │        │            │頭帳戶蕭秋坡，渣打銀行竹南分行帳號：000-0000│六、附表七、附表八所示之│                        │
│    │        │            │00000000號。                                │物，均沒收。            │2 、被害人警詢中之供述（│
│    │        │            │                                            │                        │A卷第40 頁 至第42頁）   │
│    │        │            │                                            │                        │                        │
│    │        │            │                                            │                        │3 、新竹市警察局第二分局│
│    │        │            │                                            │                        │東門派出所受理刑事案件報│
│    │        │            │                                            │                        │案三聯單（Ａ卷第39頁）  │
│    │        │            │                                            │                        │                        │
│    │        │            │                                            │                        │4 、交易明細表3 張（Ａ卷│
│    │        │            │                                            │                        │第49 頁 ）              │
│    │        │            │                                            │                        │                        │
├──┼────┼──────┼──────────────────────┼────────────┼────────────┤
│14  │陳濬宇、│邱宏杰      │被害人邱宏杰於97年9 月10日接獲被告欄所屬詐騙│陳濬宇共同犯詐欺取財罪，│1 、內政部警政署反詐騙案│
│    │潘釗興、│6,100 元    │集團自稱購物台之人員，稱其轉帳錯誤，而陷於錯│處有期徒刑伍月。扣案如附│件紀錄表（Ａ卷第43頁至第│
│    │張志斌  │            │誤，其便接續依指示於97年9 月10日匯100 元、6,│表四編號1 、附表五、附表│44 頁 ）                │
│    │        │            │000 元入人頭帳戶蕭秋坡，渣打銀行竹南分行帳號│六、附表七、附表八所示之│                        │
│    │        │            │：000-000000000000號。                      │物，均沒收。            │2 、被害人警詢中之供述（│
│    │        │            │                                            │                        │A卷第45 頁 至第46頁）   │
│    │        │            │                                            │                        │                        │
│    │        │            │                                            │                        │3 、臺北縣政府警察局三重│
│    │        │            │                                            │                        │分局慈福派出所受理刑事案│
│    │        │            │                                            │                        │件報案三聯單（Ａ卷第47  │
│    │        │            │                                            │                        │頁）                    │
│    │        │            │                                            │                        │                        │
│    │        │            │                                            │                        │4 、交易明細表2 張（Ａ卷│
│    │        │            │                                            │                        │第48 頁 ）              │
│    │        │            │                                            │                        │                        │
│    │        │            │                                            │                        │5、被害人於本院訊問中之 │
│    │        │            │                                            │                        │結證（本院卷四第138 頁至│
│    │        │            │                                            │                        │第143頁）               │
├──┼────┼──────┼──────────────────────┼────────────┼────────────┤
│15  │陳濬宇、│顏智豪      │被害人顏智豪於97年9 月10日因向被告欄所屬詐騙│陳濬宇共同犯詐欺取財罪，│1 、內政部警政署反詐騙諮│
│    │潘釗興、│7 萬6,000 元│集團之綽號小可愛討厭網購，而陷於錯誤，依指示│處有期徒刑伍月。扣案如附│詢專線紀錄表（Ａ卷第50頁│
│    │張志斌  │            │於97年9 月10日匯7 萬6,000 元入人頭帳戶蕭秋坡│表四編號1 、附表五、附表│至第51頁）              │
│    │        │            │，渣打銀行竹南分行帳號：000-00000000000002號│六、附表七、附表八所示之│                        │
│    │        │            │。                                          │物，均沒收。            │2 、被害人警詢中之供述（│
│    │        │            │                                            │                        │A卷第53 頁 至第54頁）   │
│    │        │            │                                            │                        │                        │
│    │        │            │                                            │                        │3 、臺中縣警察局豐原分局│
│    │        │            │                                            │                        │神岡分駐所受理刑事案件報│
│    │        │            │                                            │                        │案三聯單（Ａ卷第52頁）  │
│    │        │            │                                            │                        │                        │
│    │        │            │                                            │                        │4 、交易明細表1 張（Ａ卷│
│    │        │            │                                            │                        │第55 頁 ）              │
├──┼────┼──────┼──────────────────────┼────────────┼────────────┤
│16  │陳濬宇、│陳金清波    │被害人陳金清波於97年9 月11日，接獲被告欄所屬│陳濬宇共同犯詐欺取財罪，│1 、內政部警政署反詐騙案│
│    │潘釗興、│52萬元      │詐騙集團自稱侯名皇檢察官之來電，稱其涉嫌竊盜│處有期徒刑柒月。扣案如附│件紀錄表（Ｐ卷第67頁至第│
│    │張志斌  │            │，需要保釋金，並傳真刑事傳票予其，而陷於錯誤│表四編號1 、附表五、附表│68 頁 ）                │
│    │        │            │，便接續依指示於下列時間匯入下列金額，至人頭│六、附表七、附表八所示之│                        │
│    │        │            │帳戶內：                                    │物，均沒收。            │2 、被害人警詢中之供述（│
│    │        │            │1.97年9 月12日，22萬元；廖崇甫，遠東國際商業│                        │P卷第69 頁 至第70頁）   │
│    │        │            │銀行壢分行帳號：000-00000000000001號        │                        │                        │
│    │        │            │                                            │                        │3 、屏東縣政府警察局內埔│
│    │        │            │2.97年9 月15日，10萬元；廖崇甫，遠東國際商業│                        │分局佳佐派出所受理刑事案│
│    │        │            │銀行壢分行帳號：000-00000000000001號        │                        │件報案三聯單（Ｐ卷第71  │
│    │        │            │                                            │                        │頁）                    │
│    │        │            │3.97年9 月16日，15萬元；廖崇甫，遠東國際商業│                        │                        │
│    │        │            │銀行壢分行帳號：000-00000000000001號        │                        │4、廖崇甫警詢之供述（K卷│
│    │        │            │                                            │                        │第94頁至第101 頁）      │
│    │        │            │4.97年9 月17日，5 萬元，廖崇甫，遠東國際商業│                        │                        │
│    │        │            │銀行中壢分行帳號：000-00000000000001號      │                        │                        │
├──┼────┼──────┼──────────────────────┼────────────┼────────────┤
│17  │陳濬宇、│楊麗燕      │被害人楊麗燕於97年9 月12日，接獲被告欄所屬詐│陳濬宇共同犯詐欺取財罪，│1 、內政部警政署反詐騙諮│
│    │潘釗興、│1 萬764 元  │騙集團佯稱購物台之人員，稱付款方式設定錯誤，│處有期徒刑伍月。扣案如附│詢專線紀錄表（Ｐ卷第192 │
│    │張志斌  │            │後接獲被告欄所屬詐騙集團佯稱銀行行員之來電警│表四編號1 、附表五、附表│頁）                    │
│    │        │            │告，而陷於錯誤，其便依指示於97年9 月12日匯1 │六、附表七、附表八所示之│                        │
│    │        │            │萬764 元入人頭帳戶彭子庭，臺灣中小企業銀行東│物，均沒收。            │2 、被害人警詢中之供述（│
│    │        │            │桃園分行帳號：000-00000000000 號。          │                        │P卷第193 頁至第194 頁） │
│    │        │            │                                            │                        │                        │
│    │        │            │                                            │                        │3 、高雄市政府警察局三民│
│    │        │            │                                            │                        │第二分局覺民派出所受理刑│
│    │        │            │                                            │                        │事案件報案三聯單（Ｐ卷第│
│    │        │            │                                            │                        │195 頁）                │
├──┼────┼──────┼──────────────────────┼────────────┼────────────┤
│18  │陳濬宇、│周佳妮      │被害人周佳妮於97年9 月12日接獲被告欄所屬詐騙│陳濬宇共同犯詐欺取財罪，│1 、內政部警政署反詐騙諮│
│    │潘釗興、│12萬8,986 元│集團佯裝奇摩拍賣之人員來電，稱扣款設定錯誤，│處有期徒刑伍月。扣案如附│詢專線紀錄表（Ｐ卷第196 │
│    │張志斌  │            │之後接獲被告欄所屬詐騙集團佯稱台灣銀行人員之│表四編號1 、附表五、附表│頁）                    │
│    │        │            │來電，而陷於錯誤，其便接續依指示於下列時間匯│六、附表七、附表八所示之│                        │
│    │        │            │入下列金額，至人頭帳戶內：                  │物，均沒收。            │2 、被害人警詢中之供述（│
│    │        │            │1.97年9 月12日，2 萬9,986 元，林彥良，臺灣銀│                        │P卷第197 頁至第198 頁） │
│    │        │            │行南崁分行帳號：000-000000000000號          │                        │                        │
│    │        │            │                                            │                        │3 、臺北市政府警察局中正│
│    │        │            │2.97年9 月12日，9 萬9,000 元，彭子庭，華南商│                        │二局泉州街派出所受理刑事│
│    │        │            │業銀行帳號：000-0000000000000263號          │                        │案件報案三聯單（Ｐ卷第  │
│    │        │            │                                            │                        │199 頁）                │
├──┼────┼──────┼──────────────────────┼────────────┼────────────┤
│19  │陳濬宇、│范玉嬌      │被害人范玉嬌於97年9 月12日接獲被告欄所屬詐騙│陳濬宇共同犯詐欺取財罪，│1 、內政部警政署反詐騙案│
│    │潘釗興、│8 萬5,000 元│集團佯裝東森購物台客服人員之來電，稱其付款方│處有期徒刑伍月。扣案如附│件紀錄表（Ｐ卷第200 頁至│
│    │張志斌  │（起訴書誤載│式設定錯誤，而陷於錯誤，其便接續依指示於下列│表四編號1 、附表五、附表│第201 頁）              │
│    │        │為17萬4,978 │時間匯入下列金額，至人頭帳戶內：            │六、附表七、附表八所示之│                        │
│    │        │元）        │1.97年9 月12日，3 萬元，林萱雯，中國信託商業│物，均沒收。            │2 、被害人警詢中之供述（│
│    │        │            │銀行中港分行帳號：000-0000000000000378號    │                        │P卷第202 頁至第203 頁） │
│    │        │            │                                            │                        │                        │
│    │        │            │2.97年9 月12日，2 萬8,000 元、2 萬7,000 元，│                        │3 、桃園縣政府警察局中壢│
│    │        │            │李明澔，中國信託商業銀行城中分行帳號：822-00│                        │分局自強派出所受理刑事案│
│    │        │            │00000000000000號                            │                        │件報案三聯單（Ｐ卷第204 │
│    │        │            │                                            │                        │頁）                    │
│    │        │            │                                            │                        │                        │
│    │        │            │                                            │                        │4、李明澔警詢之供述（L卷│
│    │        │            │                                            │                        │第26頁至第27頁）        │
│    │        │            │                                            │                        │                        │
├──┼────┼──────┼──────────────────────┼────────────┼────────────┤
│20  │陳濬宇、│施香君      │被害人施香君於97年9 月12日接獲被告欄所屬詐騙│陳濬宇共同犯詐欺取財罪，│1 、內政部警政署反詐騙諮│
│    │潘釗興、│3 萬111 元（│集團之奇摩拍賣賣家之來電，稱其付款方式錯誤，│處有期徒刑伍月。扣案如附│詢專線紀錄表（Ｑ卷第2 頁│
│    │張志斌  │起訴書誤載為│而陷於錯誤，其便接續依指示於97年9 月12日匯12│表四編號1 、附表五、附表│至第3 頁）              │
│    │        │2 萬9,988 元│3 元、2 萬9,988 元入人頭帳戶彭子庭，臺灣中小│六、附表七、附表八所示之│                        │
│    │        │）          │企業銀行東桃園分行帳號：000-00000000000 號。│物，均沒收。            │2 、被害人警詢中之供述（│
│    │        │            │                                            │                        │Q卷第4頁 至第5 頁）     │
│    │        │            │                                            │                        │                        │
├──┼────┼──────┼──────────────────────┼────────────┼────────────┤
│21  │陳濬宇、│魏瑋哲      │被害人魏瑋哲於97年9 月12日和被告欄所屬詐騙集│陳濬宇共同犯詐欺取財罪，│1 、內政部警政署反詐騙案│
│    │潘釗興、│1 萬5,000 元│團之奇摩拍賣賣家購買電腦螢幕，而陷於錯誤，其│處有期徒刑貳月。扣案如附│件紀錄表（Ａ卷第10頁）  │
│    │張志斌  │（成功攔阻1 │便依指示於97年9 月12日匯1 萬5,000 元入人頭帳│表四編號1 、附表五、附表│                        │
│    │        │萬5,000 元）│戶張家豪，第一商業銀行鶯歌行帳號：000-000000│六、附表七、附表八所示之│2 、被害人警詢中之供述（│
│    │        │            │83752 號，惟幸而攔阻1 萬5,000 元。          │物，均沒收。            │A卷第11 頁 至第12頁）   │
│    │        │            │                                            │                        │                        │
│    │        │            │                                            │                        │3、張家豪警詢之供述（K  │
│    │        │            │                                            │                        │卷第9 頁至第10頁        │
│    │        │            │                                            │                        │                        │
├──┼────┼──────┼──────────────────────┼────────────┼────────────┤
│22  │陳濬宇、│黃國峰      │被害人黃國峰於97年9 月16日在奇摩拍賣，和被告│陳濬宇共同犯詐欺取財罪，│1 、內政部警政署反詐騙案│
│    │潘釗興、│1 萬1,600 元│欄所屬詐騙集團之購買ＡＣＥＲ  ＡＳＰＩＲＥ  │處有期徒刑伍月。扣案如附│件紀錄表（Ｐ卷第173 頁至│
│    │張志斌  │            │ＯＮＥ小筆電，而陷於錯誤，其便依指示於97 年9│表四編號1 、附表五、附表│第174 頁）              │
│    │        │            │月16日匯1 萬1,600 元入人頭帳戶康益嘉，台中商│六、附表七、附表八所示之│                        │
│    │        │            │業銀行帳號：000-000000000000號。            │物，均沒收。            │2 、被害人警詢中之供述（│
│    │        │            │                                            │                        │P卷第175 頁至第176 頁） │
│    │        │            │                                            │                        │                        │
│    │        │            │                                            │                        │3 、桃園縣政府警察局桃園│
│    │        │            │                                            │                        │分局中路派出所受理刑事案│
│    │        │            │                                            │                        │件報案三聯單（Ｐ卷第177 │
│    │        │            │                                            │                        │頁）                    │
├──┼────┼──────┼──────────────────────┼────────────┼────────────┤
│23  │陳濬宇、│李佩娟      │被害人李佩娟於97年9 月16日，接獲被告欄所屬詐│陳濬宇共同犯詐欺取財罪，│1 、內政部警政署反詐騙諮│
│    │潘釗興、│2 萬9,986 元│騙集團佯稱其付款方式設定錯誤，而陷於錯誤，其│處有期徒刑伍月。扣案如附│詢專線紀錄表（Ｐ卷第85頁│
│    │張志斌  │            │便依指示於97年9 月16日匯2 萬9,986 元入人頭帳│表四編號1 、附表五、附表│）                      │
│    │        │            │戶鄭家榮，中華郵政苗栗苑裡郵局帳號：000-0000│六、附表七、附表八所示之│                        │
│    │        │            │0000000000號。                              │物，均沒收。            │2 、被害人警詢中之供述（│
│    │        │            │                                            │                        │P卷第86 頁 至第88頁）   │
│    │        │            │                                            │                        │                        │
│    │        │            │                                            │                        │3 、165 專線協請金融機構│
│    │        │            │                                            │                        │暫行圈存疑似詐欺款項通報│
│    │        │            │                                            │                        │單（Ｐ卷第84頁）        │
│    │        │            │                                            │                        │                        │
│    │        │            │                                            │                        │4、被害人本院準備程序之 │
│    │        │            │                                            │                        │供述（本院卷七第125 頁至│
│    │        │            │                                            │                        │第131 頁）              │
├──┼────┼──────┼──────────────────────┼────────────┼────────────┤
│24  │陳濬宇、│王炳清      │被害人王炳清於97年9 月17日接獲被告欄所屬詐騙│陳濬宇共同犯詐欺取財罪，│1 、內政部警政署反詐騙案│
│    │潘釗興、│21萬元      │集團佯稱周世俞檢察官之來電，稱其涉嫌詐欺，要│處有期徒刑伍月。扣案如附│件紀錄表（Ｐ卷第111 頁至│
│    │張志斌  │            │將其存款列管，而陷於錯誤，其便依指示於97 年9│表四編號1 、附表五、附表│第112 頁）              │
│    │        │            │月17日匯21萬元入人頭帳戶黃美智，中華郵政新竹│六、附表七、附表八所示之│                        │
│    │        │            │市○○街郵局帳號：000-00000000000001號。    │物，均沒收。            │2 、被害人警詢中之供述（│
│    │        │            │                                            │                        │P卷第113 頁至第114 頁） │
│    │        │            │                                            │                        │                        │
│    │        │            │                                            │                        │3 、臺中市政府警察局第五│
│    │        │            │                                            │                        │分局松安派出所受理刑事案│
│    │        │            │                                            │                        │件報案三聯單（Ｐ卷第115 │
│    │        │            │                                            │                        │頁）                    │
│    │        │            │                                            │                        │                        │
│    │        │            │                                            │                        │4、被害人於本院訊問中之 │
│    │        │            │                                            │                        │結證（本院卷四第138頁至 │
│    │        │            │                                            │                        │第143 頁）              │
├──┼────┼──────┼──────────────────────┼────────────┼────────────┤
│25  │陳濬宇、│林文亮      │被害人林文亮於97年9 月16日上網，向被告欄所屬│陳濬宇共同犯詐欺取財罪，│1 、內政部警政署反詐騙諮│
│    │潘釗興、│1 萬6,000 元│詐騙集團購物，而陷於錯誤，其便依指示於97年9 │處有期徒刑伍月。扣案如附│詢專線紀錄表（Ｐ卷第178 │
│    │張志斌  │            │月17日匯1 萬6,000 元入人頭帳戶康益嘉，中華郵│表四編號1 、附表五、附表│頁至第179 頁）          │
│    │        │            │政埤頭郵局帳號：000-00000000000005號。      │六、附表七、附表八所示之│                        │
│    │        │            │                                            │物，均沒收。            │2 、被害人警詢中之供述（│
│    │        │            │                                            │                        │P卷第180 頁至第182 頁） │
├──┼────┼──────┼──────────────────────┼────────────┼────────────┤
│26  │陳濬宇、│周翠華      │被害人周翠華於97年9 月17日，向被告欄所屬詐騙│陳濬宇共同犯詐欺取財罪，│1 、內政部警政署反詐騙諮│
│    │潘釗興、│4 萬8,000 元│集團之奇摩拍賣賣家購買ＭＡＣ筆記型電腦，而陷│處有期徒刑伍月。扣案如附│詢專線紀錄表（Ｐ卷第183 │
│    │張志斌  │            │於錯誤，其便接續依指示於97年9 月17日匯1 萬8,│表四編號1 、附表五、附表│頁至第184 頁）          │
│    │        │            │000 元、3 萬元入人頭帳戶康益嘉，中華郵政埤頭│六、附表七、附表八所示之│                        │
│    │        │            │郵局帳號：000-00000000000005號。            │物，均沒收。            │2 、被害人警詢中之供述（│
│    │        │            │                                            │                        │第185 頁）              │
│    │        │            │                                            │                        │                        │
│    │        │            │                                            │                        │3 、桃園縣政府警察局中壢│
│    │        │            │                                            │                        │分局中福派出所受理刑事案│
│    │        │            │                                            │                        │件報案三聯單（Ｐ卷第186 │
│    │        │            │                                            │                        │頁）                    │
├──┼────┼──────┼──────────────────────┼────────────┼────────────┤
│27  │陳濬宇、│林振益      │被害人林振益於97年9 月18日接獲被告欄所屬詐騙│陳濬宇共同犯詐欺取財罪，│1 、內政部警政署反詐騙案│
│    │潘釗興、│4,162 元    │集團佯稱東森購物台人員之來電，稱其付款方式錯│處有期徒刑伍月。扣案如附│件紀錄表（Ｐ卷第116 頁至│
│    │張志斌  │            │誤，而陷於錯誤，其便依指示於97年9 月18日匯4,│表四編號1 、附表五、附表│第117 頁）              │
│    │        │            │162 元入人頭帳戶傅文琰，中華郵政苗栗福興郵局│六、附表七、附表八所示之│                        │
│    │        │            │帳號：000-00000000000001號。                │物，均沒收。            │2 、被害人警詢中之供述（│
│    │        │            │                                            │                        │P卷第118 頁至第119 頁） │
│    │        │            │                                            │                        │                        │
│    │        │            │                                            │                        │3 、桃園縣政府警察局蘆竹│
│    │        │            │                                            │                        │分局南崁派出所受理刑事案│
│    │        │            │                                            │                        │件報案三聯單（Ｐ卷第120 │
│    │        │            │                                            │                        │頁）                    │
│    │        │            │                                            │                        │                        │
│    │        │            │                                            │                        │4、被害人於本院訊問中之 │
│    │        │            │                                            │                        │結證（本院卷四第138頁至 │
│    │        │            │                                            │                        │第143 頁）              │
├──┼────┼──────┼──────────────────────┼────────────┼────────────┤
│28  │陳濬宇、│張禛格      │被害人張禛格於97年9 月18日接獲被告欄所屬詐騙│陳濬宇共同犯詐欺取財罪，│1 、內政部警政署反詐騙案│
│    │潘釗興、│4 萬9,836 元│集團佯稱奇摩人員，稱其付款方式設定錯誤，後接│處有期徒刑伍月。扣案如附│件紀錄表（Ｐ卷第121 頁至│
│    │張志斌  │            │獲被告欄所屬詐騙集團佯裝合作金庫之主任之來電│表四編號1 、附表五、附表│第122 頁）              │
│    │        │            │，而陷於錯誤，其便接續依指示，於97年9 月18日│六、附表七、附表八所示之│                        │
│    │        │            │匯2 萬9,623 元、2 萬,213元入人頭帳戶傅文琰，│物，均沒收。            │2 、被害人警詢中之供述（│
│    │        │            │中華郵政苗栗福興郵局帳號：000-00000000000001│                        │P卷第123 頁至第124 頁） │
│    │        │            │號。                                        │                        │                        │
│    │        │            │                                            │                        │                        │
├──┼────┼──────┼──────────────────────┼────────────┼────────────┤
│29  │陳濬宇、│張家君      │被害人張家君於97年9 月18日，和被告欄所屬詐騙│陳濬宇共同犯詐欺取財罪，│1 、內政部警政署反詐騙案│
│    │潘釗興、│23萬4,949 元│集團之女子約見面，後接獲被告欄所屬詐騙集團之│處有期徒刑伍月。扣案如附│件紀錄表（Ｐ卷第156 頁至│
│    │張志斌  │            │男子稱要需利用轉帳功能核對身份，而陷於錯誤，│表四編號1 、附表五、附表│第157 頁）              │
│    │        │            │其便接續依指示於下列時間匯入下列金額，至人頭│六、附表七、附表八所示之│                        │
│    │        │            │帳戶內：                                    │物，均沒收。            │2 、被害人警詢中之供述（│
│    │        │            │1.97年9 月18日，2 萬4,983 元，曾芯妤，合作金│                        │P卷第159 頁至第162 頁） │
│    │        │            │庫銀行竹北分行帳號：000-0000000000000號     │                        │                        │
│    │        │            │                                            │                        │                        │
│    │        │            │2.97年9 月18日，9 萬元，黃智遠，渣打商業銀行│                        │                        │
│    │        │            │中壢分行帳號：000-000000000000號            │                        │                        │
│    │        │            │                                            │                        │                        │
│    │        │            │3.97年9 月19日，2 萬4,983 元，鄭為中，華南商│                        │                        │
│    │        │            │業銀行草屯分行帳號：000-000000000000號      │                        │                        │
│    │        │            │                                            │                        │                        │
│    │        │            │4.97年9 月19日，2 萬4,983 元，黃智遠，渣打商│                        │                        │
│    │        │            │業銀行中壢分行帳號：000-000000000000號      │                        │                        │
│    │        │            │                                            │                        │                        │
│    │        │            │5.97年9 月19日，7 萬元，黃智遠，渣打商業銀行│                        │                        │
│    │        │            │中壢分行帳號：000-000000000000號            │                        │                        │
├──┼────┼──────┼──────────────────────┼────────────┼────────────┤
│30  │陳濬宇、│紀媛婷      │被害人紀媛婷於97年9 月18接獲被告欄所屬詐騙集│陳濬宇共同犯詐欺取財罪，│1 、內政部警政署反詐騙諮│
│    │潘釗興、│8 萬5,000 元│團佯稱購物網站之人員，稱其付款方式設定錯誤，│處有期徒刑伍月。扣案如附│詢專線紀錄表（Ｐ卷第72頁│
│    │張志斌  │            │後又接獲被告欄所屬詐騙集團佯稱郵局人員之來電│表四編號1 、附表五、附表│至第73頁）              │
│    │        │            │，而陷於錯誤，其便接續依指示，於97年9 月19日│六、附表七、附表八所示之│                        │
│    │        │            │匯8 萬3,000 元、2,000 元入人頭帳戶程禹滔，第│物，均沒收。            │2 、被害人警詢中之供述（│
│    │        │            │一商業銀行蘆洲分行帳號：000-00000000000 號。│                        │P卷第76 頁 至第77頁）   │
│    │        │            │                                            │                        │                        │
│    │        │            │                                            │                        │                        │
├──┼────┼──────┼──────────────────────┼────────────┼────────────┤
│31  │陳濬宇、│涂俊喜      │被害人涂俊喜於97年9 月19日，接獲被告欄所屬詐│陳濬宇共同犯詐欺取財罪，│1 、內政部警政署反詐騙諮│
│    │潘釗興、│5,383 元    │騙集團佯稱賣家之來電，稱付款方式設定錯誤，後│處有期徒刑伍月。扣案如附│詢專線紀錄表（Ｐ卷第168 │
│    │張志斌  │            │接獲被告欄所屬詐騙集團佯裝中國信託服務人員之│表四編號1 、附表五、附表│頁至第169 頁）          │
│    │        │            │來電，而陷於錯誤，其便依指示於97年9 月19日匯│六、附表七、附表八所示之│                        │
│    │        │            │5,383 元入人頭帳戶康益嘉，新光商業銀行竹北分│物，均沒收。            │2 、被害人警詢中之供述（│
│    │        │            │行帳號：000-0000000000000 號。              │                        │P卷第170 頁至第171 頁） │
│    │        │            │                                            │                        │                        │
│    │        │            │                                            │                        │3 、臺中縣警察局太平分局│
│    │        │            │                                            │                        │太平派出所受理刑事案件報│
│    │        │            │                                            │                        │案三聯單（Ｐ卷第172 頁）│
├──┼────┼──────┼──────────────────────┼────────────┼────────────┤
│32  │陳濬宇、│廖慧玲      │被害人廖慧玲於97年9 月19日接獲被告欄所屬詐騙│陳濬宇共同犯詐欺取財罪，│1 、內政部警政署反詐騙諮│
│    │潘釗興、│2 萬2,123 元│集團佯稱東森購物專員之來電，稱其付款方式錯誤│處有期徒刑伍月。扣案如附│詢專線紀錄表（Ｐ卷第106 │
│    │張志斌  │            │，後又接獲被告欄所屬詐騙集團佯裝永豐銀行服務│表四編號1 、附表五、附表│頁至第107 頁）          │
│    │        │            │專員之來電，而陷於錯誤，其便依指示於97年9 月│六、附表七、附表八所示之│                        │
│    │        │            │19日匯2 萬2,123 元入人頭帳戶黃美智，國泰世華│物，均沒收。            │2 、被害人警詢中之供述（│
│    │        │            │商業銀行新竹分行帳號：000-000000000000號。  │                        │P卷第108 頁至第109 頁） │
│    │        │            │                                            │                        │                        │
│    │        │            │                                            │                        │3 、臺北市政府警察局大安│
│    │        │            │                                            │                        │分局瑞安街派出所受理刑事│
│    │        │            │                                            │                        │案件報案三聯單（Ｐ卷第  │
│    │        │            │                                            │                        │110 頁）                │
├──┼────┼──────┼──────────────────────┼────────────┼────────────┤
│33  │陳濬宇、│張麗卿      │被害人張麗卿於97年9 月20日，接獲被告欄所屬詐│陳濬宇共同犯詐欺取財罪，│1 、內政部警政署反詐騙諮│
│    │潘釗興、│2 萬9,984 元│騙集團佯裝東森購物人員之來電，稱其付款方式錯│處有期徒刑伍月。扣案如附│詢專線紀錄表（Ｐ卷第95頁│
│    │王永泉、│            │誤，而陷於錯誤，其便依指示於97年9 月20日匯2 │表四編號1 、附表五、附表│至第96頁）              │
│    │張志斌、│            │萬9,984 元入人頭帳戶黃志文，中華郵政龜山大崗│六、附表七、附表八所示之│                        │
│    │黃克偉  │            │郵局帳號：000-00000000000009號。            │物，均沒收。            │2 、被害人警詢中之供述（│
│    │        │            │                                            │                        │第98 頁 至第99頁）      │
├──┼────┼──────┼──────────────────────┼────────────┼────────────┤
│34  │陳濬宇、│楊欣怡      │被害人楊欣怡於97年9 月17日（起訴書誤載為97年│陳濬宇共同犯詐欺取財罪，│1 、內政部警政署反詐騙案│
│    │潘釗興、│2 萬3,000 元│9 月21日），在奇摩拍賣，向被告欄所屬詐騙集團│處有期徒刑伍月。扣案如附│件紀錄表（Ｐ卷第187 頁至│
│    │張志斌、│            │之賣家購買ＣＨＡＮＥＬ  菱形格長金鍊手袋，而│表四編號1 、附表五、附表│第188 頁）              │
│    │        │            │陷於錯誤，其便依指示於97年9 月17日匯2 萬3,00│六、附表七、附表八所示之│                        │
│    │        │            │0 元入人頭帳戶康益嘉，中華郵政埤頭郵局帳號：│物，均沒收。            │2 、被害人警詢中之供述（│
│    │        │            │000-00000000000005號。                      │                        │P卷第189 頁至第191 頁） │
├──┼────┼──────┼──────────────────────┼────────────┼────────────┤
│35  │陳濬宇、│吳秀如      │被害人吳秀如於97年9 月21日接獲被告欄所屬詐騙│陳濬宇共同犯詐欺取財罪，│1 、內政部警政署反詐騙諮│
│    │潘釗興、│2 萬9,989 元│集團佯稱彰化銀行客服人員之來電，稱其東森購物│處有期徒刑伍月。扣案如附│詢專線紀錄表（Ｐ卷第163 │
│    │王永泉、│            │付款方式有誤，而陷於錯誤，其便依指示於97年9 │表四編號1 、附表五、附表│頁至第164 頁）          │
│    │張志斌、│            │月21日匯2 萬9,989 元入人頭帳戶康益嘉，華南商│六、附表七、附表八所示之│                        │
│    │黃克偉  │            │業銀行竹北分行帳號：000-000000000000號。    │物，均沒收。            │2 、被害人警詢中之供述（│
│    │        │            │                                            │                        │P卷第165 頁至第166 頁） │
│    │        │            │                                            │                        │                        │
│    │        │            │                                            │                        │3 、彰化縣警察局鹿港分局│
│    │        │            │                                            │                        │秀安派出所受理刑事案件報│
│    │        │            │                                            │                        │案三聯單（Ｐ卷第167 頁）│
├──┼────┼──────┼──────────────────────┼────────────┼────────────┤
│36  │陳濬宇、│杜誌彬      │被害人杜誌彬於97年9 月21日，欲和被告欄所屬詐│陳濬宇共同犯詐欺取財罪，│1 、內政部警政署反詐騙諮│
│    │潘釗興、│1 萬2,000 元│騙集團之女子援交，被要求要確認身份，而陷於錯│處有期徒刑伍月。扣案如附│詢專線紀錄表（Ｑ卷第6 頁│
│    │王永泉、│            │誤，其便接續依指示於97年9 月21日匯7, 000元、│表四編號1 、附表五、附表│至第7 頁）              │
│    │張志斌、│            │5,000 元入人頭帳戶黃建豪，聯邦商業銀行中和分│六、附表七、附表八所示之│                        │
│    │黃克偉  │            │行帳號：000-000000000000號。                │物，均沒收。            │2 、被害人警詢中之供述（│
│    │        │            │                                            │                        │Q卷第9頁 至第11頁）     │
├──┼────┼──────┼──────────────────────┼────────────┼────────────┤
│37  │陳濬宇、│洪佑岡      │被害人洪佑岡於97年9 月21日接獲被告欄所屬詐騙│陳濬宇共同犯詐欺取財罪，│1 、內政部警政署反詐騙案│
│    │潘釗興、│5 萬1,000 元│集團之男子，稱其破壞他們帳號系統，而陷於錯誤│處有期徒刑伍月。扣案如附│件紀錄表（Ｑ卷第12頁至第│
│    │王永泉、│            │，其便依指示於97年9 月21日匯5 萬1, 000元入人│表四編號1 、附表五、附表│13 頁 ）                │
│    │張志斌、│            │頭帳戶黃建豪，聯邦商業銀行中和分行帳號：803-│六、附表七、附表八所示之│                        │
│    │黃克偉  │            │000000000000號。                            │物，均沒收。            │2 、被害人警詢中之供述（│
│    │        │            │                                            │                        │Q卷第14 頁 至第15頁）   │
├──┼────┼──────┼──────────────────────┼────────────┼────────────┤
│38  │陳濬宇、│羅英倫      │被害人羅英倫於97年9 月21日，接獲被告欄所屬詐│陳濬宇共同犯詐欺取財罪，│1 、內政部警政署反詐騙案│
│    │潘釗興、│3 萬元      │騙集團之女子，詢其援交意願，後有被告欄所屬詐│處有期徒刑伍月。扣案如附│件紀錄表（Ｑ卷第16頁至第│
│    │王永泉、│            │騙集團之男子，稱需求證身份，而陷於錯誤，其便│表四編號1 、附表五、附表│17 頁 ）                │
│    │張志斌、│            │接續依指示，於下列時間匯入下列金額，至人頭帳│六、附表七、附表八所示之│                        │
│    │黃克偉  │            │戶內：                                      │物，均沒收。            │2 、被害人警詢中之供述（│
│    │        │            │1.97年9 月21日，3,000 元，江家和，渣打商業銀│                        │Q卷第20 頁 至第21頁）   │
│    │        │            │行帳號：000-000000000000號                  │                        │                        │
│    │        │            │                                            │                        │3 、臺中市政府警察局第六│
│    │        │            │2.97年9 月21日，5,000 元，黃建豪，聯邦商業銀│                        │分局協和派出所受理刑事案│
│    │        │            │行帳號：000-000000000000號                  │                        │件報案三聯單（Ｑ卷第18  │
│    │        │            │                                            │                        │頁）                    │
│    │        │            │3.97年9 月21日，2 萬2,000 元，廖嘉鴻，台新國│                        │                        │
│    │        │            │際商業銀行帳號：000-00000000000003號        │                        │4、廖嘉鴻、江家和警詢之 │
│    │        │            │                                            │                        │供述（L 卷第28頁至第29頁│
│    │        │            │                                            │                        │、第157頁至第159頁）    │
├──┼────┼──────┼──────────────────────┼────────────┼────────────┤
│39  │陳濬宇、│劉億瑩      │被害人劉億瑩於97年9 月26日，接獲被告欄所屬詐│陳濬宇共同犯詐欺取財罪，│1 、內政部警政署反詐騙諮│
│    │潘釗興、│29萬8,978元 │騙集團佯裝東森購物台經理之來電，稱其付款方式│處有期徒刑柒月。扣案如附│詢專線紀錄表（Ａ卷第13頁│
│    │王永泉、│（起訴書誤載│錯誤，而陷於錯誤，其便接續依指示，於下列時間│表四編號1 、附表五、附表│）                      │
│    │張志斌、│為17萬9,978 │匯入下列金額，至人頭帳戶內：                │六、附表七、附表八所示之│                        │
│    │黃克偉  │元）        │1.97年9 月26日，2 萬9,989 元，鍾佩均，臺灣新│物，均沒收。            │2 、被害人警詢中之供述（│
│    │        │            │光商業銀行大墩分行帳號：000-0000000000000號 │                        │A卷第14 頁 至第17頁）   │
│    │        │            │                                            │                        │                        │
│    │        │            │2.97年9 月26日，9 萬9,000 萬、1 萬9,000 元、│                        │3 、臺北縣政府警察局新莊│
│    │        │            │1,000 元、10萬元、2 萬元，江坤淇，渣打銀行新│                        │分局中平派出所受理刑事案│
│    │        │            │社分行帳號：000-000000000000號              │                        │件報案三聯單（Ａ卷第18頁│
│    │        │            │                                            │                        │）                      │
│    │        │            │3.97年9 月26日，2 萬9,989 元，李超博，華南商│                        │                        │
│    │        │            │業銀行大安分行帳號：000-000000000000號      │                        │4、江坤淇、李超博警詢之 │
│    │        │            │                                            │                        │供述（K 卷第11頁至第12頁│
│    │        │            │                                            │                        │、第13頁至第15頁、第16頁│
│    │        │            │                                            │                        │至第17頁）              │
├──┼────┼──────┼──────────────────────┼────────────┼────────────┤
│40  │陳濬宇、│洪鐿倢      │被害人洪鐿倢於97年10月3 日，接獲被告欄所屬詐│陳濬宇、黃仕偉共同犯詐欺│1 、內政部警政署反詐騙案│
│    │潘釗興、│11萬,347 元 │騙集團佯裝東森購物人員，稱其付款方式設定錯誤│取財罪，陳濬宇處有期徒刑│件紀錄表（Ｎ卷第61頁至第│
│    │黃仕偉、│            │，而陷於錯誤，其便接續依指示，於下列時間共匯│伍月；黃仕偉處有期徒刑參│62 頁 ）                │
│    │王永泉、│            │11萬,347 元入下列人頭帳戶：                 │月，如易科罰金，以新臺幣│                        │
│    │張志斌、│            │1.97年10月3 日，不詳金額，林秀珊，中國信託銀│壹仟元折算壹日。        │2 、被害人警詢中之供述（│
│    │黃克偉  │            │行新店分行帳號：000-000000000000號          │扣案如附表四編號1 、附表│N卷第63 頁 至第65頁）   │
│    │        │            │                                            │五、附表六、附表七、附表│                        │
│    │        │            │2.97年10月3 日，不詳金額，徐天生，國泰世華商│八所示之物，均沒收。    │                        │
│    │        │            │業銀行北投分行帳號：000-000000000000號      │                        │                        │
├──┼────┼──────┼──────────────────────┼────────────┼────────────┤
│41  │陳濬宇、│張美蘭      │被害人張美蘭於97年10月5 日，在網路上向被告欄│陳濬宇、黃仕偉共同犯詐欺│1 、內政部警政署反詐騙諮│
│    │潘釗興、│2 萬1,000 元│所屬詐騙集團購買ＳＯＧＯ禮券，而陷於錯誤，其│取財罪，陳濬宇處有期徒刑│詢專線紀錄表（Ｒ卷第22頁│
│    │黃仕偉、│            │便依指示97年10月5 日匯2 萬1,000 元入人頭帳戶│伍月；黃仕偉處有期徒刑參│至第23頁）              │
│    │王永泉、│            │簡家珍，三信商業銀行南門分行帳號：000-000000│月，如易科罰金，以新臺幣│                        │
│    │張志斌、│            │0517號。                                    │壹仟元折算壹日。        │2 、被害人警詢中之供述（│
│    │黃克偉  │            │                                            │扣案如附表四編號1 、附表│R卷第24 頁 至第26頁）   │
│    │        │            │                                            │五、附表六、附表七、附表│                        │
│    │        │            │                                            │八所示之物，均沒收。    │                        │
├──┼────┼──────┼──────────────────────┼────────────┼────────────┤
│42  │陳濬宇、│彭耀霆      │被害人彭耀霆於97年10月5 日，在奇摩拍賣，向被│陳濬宇、黃仕偉共同犯詐欺│1 、內政部警政署反詐騙案│
│    │潘釗興、│9,200 元    │告欄所屬詐騙集團之賣家購買ＮＯＫＩＡ  Ｎ95手│取財罪，陳濬宇處有期徒刑│件紀錄表（Ｒ卷第27頁至第│
│    │黃仕偉、│            │機，而陷於錯誤，其便依指示於97年10月5 日匯9,│伍月；黃仕偉處有期徒刑參│28 頁 ）                │
│    │王永泉、│            │200 元入人頭帳戶簡家珍，三信商業銀行南門分行│月，如易科罰金，以新臺幣│                        │
│    │張志斌、│            │帳號：000-0000000000號。                    │壹仟元折算壹日。        │2 、被害人警詢中之供述（│
│    │黃克偉  │            │                                            │扣案如附表四編號1 、附表│R卷第29頁至第30頁）     │
│    │        │            │                                            │五、附表六、附表七、附表│                        │
│    │        │            │                                            │八所示之物，均沒收。    │3 、臺北市政府警察局信義│
│    │        │            │                                            │                        │分局五分埔派出所受理刑事│
│    │        │            │                                            │                        │案件報案三聯單（Ｒ卷第31│
│    │        │            │                                            │                        │頁）                    │
├──┼────┼──────┼──────────────────────┼────────────┼────────────┤
│43  │陳濬宇、│王新聖      │被害人王新聖於97年10月5 日，在奇摩拍賣，向被│陳濬宇、黃仕偉共同犯詐欺│1 、內政部警政署反詐騙案│
│    │潘釗興、│5,000 元    │告欄所屬詐騙集團之賣家購買ＬＧ手機，而陷於錯│取財罪，陳濬宇處有期徒刑│件紀錄表（Ｒ卷第32頁至第│
│    │黃仕偉、│            │誤，其便依指示於97年10月5 日，5,000 元，簡家│伍月；黃仕偉處有期徒刑參│33 頁 ）                │
│    │王永泉、│            │珍，三信商業銀行南門分行帳號：000-0000000000│月，如易科罰金，以新臺幣│                        │
│    │張志斌、│            │號。                                        │壹仟元折算壹日。        │2 、被害人警詢中之供述（│
│    │黃克偉  │            │                                            │扣案如附表四編號1 、附表│R卷第34頁至第35頁）     │
│    │        │            │                                            │五、附表六、附表七、附表│                        │
│    │        │            │                                            │八所示之物，均沒收。    │3 、臺北縣政府警察局新店│
│    │        │            │                                            │                        │分局青潭派出所受理刑事案│
│    │        │            │                                            │                        │件報案三聯單（Ｒ卷第36頁│
│    │        │            │                                            │                        │）                      │
├──┼────┼──────┼──────────────────────┼────────────┼────────────┤
│44  │陳濬宇、│林吟潔      │被害人林吟潔於97年10月5 日上網，向被告欄所屬│陳濬宇、黃仕偉共同犯詐欺│1 、內政部警政署反詐騙案│
│    │潘釗興、│1 萬6,100 元│詐騙集團之賣家購買ＳＯＮＹ  ＶＡＩＯ筆記型電│取財罪，陳濬宇處有期徒刑│件紀錄表（Ｒ卷第37頁至第│
│    │黃仕偉、│            │腦一台，而陷於錯誤，其便依指示於97年10月5 日│伍月；黃仕偉處有期徒刑參│38 頁 ）                │
│    │王永泉、│            │匯1 萬6,100 元入人頭帳戶簡家珍，三信商業銀行│月，如易科罰金，以新臺幣│                        │
│    │張志斌、│            │南門分行帳號：000-0000000000號。            │壹仟元折算壹日。        │2 、被害人警詢中之供述（│
│    │黃克偉  │            │                                            │扣案如附表四編號1 、附表│R卷第40頁至第41頁）     │
│    │        │            │                                            │五、附表六、附表七、附表│                        │
│    │        │            │                                            │八所示之物，均沒收。    │                        │
├──┼────┼──────┼──────────────────────┼────────────┼────────────┤
│45  │陳濬宇、│曾新榮      │被害人曾新榮於97年10月5 日上網，向被告欄所屬│陳濬宇、黃仕偉共同犯詐欺│1 、內政部警政署反詐騙諮│
│    │潘釗興、│6,000 元    │詐騙集團之賣家購買手機，而陷於錯誤，其便依指│取財罪，陳濬宇處有期徒刑│詢專線紀錄表（Ｒ卷第47頁│
│    │黃仕偉、│            │示於97年10月5 日匯6,000 元入人頭帳戶簡家珍，│伍月；黃仕偉處有期徒刑參│至第48頁）              │
│    │王永泉、│            │三信商業銀行南門分行帳號：000-0000000000號。│月，如易科罰金，以新臺幣│                        │
│    │張志斌、│            │                                            │壹仟元折算壹日。        │2 、被害人警詢中之供述（│
│    │黃克偉  │            │                                            │扣案如附表四編號1 、附表│R卷第49頁至第50頁）     │
│    │        │            │                                            │五、附表六、附表七、附表│                        │
│    │        │            │                                            │八所示之物，均沒收。    │                        │
├──┼────┼──────┼──────────────────────┼────────────┼────────────┤
│46  │陳濬宇、│鄭怡文      │被害人鄭怡文於97年10月5 日上網，向被告欄所屬│陳濬宇、黃仕偉共同犯詐欺│1 、內政部警政署反詐騙諮│
│    │潘釗興、│6,888 元    │詐騙集團之賣家購買翻譯電腦辭典，而陷於錯誤，│取財罪，陳濬宇處有期徒刑│詢專線紀錄表（Ｒ卷第51頁│
│    │黃仕偉、│            │其便依指示於97年10月5 日匯6,888 元入人頭帳戶│伍月；黃仕偉處有期徒刑參│至第52頁）              │
│    │王永泉、│            │簡家珍，三信商業銀行南門分行帳號：000-000000│月，如易科罰金，以新臺幣│                        │
│    │張志斌、│            │0517號。                                    │壹仟元折算壹日。        │2 、被害人警詢中之供述（│
│    │黃克偉  │            │                                            │扣案如附表四編號1 、附表│R卷第54頁至第55頁）     │
│    │        │            │                                            │五、附表六、附表七、附表│                        │
│    │        │            │                                            │八所示之物，均沒收。    │                        │
├──┼────┼──────┼──────────────────────┼────────────┼────────────┤
│47  │陳濬宇、│郭財明      │被害人郭財明於97年10月5 日上網，在翌日，和被│陳濬宇、黃仕偉共同犯詐欺│1 、內政部警政署反詐騙諮│
│    │潘釗興、│8,000 元    │告欄所屬詐騙集團之賣家聯絡後，而陷於錯誤，其│取財罪，陳濬宇處有期徒刑│詢專線紀錄表（Ｒ卷第17頁│
│    │黃仕偉、│            │便依指示於97年10月6 日匯8,000 元入人頭帳戶簡│伍月；黃仕偉處有期徒刑參│至第18頁）              │
│    │王永泉、│            │家珍，三信商業銀行南門分行帳號：000-00000000│月，如易科罰金，以新臺幣│                        │
│    │張志斌、│            │17號。                                      │壹仟元折算壹日。        │2 、被害人警詢中之供述（│
│    │黃克偉  │            │                                            │扣案如附表四編號1 、附表│R卷第19頁至第20頁）     │
│    │        │            │                                            │五、附表六、附表七、附表│                        │
│    │        │            │                                            │八所示之物，均沒收。    │3 、臺北縣政府警察局新莊│
│    │        │            │                                            │                        │分局光華派出所受理刑事案│
│    │        │            │                                            │                        │件報案三聯單（Ｒ卷第21頁│
│    │        │            │                                            │                        │）                      │
├──┼────┼──────┼──────────────────────┼────────────┼────────────┤
│48  │陳濬宇、│陳昱杰      │被害人陳昱杰於97年10月6 日上網，向被告欄所屬│陳濬宇、黃仕偉共同犯詐欺│1 、內政部警政署反詐騙案│
│    │潘釗興、│4,000 元    │詐騙集團之賣家購買ＳＯＮＹ  Ｔ2 相機，而陷於│取財罪，陳濬宇處有期徒刑│件紀錄表（Ｒ卷第42頁至第│
│    │黃仕偉、│            │錯誤，其便依指示於97年10月6 日匯4,000 元入人│伍月；黃仕偉處有期徒刑參│43 頁 ）                │
│    │王永泉、│            │頭帳戶簡家珍，三信商業銀行南門分行帳號：147-│月，如易科罰金，以新臺幣│                        │
│    │張志斌、│            │0000000000號。                              │壹仟元折算壹日。        │2 、被害人警詢中之供述（│
│    │黃克偉  │            │                                            │扣案如附表四編號1 、附表│R卷第45頁至第46頁）     │
│    │        │            │                                            │五、附表六、附表七、附表│                        │
│    │        │            │                                            │八所示之物，均沒收。    │                        │
├──┼────┼──────┼──────────────────────┼────────────┼────────────┤
│49  │陳濬宇、│呂宜婷      │被害人呂宜婷於97年10月24日（起訴書誤載為97年│陳濬宇共同犯詐欺取財罪，│1 、內政部警政署反詐騙諮│
│    │潘釗興、│41萬6,050 元│10月7 日），接獲被告欄所屬詐騙集團佯稱香港樂│處有期徒刑柒月。扣案如附│詢專線紀錄表（Ｒ卷第56頁│
│    │王永泉、│            │透公司男子之來電，稱其投資三萬元即可獲利多倍│表四編號1 、附表五、附表│至第57頁）              │
│    │張志斌、│            │，而陷於錯誤，其便接續依指示，於下列時間匯入│六、附表七、附表八所示之│                        │
│    │黃克偉  │            │下列金額，至人頭帳戶內：                    │物，均沒收。            │2 、被害人警詢中之供述（│
│    │        │            │1.97年10月27日，3 萬元，李坤旺，上海商業銀行│                        │R卷第58頁至第60頁）     │
│    │        │            │前金分行帳號：000-00000000000006號          │                        │                        │
│    │        │            │                                            │                        │3 、臺北縣政府警察局淡水│
│    │        │            │2.97年10月28日，18萬6,050 元，劉光華，合作金│                        │分局水碓派出所受理刑事案│
│    │        │            │庫商業銀行潮州分行帳號：000-0000000000000號 │                        │件報案三聯單（Ｒ卷第61頁│
│    │        │            │                                            │                        │）                      │
│    │        │            │3.97年11月4 日，10萬元，張永利，臺灣中小企業│                        │                        │
│    │        │            │銀行安平分行帳號：000-00000000000 號        │                        │4、劉光華警詢之供述（L卷│
│    │        │            │                                            │                        │第103 頁至第105 頁）    │
│    │        │            │4.97年11月5 日，10萬元，張永利，臺灣中小企業│                        │                        │
│    │        │            │銀行安平分行帳號：000-00000000000 號        │                        │                        │
│    │        │            │                                            │                        │                        │
├──┼────┼──────┼──────────────────────┼────────────┼────────────┤
│50  │陳濬宇、│柯丁嘉      │被害人柯丁嘉於97年10月13日，約被告欄所屬詐騙│陳濬宇、黃仕偉共同犯詐欺│1 、內政部警政署反詐騙諮│
│    │潘釗興、│4 萬3,083 元│集團中一員見面，對方稱需匯款確認身份，而陷於│取財罪，陳濬宇處有期徒刑│詢專線紀錄表（Ｃ卷第74頁│
│    │黃仕偉、│（成功攔阻1 │錯誤，其便接續依指示，於下列時間匯入下列金額│伍月；黃仕偉處有期徒刑參│至第75頁）              │
│    │王永泉、│萬2,965 元）│，至人頭帳戶內，惟幸而攔截1 萬2,965 元。    │月，如易科罰金，以新臺幣│                        │
│    │張志斌、│            │1.97年10月13日，3,000 元、1 萬,100元，潘承志│壹仟元折算壹日。        │2 、被害人警詢中之供述（│
│    │黃克偉  │            │，中華郵政板橋莒光郵局帳號：                │扣案如附表四編號1 、附表│C卷第76 頁 至第77頁）   │
│    │        │            │000-00000000000002號                        │五、附表六、附表七、附表│                        │
│    │        │            │                                            │八所示之物，均沒收。    │3 、臺南縣政府警察局新化│
│    │        │            │2.97年10月13日，2 萬9,983 元，徐芳瑩，中華郵│                        │分局新化派出所受理刑事案│
│    │        │            │政苗栗中苗郵局帳號：000-00000000000001號    │                        │件報案三聯單（Ｃ卷第78頁│
│    │        │            │                                            │                        │）                      │
│    │        │            │                                            │                        │                        │
│    │        │            │                                            │                        │4 、交易明細表3 張（Ｃ卷│
│    │        │            │                                            │                        │第79 頁 ）              │
├──┼────┼──────┼──────────────────────┼────────────┼────────────┤
│51  │陳濬宇、│郭兆容      │被害人郭兆容於97年10月15日，接獲被告欄所屬詐│陳濬宇、黃仕偉共同犯詐欺│1 、內政部警政署反詐騙諮│
│    │潘釗興、│8,427 元    │騙集團佯裝鼎文書局之來電，稱其付款方式設定錯│取財罪，陳濬宇處有期徒刑│詢專線紀錄表（Ｎ卷第49頁│
│    │黃仕偉、│            │誤，而陷於錯誤，其便依指示於97年10月15日匯8,│伍月；黃仕偉處有期徒刑參│）                      │
│    │王永泉、│            │427 元入人頭帳戶郭品婕，日盛銀行光復分行帳號│月，如易科罰金，以新臺幣│                        │
│    │張志斌、│            │：000-00000000000000號。                    │壹仟元折算壹日。        │2 、被害人警詢中之供述（│
│    │黃克偉  │            │                                            │扣案如附表四編號1 、附表│N卷第50頁至第頁）       │
│    │        │            │                                            │五、附表六、附表七、附表│                        │
│    │        │            │                                            │八所示之物，均沒收。    │3、郭品婕警詢之供述（K卷│
│    │        │            │                                            │                        │第18頁至第21頁）        │
├──┼────┼──────┼──────────────────────┼────────────┼────────────┤
│52  │陳濬宇、│吳姝慧      │被害人吳姝慧於97年10月15日，接獲被告欄所屬詐│陳濬宇、黃仕偉共同犯詐欺│1 、內政部警政署反詐騙諮│
│    │潘釗興、│1 萬9,123 元│騙集團佯裝東森購物，稱其付款方式設定錯誤，後│取財罪，陳濬宇處有期徒刑│詢專線紀錄表（Ｎ卷第52頁│
│    │黃仕偉、│            │佯裝郵局人員去電，而陷於錯誤，其便依指示於97│伍月；黃仕偉處有期徒刑參│）                      │
│    │王永泉、│            │年10月15日匯1 萬9,123 元入人頭帳戶郭品婕，安│月，如易科罰金，以新臺幣│                        │
│    │張志斌、│            │泰銀行新竹分行帳號：000-00000000000000號。  │壹仟元折算壹日。        │2 、被害人警詢中之供述（│
│    │黃克偉  │            │                                            │扣案如附表四編號1 、附表│N卷第53頁）             │
│    │        │            │                                            │五、附表六、附表七、附表│                        │
│    │        │            │                                            │八所示之物，均沒收。    │3、郭品婕警詢之供述（K卷│
│    │        │            │                                            │                        │第18頁至第21頁）        │
├──┼────┼──────┼──────────────────────┼────────────┼────────────┤
│53  │陳濬宇、│黃雅惠      │被害人黃雅惠於97年10月15日，接獲被告欄所屬詐│陳濬宇、黃仕偉共同犯詐欺│1 、內政部警政署反詐騙諮│
│    │潘釗興、│1 萬1,123 元│騙集團佯裝東森購物客服人員，稱付款方式錯誤，│取財罪，陳濬宇處有期徒刑│詢專線紀錄表（Ｎ卷第54頁│
│    │黃仕偉、│            │而陷於錯誤，其便依指示於97年10月15日匯1 萬1,│伍月；黃仕偉處有期徒刑參│至第55頁）              │
│    │王永泉、│            │123 元入人頭帳戶郭品婕，安泰銀行新竹分行帳號│月，如易科罰金，以新臺幣│                        │
│    │張志斌、│            │：000-00000000000000號。                    │壹仟元折算壹日。        │2 、被害人警詢中之供述（│
│    │黃克偉  │            │                                            │扣案如附表四編號1 、附表│N卷第56 頁 至第58頁）   │
│    │        │            │                                            │五、附表六、附表七、附表│                        │
│    │        │            │                                            │八所示之物，均沒收。    │3 、彰化縣警察局彰化分局│
│    │        │            │                                            │                        │莿桐派出所受理刑事案件報│
│    │        │            │                                            │                        │案三聯單（Ｎ卷第59頁）  │
│    │        │            │                                            │                        │                        │
│    │        │            │                                            │                        │4 、交易明細表1 張（Ｎ卷│
│    │        │            │                                            │                        │第60 頁 ）              │
│    │        │            │                                            │                        │                        │
│    │        │            │                                            │                        │5、郭品婕警詢之供述（K卷│
│    │        │            │                                            │                        │第18頁至第21頁）        │
├──┼────┼──────┼──────────────────────┼────────────┼────────────┤
│54  │陳濬宇、│賴美玉      │被害人賴美玉於97年10月17日，接獲被告欄所屬詐│陳濬宇、黃仕偉共同犯詐欺│1 、內政部警政署反詐騙諮│
│    │潘釗興、│9 萬5,000 元│騙集團佯裝東森購物之員工之來電，後接獲被告欄│取財罪，陳濬宇處有期徒刑│詢專線紀錄表（Ｎ卷第66頁│
│    │黃仕偉、│（成功攔阻2 │所屬詐騙集團佯裝玉山銀行之來電，而陷於錯誤，│伍月；黃仕偉處有期徒刑參│）                      │
│    │王永泉、│萬4,411 元）│其便接續依指示於97年10月17日匯3 萬元、3 萬元│月，如易科罰金，以新臺幣│                        │
│    │張志斌、│            │、3 萬元、5,000 元入人頭帳戶林秀珊，中國信託│壹仟元折算壹日。        │2 、被害人警詢中之供述（│
│    │黃克偉  │            │商業銀行店分行帳號：000-000000000000號，惟幸│扣案如附表四編號1 、附表│N卷68第頁至第70頁）     │
│    │        │            │而攔阻2 萬4,411 元。                        │五、附表六、附表七、附表│                        │
│    │        │            │                                            │八所示之物，均沒收。    │                        │
│    │        │            │                                            │                        │                        │
│    │        │            │                                            │                        │                        │
├──┼────┼──────┼──────────────────────┼────────────┼────────────┤
│55  │陳濬宇、│蘇家葦      │被害人蘇家葦於97年10月17日接獲被告欄所屬詐騙│陳濬宇、黃仕偉共同犯詐欺│1 、內政部警政署反詐騙諮│
│    │潘釗興、│4 萬8,000元 │集團佯裝東森購物人員之來電，稱其付款方式錯誤│取財罪，陳濬宇處有期徒刑│詢專線紀錄表（Ｎ卷第71頁│
│    │黃仕偉、│            │，而陷於錯誤，其便接續依指示於97年10月17日匯│伍月；黃仕偉處有期徒刑參│至第72頁）              │
│    │王永泉、│            │1 萬5,000 元、3 萬元、3,000 元入人頭帳戶林秀│月，如易科罰金，以新臺幣│                        │
│    │張志斌、│            │珊，中國信託商業銀行新店分行帳號：000-000000│壹仟元折算壹日。        │2 、被害人警詢中之供述（│
│    │黃克偉  │            │331844號。                                  │扣案如附表四編號1 、附表│N卷第73 頁 至第75頁）   │
│    │        │            │                                            │五、附表六、附表七、附表│                        │
│    │        │            │                                            │八所示之物，均沒收。    │3 、臺南縣警察局歸仁分局│
│    │        │            │                                            │                        │文賢派出所受理刑事案件報│
│    │        │            │                                            │                        │案三聯單（Ｎ卷第76頁）  │
├──┼────┼──────┼──────────────────────┼────────────┼────────────┤
│56  │陳濬宇、│賴銘暉      │被害人賴銘暉於97年10月20日，接獲被告欄所屬詐│陳濬宇、黃仕偉共同犯詐欺│1 、內政部警政署反詐騙諮│
│    │潘釗興、│10萬元      │騙集團佯稱東森購物陳先生，稱其付款方式設定錯│取財罪，陳濬宇處有期徒刑│詢專線紀錄表（Ａ卷第21頁│
│    │黃仕偉、│            │誤，而陷於錯誤，其便依指示於97年10月20日匯10│伍月；黃仕偉處有期徒刑參│）                      │
│    │王永泉、│            │萬元入人頭帳戶徐彤綸，渣打銀行龍潭分行帳號：│月，如易科罰金，以新臺幣│                        │
│    │張志斌、│            │000-00000000000008號。                      │壹仟元折算壹日。        │2 、被害人警詢中之供述（│
│    │黃克偉  │            │                                            │扣案如附表四編號1 、附表│A卷第22 頁 至第23頁）   │
│    │        │            │                                            │五、附表六、附表七、附表│                        │
│    │        │            │                                            │八所示之物，均沒收。    │3 、臺中市警察局第二分局│
│    │        │            │                                            │                        │立人派出所受理刑事案件報│
│    │        │            │                                            │                        │案三聯單（Ａ卷第25頁）  │
│    │        │            │                                            │                        │                        │
│    │        │            │                                            │                        │4 、交易明細表1 張（Ａ卷│
│    │        │            │                                            │                        │第24 頁 ）              │
├──┼────┼──────┼──────────────────────┼────────────┼────────────┤
│57  │陳濬宇、│陳示旻      │被害人陳示旻於97年10月20日接獲被告欄所屬詐騙│陳濬宇、黃仕偉共同犯詐欺│1 、內政部警政署反詐騙諮│
│    │潘釗興、│10萬元      │集團佯裝台北市警察局警員劉志偉之來電，稱其涉│取財罪，陳濬宇處有期徒刑│詢專線紀錄表（Q 卷第27頁│
│    │黃仕偉、│            │嫌洗錢，並傳真法務部執行假扣押處分命令及個人│伍月；黃仕偉處有期徒刑參│至第28頁）              │
│    │王永泉、│            │資料外洩授權止付聲名書各一份予其，且要幫其申│月，如易科罰金，以新臺幣│                        │
│    │張志斌、│            │請帳戶監管，而陷於錯誤，其便依指示於97年10月│壹仟元折算壹日。        │2 、被害人警詢中之供述（│
│    │黃克偉  │            │20日匯10萬元入人頭帳戶許照美，華南商業銀行新│扣案如附表四編號1 、附表│Q卷第29 頁 至第31頁）   │
│    │        │            │豐分行帳號：000-000000000000號。            │五、附表六、附表七、附表│                        │
│    │        │            │                                            │八所示之物，均沒收。    │3 、新竹市警察局第二分局│
│    │        │            │                                            │                        │埔頂派出所受理刑事案件報│
│    │        │            │                                            │                        │案三聯單（Q 卷第32頁）  │
│    │        │            │                                            │                        │                        │
│    │        │            │                                            │                        │4 、法務部執行假扣押處份│
│    │        │            │                                            │                        │命令（Q 卷第33頁）      │
│    │        │            │                                            │                        │                        │
│    │        │            │                                            │                        │5、許照美警詢之供述（L卷│
│    │        │            │                                            │                        │第30頁至第33頁）        │
│    │        │            │                                            │                        │                        │
├──┼────┼──────┼──────────────────────┼────────────┼────────────┤
│58  │陳濬宇、│洪筱芸      │被害人洪筱芸於97年10月22日接獲被告欄所屬詐騙│陳濬宇共同犯詐欺取財罪，│1 、內政部警政署反詐騙諮│
│    │潘釗興、│2 萬,193 元 │集團佯裝奇摩購物服務人員，稱其付款方式設定錯│處有期徒刑伍月。扣案如附│詢專線紀錄表（Q 卷第22頁│
│    │王永泉、│            │誤，而陷於錯誤，其便接續依指示於97年10月22日│表四編號1 、附表五、附表│至第23頁）              │
│    │張志斌、│            │共匯2 萬,193元入人頭帳戶陳世國，中華郵政新竹│六、附表七、附表八所示之│                        │
│    │黃克偉  │            │西大路郵局帳號：000-00000000000009號及許照美│物，均沒收。            │2 、被害人警詢中之供述（│
│    │        │            │，合作金庫銀行竹北分行帳號：000-000000000000│                        │Q卷第24 頁 至第25頁）   │
│    │        │            │5號。                                       │                        │                        │
│    │        │            │                                            │                        │3 、臺南縣警察局永康分局│
│    │        │            │                                            │                        │永信派出所受理刑事案件報│
│    │        │            │                                            │                        │案三聯單（Q 卷第26頁）  │
│    │        │            │                                            │                        │                        │
│    │        │            │                                            │                        │4、許照美警詢之供述（L卷│
│    │        │            │                                            │                        │第30頁至第33頁）        │
│    │        │            │                                            │                        │                        │
├──┼────┼──────┼──────────────────────┼────────────┼────────────┤
│59  │陳濬宇、│陳韋霖      │被害人陳韋霖於97年10月28日，接獲被告欄所屬詐│陳濬宇共同犯詐欺取財罪，│1 、內政部警政署反詐騙案│
│    │潘釗興、│2 萬9,998 元│騙集團佯稱奇摩網購之來電，稱其付款方式設定錯│處有期徒刑伍月。扣案如附│件紀錄表（Q 卷第90頁至第│
│    │王永泉、│            │誤，而陷於錯誤，其便依指示於97年10月28日匯2 │表四編號1 、附表五、附表│91 頁 ）                │
│    │張志斌、│            │萬9,998 元入人頭帳戶周慶芳，玉山商業銀行林園│六、附表七、附表八所示之│                        │
│    │黃克偉  │            │分行帳號：000-0000000000000 號。            │物，均沒收。            │2 、被害人警詢中之供述（│
│    │        │            │                                            │                        │Q卷第92 頁 至第93頁）   │
│    │        │            │                                            │                        │                        │
│    │        │            │                                            │                        │3 、南投縣政府警察局埔里│
│    │        │            │                                            │                        │分局愛蘭派出所受理刑事案│
│    │        │            │                                            │                        │件報案三聯單（Q 卷第94頁│
│    │        │            │                                            │                        │）                      │
├──┼────┼──────┼──────────────────────┼────────────┼────────────┤
│60  │陳濬宇、│袁美蘭      │被害人袁美蘭於97年10月28日，接獲被告欄所屬詐│陳濬宇共同犯詐欺取財罪，│1 、內政部警政署反詐騙諮│
│    │潘釗興、│2 萬8,898 元│騙集團佯裝NO.22 網路服飾店，稱其付款方式設定│處有期徒刑伍月。扣案如附│詢專線紀錄表（Q 卷第95頁│
│    │王永泉、│            │錯誤，後接獲被告欄所屬詐騙集團佯裝土地銀行員│表四編號1 、附表五、附表│至第96頁）              │
│    │張志斌、│            │工之來電，而陷於錯誤，其便依指示於97年10月28│六、附表七、附表八所示之│                        │
│    │黃克偉  │            │日匯2 萬8,898 元入人頭帳戶周慶芳，玉山商業銀│物，均沒收。            │2 、被害人警詢中之供述（│
│    │        │            │行林園分行帳號：000-0000000000000 號。      │                        │Q卷第97 頁 至第98頁）   │
│    │        │            │                                            │                        │                        │
│    │        │            │                                            │                        │3 、桃園縣政府警察局中壢│
│    │        │            │                                            │                        │分局中壢派出所受理刑事案│
│    │        │            │                                            │                        │件報案三聯單（Q 卷第99  │
│    │        │            │                                            │                        │頁）                    │
├──┼────┼──────┼──────────────────────┼────────────┼────────────┤
│61  │陳濬宇、│何俊芳      │被害人何俊芳於97年10月29日接獲被告欄所屬詐騙│陳濬宇共同犯詐欺取財罪，│1 、內政部警政署反詐騙諮│
│    │潘釗興、│7,744元     │集團佯裝金石堂員工之來電，稱其付款方式設定錯│處有期徒刑伍月。扣案如附│詢專線紀錄表（P 卷第52頁│
│    │王永泉、│            │誤，後來被告欄所屬詐騙集團佯裝郵局行員來電，│表四編號1 、附表五、附表│至第53頁）              │
│    │張志斌、│            │而陷於錯誤，其便依指示於97年10月29日匯7,744 │六、附表七、附表八所示之│                        │
│    │黃克偉  │            │元入人頭帳戶葉雲珠，安泰商業銀行興隆分行帳號│物，均沒收。            │2 、被害人警詢中之供述（│
│    │        │            │：000-00000000000000號。                    │                        │P卷第頁至第55頁）       │
│    │        │            │                                            │                        │                        │
├──┼────┼──────┼──────────────────────┼────────────┼────────────┤
│62  │陳濬宇、│陳姵廷      │被害人陳姵廷於97年10月29日，接獲被告欄所屬詐│陳濬宇共同犯詐欺取財罪，│1 、內政部警政署反詐騙諮│
│    │潘釗興、│2 萬426 元  │騙集團佯裝金石堂人員之來電，稱其付款方式設定│處有期徒刑伍月。扣案如附│詢專線紀錄表（P 卷第56頁│
│    │王永泉、│            │錯誤，後又接到被告欄所屬詐騙集團佯裝郵局人員│表四編號1 、附表五、附表│至第57頁）              │
│    │張志斌、│            │來電，而陷於錯誤，其便依指示於97年10月29日匯│六、附表七、附表八所示之│                        │
│    │黃克偉  │            │2 萬426 元入人頭帳戶葉雲珠，安泰商業銀行興隆│物，均沒收。            │2 、被害人警詢中之供述（│
│    │        │            │分行帳號：000-00000000000000號。            │                        │P卷第58 頁 至第60頁）   │
│    │        │            │                                            │                        │                        │
│    │        │            │                                            │                        │3、被害人本院準備程序中 │
│    │        │            │                                            │                        │之結證（本院卷三第74頁至│
│    │        │            │                                            │                        │第85頁）                │
├──┼────┼──────┼──────────────────────┼────────────┼────────────┤
│63  │陳濬宇、│林瑞溪      │被害人林瑞溪於97年10月22日接獲被告欄所屬詐騙│陳濬宇共同犯詐欺取財罪，│1 、內政部警政署反詐騙案│
│    │潘釗興、│40萬元（成功│集團佯裝其友人，稱要介紹建材商給其認識，後即│處有期徒刑貳月。扣案如附│件紀錄表（R 卷第62頁至第│
│    │王永泉、│攔阻40萬元）│接獲被告欄所屬詐騙集團自稱李坤旺之來電，稱以│表四編號1 、附表五、附表│63 頁 ）                │
│    │張志斌、│            │低於市價二成幫其整修裝潢，後李坤旺又於97年10│六、附表七、附表八所示之│                        │
│    │黃克偉  │            │月28日來電，其陷於錯誤，便依指示於97年10月29│物，均沒收。            │2 、被害人警詢中之供述（│
│    │        │            │日匯40萬元入人頭帳戶李坤旺，臺灣中小企業銀行│                        │R卷第64 頁 至第66頁）   │
│    │        │            │苓雅分行帳號：000-00000000000 號，惟幸而攔阻│                        │                        │
│    │        │            │40萬元。                                    │                        │4、被害人於本院訊問中之 │
│    │        │            │                                            │                        │結證（本院卷四第190 頁至│
│    │        │            │                                            │                        │第191 頁）              │
├──┼────┼──────┼──────────────────────┼────────────┼────────────┤
│64  │陳濬宇、│黃聯盛      │被害人黃聯盛於97年10月30日，接獲被告欄所屬詐│陳濬宇共同犯詐欺取財罪，│1 、內政部警政署反詐騙案│
│    │潘釗興、│32萬元      │騙集團佯裝檢察官黃立維及主任檢察官莊立之來電│處有期徒刑柒月。扣案如附│件紀錄表（Q 卷第80頁至第│
│    │王永泉、│            │，稱其涉嫌力霸案為金融罪犯，要停止收押需要暫│表四編號1 、附表五、附表│81 頁 ）                │
│    │張志斌、│            │時性凍結，需匯款至國家看管帳戶，而陷於錯誤，│六、附表七、附表八所示之│                        │
│    │黃克偉  │            │其便依指示於97年10月30日匯32萬元入人頭帳戶陳│物，均沒收。            │2 、被害人警詢中之供述（│
│    │        │            │誌雄，渣打銀行莊敬分行帳號：000-000000000000│                        │Q卷第頁至第83頁）       │
│    │        │            │號。                                        │                        │                        │
│    │        │            │                                            │                        │3 、臺北市政府警察局中山│
│    │        │            │                                            │                        │分局長春路派出所受理刑事│
│    │        │            │                                            │                        │案件報案三聯單（Q 卷第84│
│    │        │            │                                            │                        │頁）                    │
├──┼────┼──────┼──────────────────────┼────────────┼────────────┤
│65  │陳濬宇、│張書銘      │被害人張書銘於97年10月31日，接獲被告欄所屬詐│陳濬宇共同犯詐欺取財罪，│1 、內政部警政署反詐騙案│
│    │潘釗興、│292 萬7,181 │騙集團佯裝黃老闆之來電，又接獲被告欄所屬詐騙│處有期徒刑壹年。扣案如附│件紀錄表（Q 卷第122 頁至│
│    │王永泉、│元          │集團佯裝財經資訊公司人員之來電，持續和其聯絡│表四編號1 、附表五、附表│第125 頁）              │
│    │張志斌、│            │作假性交易以便將錯帳沖銷到其至帳戶，而陷於錯│六、附表七、附表八所示之│                        │
│    │黃克偉  │            │誤，其便接續依指示，於下列時間匯入下列金額，│物，均沒收。            │2 、被害人警詢中之供述（│
│    │        │            │至人頭帳戶內：                              │                        │Q卷第126 頁至第128 頁） │
│    │        │            │1.97年10月31日，2 萬9,982 元，黃德仁，台中商│                        │                        │
│    │        │            │業銀行北台中分行帳號：000-000000000000號    │                        │3 、新竹市警察局第二分局│
│    │        │            │                                            │                        │關東橋派出所受理刑事案件│
│    │        │            │2.97年10月31日，10萬元，林正雄，第一商業銀行│                        │報案三聯單（Q 卷第129 頁│
│    │        │            │圓山分行帳號：000-00000000000 號            │                        │                        │
│    │        │            │                                            │                        │4、黃德仁、林庭旭警詢之 │
│    │        │            │3.97年10月31日，共17萬1,000 元，李生德，華南│                        │供述（L 卷第68頁至第70頁│
│    │        │            │商業銀行桂林分行帳號：000- 000000000000 號  │                        │、第71頁至第74頁）      │
│    │        │            │                                            │                        │                        │
│    │        │            │4.97年10月31日，2 萬9,999 元，鄧秀珍，中華郵│                        │                        │
│    │        │            │政宜蘭三星郵局帳號：000-0000000000000825號  │                        │                        │
│    │        │            │                                            │                        │                        │
│    │        │            │5.97年11月1 日，10萬元，劉陳道，中華郵政彰化│                        │                        │
│    │        │            │湳雅郵局帳號：000-00000000000000號          │                        │                        │
│    │        │            │                                            │                        │                        │
│    │        │            │6.97年11月1 日，共8 萬8,000 元，唐郁鈞，第一│                        │                        │
│    │        │            │商業銀行仁和分行帳號：000-00000000000 號    │                        │                        │
│    │        │            │                                            │                        │                        │
│    │        │            │7.97年11月4 日，共137 萬5,000 元，簡豪亮，臺│                        │                        │
│    │        │            │灣銀行中興分行帳號：000-000000000000號      │                        │                        │
│    │        │            │                                            │                        │                        │
│    │        │            │8.97年11月4 日，共17萬2,100 元，劉聰孟，中華│                        │                        │
│    │        │            │郵政彰化溪州郵局帳號：000-00000000000002號  │                        │                        │
│    │        │            │                                            │                        │                        │
│    │        │            │9.97年11月4 日，共16萬1,100 元，劉聰孟，溪洲│                        │                        │
│    │        │            │農會帳號：000-00000000000007號              │                        │                        │
│    │        │            │                                            │                        │                        │
│    │        │            │10.97 年11月4 日，共70萬元，林庭旭，中國信商│                        │                        │
│    │        │            │業銀板橋分行帳號：000-000000000000號        │                        │                        │
├──┼────┼──────┼──────────────────────┼────────────┼────────────┤
│66  │陳濬宇、│陳玉彩      │被害人陳玉彩於97年10月30日接獲被告欄所屬詐騙│陳濬宇共同犯詐欺取財罪，│1 、內政部警政署反詐騙案│
│    │潘釗興、│70萬元      │集團佯裝檢察官之來電，稱其涉嫌刑案，而陷於錯│處有期徒刑柒月。扣案如附│件紀錄表（Q 卷第75頁至第│
│    │王永泉、│            │誤，其便依指示於97年10月30日匯70萬元入人頭帳│表四編號1 、附表五、附表│76 頁 ）                │
│    │張志斌、│            │戶陳誌雄，中華郵政郵局帳號：000-000000000000│六、附表七、附表八所示之│                        │
│    │黃克偉  │            │84號。                                      │物，均沒收。            │2 、被害人警詢中之供述（│
│    │        │            │                                            │                        │Q卷第77 頁 至第78頁）   │
│    │        │            │                                            │                        │                        │
│    │        │            │                                            │                        │3 、桃園縣政府警察局桃園│
│    │        │            │                                            │                        │分局同安派出所受理刑事案│
│    │        │            │                                            │                        │件報案三聯單（Q 卷第79  │
│    │        │            │                                            │                        │頁）                    │
│    │        │            │                                            │                        │                        │
│    │        │            │                                            │                        │4、被害人本院準備程序之 │
│    │        │            │                                            │                        │供述（本院卷六第114 頁至│
│    │        │            │                                            │                        │第124 頁）              │
├──┼────┼──────┼──────────────────────┼────────────┼────────────┤
│67  │陳濬宇、│葉素娟      │被害人葉素娟於97年10月31日，接獲被告欄所屬詐│陳濬宇共同犯詐欺取財罪，│1 、內政部警政署反詐騙諮│
│    │潘釗興、│38萬        │騙集團佯裝臺中市刑事警察局孫警官之來電，稱其│處有期徒刑柒月。扣案如附│詢專線紀錄表（Q 卷第42頁│
│    │王永泉、│            │帳戶遭人頭帳戶詐用，需配合調查執行凍結管制命│表四編號1 、附表五、附表│至第43頁）              │
│    │張志斌、│            │令，而陷於錯誤，其便依指示於97年10月31日匯38│六、附表七、附表八所示之│                        │
│    │黃克偉  │            │萬元入人頭帳戶劉俊亨，彰化商業銀行斗六分行帳│物，均沒收。            │2 、被害人警詢中之供述（│
│    │        │            │號：000-00000000000000號。                  │                        │Q卷第45 頁 至第46頁）   │
│    │        │            │                                            │                        │                        │
├──┼────┼──────┼──────────────────────┼────────────┼────────────┤
│68  │陳濬宇、│許瑞真      │被害人許瑞真於97年11月1 日接獲被告欄所屬詐騙│陳濬宇共同犯詐欺取財罪，│1 、內政部警政署反詐騙諮│
│    │王永泉、│10萬8,988 元│集團佯裝富邦銀行楊佩玲之來電，稱其付款方式設│處有期徒刑伍月。扣案如附│詢專線紀錄表（R 卷第119 │
│    │張志斌、│（起訴書誤載│定錯誤，而陷於錯誤，其便接續依指示，於下列時│表四編號1 、附表五、附表│頁至第120 頁）          │
│    │黃克偉、│為4 萬9,000 │間匯入下列金額，至人頭帳戶內，惟幸而攔阻8,04│六、附表七、附表八所示之│                        │
│    │潘釗興  │元，成功攔阻│4 元。                                      │物，均沒收。            │2 、被害人警詢中之供述（│
│    │        │8,044元）   │1.97年11月1 日，2 萬9,988 元，詹明瞭，玉山商│                        │R卷第121 頁至第123 頁） │
│    │        │            │業銀行桃鶯分行帳號：000-0000000000000027 號 │                        │                        │
│    │        │            │                                            │                        │3、陳有池警詢之供述（L卷│
│    │        │            │2.97年11月1 日，3 萬元、1 萬9,000 元，林正雄│                        │第120 頁至第122 頁）    │
│    │        │            │，中國信託商業銀行蘆洲分行帳號：000-00000000│                        │                        │
│    │        │            │1189號                                      │                        │                        │
│    │        │            │                                            │                        │                        │
│    │        │            │3.97年11月1 日，3 萬元，陳有池，華泰商業銀行│                        │                        │
│    │        │            │中山分行帳號：000-0000000000000 號          │                        │                        │
│    │        │            │                                            │                        │                        │
├──┼────┼──────┼──────────────────────┼────────────┼────────────┤
│69  │陳濬宇、│黃俊瑋      │被害人黃俊瑋於97年11月1 日，接獲被告欄所屬詐│陳濬宇共同犯詐欺取財罪，│1 、內政部警政署反詐騙諮│
│    │王永泉、│4,846 元    │騙集團佯裝郵局客服人員之來電，稱其付款方式錯│處有期徒刑伍月。扣案如附│詢專線紀錄表（R 卷第124 │
│    │張志斌、│            │誤，而陷於錯誤，其便依指示於97年11月1 日匯4,│表四編號1 、附表五、附表│頁至第125 頁）          │
│    │黃克偉、│            │846 元入人頭帳戶陳有池，華泰商業銀行中山分行│六、附表七、附表八所示之│                        │
│    │潘釗興  │            │帳號：000-0000000000000號。                 │物，均沒收。            │2 、被害人警詢中之供述（│
│    │        │            │                                            │                        │R卷第126 頁至第127 頁） │
│    │        │            │                                            │                        │                        │
│    │        │            │                                            │                        │3、陳有池警詢之供述（L卷│
│    │        │            │                                            │                        │第120 頁至第122 頁）    │
├──┼────┼──────┼──────────────────────┼────────────┼────────────┤
│70  │陳濬宇、│盧吟惠      │被害人盧吟惠於97年11月1 日，接獲被告欄所屬詐│陳濬宇共同犯詐欺取財罪，│1 、內政部警政署反詐騙案│
│    │王永泉、│23萬9,000 元│騙集團之來電，稱其付款方式錯誤，而陷於錯誤，│處有期徒刑伍月。扣案如附│件紀錄表（Q 卷第106 頁至│
│    │張志斌、│            │其便接續依指示，於下列時間匯入下列金額，至人│表四編號1 、附表五、附表│第107 頁）              │
│    │黃克偉、│            │頭帳戶內：                                  │六、附表七、附表八所示之│                        │
│    │潘釗興  │            │1.97年11月1 日，3 萬元、3 萬元，詹明瞭，玉山│物，均沒收。            │2 、被害人警詢中之供述（│
│    │        │            │商業銀行桃鶯分行帳號：000-0000000000000號   │                        │Q卷第108 頁至第109 頁） │
│    │        │            │                                            │                        │                        │
│    │        │            │2.97年11月1 日，7 萬9,000 元，盧一帆，台新國│                        │                        │
│    │        │            │際商業銀行蘆洲分行帳號：000-00000000000008號│                        │                        │
│    │        │            │                                            │                        │                        │
│    │        │            │3.97年11月1 日，共10萬元，林正雄，中國信託商│                        │                        │
│    │        │            │業銀行蘆洲分行帳號：000-000000001189號      │                        │                        │
│    │        │            │                                            │                        │                        │
├──┼────┼──────┼──────────────────────┼────────────┼────────────┤
│71  │陳濬宇、│游鎮綺      │被害人游鎮綺於97年11月1 日，接獲被告欄所屬詐│陳濬宇共同犯詐欺取財罪，│1 、內政部警政署反詐騙諮│
│    │王永泉、│2 萬90元    │騙集團佯裝金石堂人員之來電，稱其付款方式設定│處有期徒刑伍月。扣案如附│詢專線紀錄表（Q 卷第110 │
│    │張志斌、│            │錯誤，而陷於錯誤，其便依指示於97年11月1 日匯│表四編號1 、附表五、附表│頁至第111 頁）          │
│    │黃克偉、│            │2 萬90元入人頭帳戶林正雄，第一商業銀行圓山分│六、附表七、附表八所示之│                        │
│    │潘釗興  │            │行帳號：000-00000000000 號。                │物，均沒收。            │2 、被害人警詢中之供述（│
│    │        │            │                                            │                        │Q卷第112 頁至第114 頁） │
│    │        │            │                                            │                        │                        │
│    │        │            │                                            │                        │3 、嘉義縣警察局民雄分局│
│    │        │            │                                            │                        │豐收派出所受理刑事案件報│
│    │        │            │                                            │                        │案三聯單（Q 卷第115 頁）│
├──┼────┼──────┼──────────────────────┼────────────┼────────────┤
│72  │陳濬宇、│陳卉萍      │被害人陳卉萍於97年11月1 日，接獲被告欄所屬詐│陳濬宇共同犯詐欺取財罪，│1 、內政部警政署反詐騙案│
│    │王永泉、│24萬9,998 元│騙集團佯裝購物店家服務生之來電，稱其付款方式│處有期徒刑伍月。扣案如附│件紀錄表（Q 卷第116 頁至│
│    │張志斌、│            │錯誤，而陷於錯誤，其便接續依指示，於下列時間│表四編號1 、附表五、附表│第117 頁）              │
│    │黃克偉、│            │匯入下列金額，至人頭帳戶內：                │六、附表七、附表八所示之│                        │
│    │潘釗興  │            │1.97年11月1 日，1 萬9,998 元，洪承功，中華郵│物，均沒收。            │2 、被害人警詢中之供述（│
│    │        │            │政高雄路竹郵局帳號：000-00000000000008號    │                        │Q卷第118 頁至第120 頁） │
│    │        │            │                                            │                        │                        │
│    │        │            │2.97年11月1 日，10萬元，林正雄，第一商業銀行│                        │3 、桃園縣政府警察局蘆竹│
│    │        │            │圓山分行帳號：000-00000000000 號            │                        │分局南竹派出所受理刑事案│
│    │        │            │                                            │                        │件報案三聯單（Q 卷第121 │
│    │        │            │3.97年11月2 日，10萬元，林茂生，渣打商業銀行│                        │頁）                    │
│    │        │            │文心分行帳號：000-000000000000號            │                        │                        │
│    │        │            │                                            │                        │                        │
│    │        │            │4.97年11月2 日，3 萬元，林茂生，渣打商業銀行│                        │                        │
│    │        │            │文心分行帳號：000-000000000000號            │                        │                        │
├──┼────┼──────┼──────────────────────┼────────────┼────────────┤
│73  │陳濬宇、│高偉豪      │被害人高偉豪於97年11月2 日，被告欄所屬詐騙集│陳濬宇共同犯詐欺取財罪，│1 、內政部警政署反詐騙諮│
│    │王永泉、│5 萬6,029 元│團佯稱小熙之女子，以即時通傳訊息予其，稱缺錢│處有期徒刑伍月。扣案如附│詢專線紀錄表（N 卷第122 │
│    │張志斌、│            │需援交，其便赴約，惟自稱小熙之女子來電稱需付│表四編號1 、附表五、附表│頁）                    │
│    │黃克偉、│            │錢，才赴約，後又有被告欄所屬詐騙集團之男子，│六、附表七、附表八所示之│                        │
│    │潘釗興  │            │稱需確認身份是否為警察，而陷於錯誤，其接續便│物，均沒收。            │2 、被害人警詢中之供述（│
│    │        │            │依指示，於下列時間匯入下列金額，至人頭帳戶內│                        │N卷第124 頁至第125 頁） │
│    │        │            │：                                          │                        │                        │
│    │        │            │1.97年11月2 日，2,000 元，余坤憲，上海商業  │                        │3 、交易明細表3 張（N 卷│
│    │        │            │銀行板橋分行帳號：000-00000000000007號      │                        │第125 頁背面）          │
│    │        │            │                                            │                        │                        │
│    │        │            │2.97年11月2 日，2 萬9,029 元，余坤憲，上海商│                        │                        │
│    │        │            │業銀行板橋分行帳號：000-00000000000007號    │                        │                        │
│    │        │            │                                            │                        │                        │
│    │        │            │3.97年11月2 日，2 萬3,000 元、2,000 元，鄭秀│                        │                        │
│    │        │            │怡，渣打銀行竹南分行帳號：000-00000000000號 │                        │                        │
├──┼────┼──────┼──────────────────────┼────────────┼────────────┤
│74  │陳濬宇、│陳昌明      │被害人陳昌明於97年11月6 日，在聊天室和被告欄│陳濬宇共同犯詐欺取財罪，│1 、內政部警政署反詐騙案│
│    │王永泉、│5,000 元    │所屬詐騙集團之男子購買手錶，而陷於錯誤，其便│處有期徒刑伍月。扣案如附│件紀錄表（N 卷第126 頁）│
│    │張志斌、│            │依指示於97年11月6 日匯5,000 元入人頭帳戶黃世│表四編號1 、附表五、附表│                        │
│    │黃克偉、│            │杰，第一商業銀行南崁分行帳號：000-0000000000│六、附表七、附表八所示之│2 、被害人警詢中之供述（│
│    │潘釗興  │            │7號。                                       │物，均沒收。            │N卷第128 頁至第129 頁） │
│    │        │            │                                            │                        │                        │
├──┼────┼──────┼──────────────────────┼────────────┼────────────┤
│75  │陳濬宇、│林群翔      │被害人林群翔於97年11月6 日，接獲被告欄所屬詐│陳濬宇共同犯詐欺取財罪，│1 、內政部警政署反詐騙諮│
│    │王永泉、│2 萬5,983 元│騙集團佯裝奇摩拍賣賣家之來電，稱其付款方式設│處有期徒刑伍月。        │詢專線紀錄表（N 卷第130 │
│    │張志斌、│            │定錯誤，而陷於錯誤，其便依指示於97年11月6 日│扣案如附表四編號1 、附表│頁）                    │
│    │黃克偉、│            │匯2 萬5,983 元入人頭帳戶陳伯翔，玉山商業銀行│五、附表六、附表七、附表│                        │
│    │潘釗興  │            │八德分行帳號：000-0000000000000 號。        │八所示之物，均沒收。    │2 、被害人警詢中之供述（│
│    │        │            │                                            │                        │N卷第132 頁）           │
├──┼────┼──────┼──────────────────────┼────────────┼────────────┤
│76  │陳濬宇、│鄭一凡      │被害人鄭一凡於97年11月6 日，上聊天室，欲和被│陳濬宇共同犯詐欺取財罪，│1 、內政部警政署反詐騙諮│
│    │王永泉、│2 萬9,979 元│告欄所屬詐騙集團之女網友援交，而陷於錯誤，其│處有期徒刑伍月。扣案如附│詢專線紀錄表（N 卷第133 │
│    │張志斌、│            │便依指示於97年11月6 日匯2 萬9,979 元入人頭帳│表四編號1 、附表五、附表│頁）                    │
│    │黃克偉、│            │戶蕭雅萍，臺灣中小企業銀行崁分行帳號：050-00│六、附表七、附表八所示之│                        │
│    │潘釗興  │            │000000000號。                               │物，均沒收。            │2 、被害人警詢中之供述（│
│    │        │            │                                            │                        │N卷第135 頁）           │
│    │        │            │                                            │                        │                        │
├──┼────┼──────┼──────────────────────┼────────────┼────────────┤
│77  │黃克偉、│賴江玉女    │被害人賴江玉女於97年11月15日，接獲被告欄所屬│陳濬宇、陳于洋共同犯詐欺│1 、內政部警政署反詐騙案│
│    │陳濬宇、│73萬元      │詐騙集團佯裝健保局人員，稱有人冒用其身份申請│取財罪，陳濬宇處有期徒刑│件紀錄表（Q 卷第135 頁至│
│    │王永泉、│            │健保卡，後又接獲被告欄所屬詐騙集團佯裝臺北總│柒月；陳于洋處有期徒刑陸│第136 頁）              │
│    │張志斌、│            │局警員之來電，稱其涉及洗錢，要傳真資料予其，│月。扣案如附表四編號1 、│                        │
│    │潘釗興、│            │其便至大理市○○○街之便利商店收台灣企銀台北│附表五、附表六、附表七、│2 、被害人警詢中之供述（│
│    │陳建瑋、│            │分行帳戶存摺影本及台北地方法院行政凍結管收執│附表八所示之物，均沒收。│Q卷第138 頁至第141 頁） │
│    │陳于洋  │            │行命令之傳真，後又接獲被告欄所屬詐騙集團佯裝│                        │                        │
│    │        │            │台北地方法院地檢署主任檢察官郭銘禮之來電，稱│                        │3 、臺北地檢署監管科收據│
│    │        │            │為釐清洗錢案之案情，需將錢領出並派專員到場執│                        │（Q 卷第142 頁）        │
│    │        │            │行，而陷於錯誤，其便接續依指示，於下列時間匯│                        │                        │
│    │        │            │入下列金額，至人頭帳戶內：                  │                        │4、被害人本院準備程序之 │
│    │        │            │1.97年11月20日，13萬元，陳玉如，臺灣土地銀行│                        │供述（本院卷六第228 頁至│
│    │        │            │桃園分行帳號：000-000000000000號            │                        │第231 頁、本院卷七第106 │
│    │        │            │                                            │                        │頁至第113 頁、第116 頁至│
│    │        │            │2.97年11月24日，25萬元，阮碧乖，上海銀行南崁│                        │第122 頁、第132 頁至第  │
│    │        │            │分行帳號：000-00000000000005號              │                        │136頁 ）                │
│    │        │            │                                            │                        │                        │
│    │        │            │3.97年11月26日，15萬元，何信忠，中國信託商業│                        │                        │
│    │        │            │銀行桃園分行帳號：000-000000000000號        │                        │                        │
│    │        │            │                                            │                        │                        │
│    │        │            │4.97年11月28日，10萬元，廖湘羚，合作金庫銀行│                        │                        │
│    │        │            │中壢分行帳號：000-0000000000000號           │                        │                        │
│    │        │            │                                            │                        │                        │
│    │        │            │5.97年11月28日，10萬元，何信忠，新光商業銀行│                        │                        │
│    │        │            │桃園八德分行帳號：000-0000000000000號       │                        │                        │
├──┼────┼──────┼──────────────────────┼────────────┼────────────┤
│78  │陳濬宇、│黃瑋苹      │被害人黃瑋苹於97年11月7 日，接獲被告欄所屬詐│陳濬宇共同犯詐欺取財罪，│1 、內政部警政署反詐騙諮│
│    │王永泉、│20萬元      │騙集團佯裝臺中警察人員之來電，稱其涉嫌詐欺，│處有期徒刑伍月。扣案如附│詢專線紀錄表（Q 卷第47頁│
│    │張志斌、│            │後又接獲被告欄所屬詐騙集團佯裝書記官李博文之│表四編號1 、附表五、附表│至第48頁）              │
│    │黃克偉、│            │來電，並傳真法務部執行凍結管制命令予其，要其│六、附表七、附表八所示之│                        │
│    │潘釗興  │            │將錢領出列管，而陷於錯誤，其便依指示於97年11│物，均沒收。            │2 、被害人警詢中之供述（│
│    │        │            │月7 日匯20萬元入人頭帳戶劉俊亨，臺灣中小企業│                        │Q卷第49 頁 至第51頁）   │
│    │        │            │銀行斗六分行帳號：000-00000000000號。       │                        │                        │
│    │        │            │                                            │                        │                        │
├──┼────┼──────┼──────────────────────┼────────────┼────────────┤
│79  │陳濬宇、│董佳慧      │被害人董佳慧於97年11月11日，接獲被告欄所屬詐│陳濬宇共同犯詐欺取財罪，│1 、內政部警政署反詐騙諮│
│    │王永泉、│2 萬9,983 元│騙集團佯裝東森購物蔡先生之來電，稱付款方式錯│處有期徒刑伍月。扣案如附│詢專線紀錄表（O 卷第2 頁│
│    │張志斌、│            │誤，後又接獲被告欄所屬詐騙集團佯裝華南銀行行│表四編號1 、附表五、附表│至第4 頁）              │
│    │黃克偉、│            │員之來電，而陷於錯誤，其便依指示於97年11月11│六、附表七、附表八所示之│                        │
│    │潘釗興  │            │日匯2 萬9,983 元入人頭帳戶陳朝慶，中華郵政新│物，均沒收。            │2 、被害人警詢中之供述（│
│    │        │            │竹武昌街郵局帳號：000-00000000000009號。    │                        │O卷第6頁 至第7 頁）     │
│    │        │            │                                            │                        │                        │
│    │        │            │                                            │                        │3 、臺北縣政府警察局汐止│
│    │        │            │                                            │                        │分局社后派出所受理刑事案│
│    │        │            │                                            │                        │件報案三聯單（O 卷第5頁 │
│    │        │            │                                            │                        │）                      │
├──┼────┼──────┼──────────────────────┼────────────┼────────────┤
│80  │陳濬宇、│游翊鑫      │被害人游翊鑫於97年11月11日，上網聊天，和被告│陳濬宇共同犯詐欺取財罪，│1 、內政部警政署反詐騙諮│
│    │王永泉、│2 萬4,000 元│欄所屬詐騙集團之小愛聊及援交，便相約見面，但│處有期徒刑伍月。扣案如附│詢專線紀錄表（O 卷第8 頁│
│    │張志斌、│            │後接獲小愛之來電，稱需匯款以確認身份是否為警│表四編號1 、附表五、附表│至第9 頁）              │
│    │黃克偉、│            │務人員，而陷於錯誤，其便依指示於97年11月11日│六、附表七、附表八所示之│                        │
│    │潘釗興  │            │匯2 萬4,000 元入人頭帳戶陳朝慶，渣打銀行竹北│物，均沒收。            │2 、被害人警詢中之供述（│
│    │        │            │分行帳號：000-000000000000號。              │                        │O卷第10 頁 至第12頁）   │
│    │        │            │                                            │                        │                        │
│    │        │            │                                            │                        │3 、臺中縣警察局豐原分局│
│    │        │            │                                            │                        │合作派出所受理刑事案件報│
│    │        │            │                                            │                        │案三聯單（O 卷第13頁）  │
├──┼────┼──────┼──────────────────────┼────────────┼────────────┤
│81  │陳濬宇、│羅百欽      │被害人羅百欽於97年11月12日接獲被告欄所屬詐騙│陳濬宇共同犯詐欺取財罪，│1 、內政部警政署反詐騙諮│
│    │王永泉、│2 萬9,983 元│集團佯裝東森購物客服人員之來電，稱其付款方式│處有期徒刑伍月。扣案如附│詢專線紀錄表（N 卷第205 │
│    │張志斌、│            │設定錯誤，後又接獲被告欄所屬詐騙集團佯裝國泰│表四編號1 、附表五、附表│頁至第207 頁）          │
│    │黃克偉、│            │世華銀行專員之來電，而陷於錯誤，其便依指示於│六、附表七、附表八所示之│                        │
│    │潘釗興  │            │97年11月12日，2 萬9,983 元，陳朝慶，合作金庫│物，均沒收。            │2 、被害人警詢中之供述（│
│    │        │            │銀行信義分行帳號：000-0000000000000005號。  │                        │N卷第208 頁至第209 頁） │
│    │        │            │                                            │                        │                        │
│    │        │            │                                            │                        │3 、臺北縣政府警察局樹林│
│    │        │            │                                            │                        │分局三多派出所受理刑事案│
│    │        │            │                                            │                        │件報案三聯單（N 卷第210 │
│    │        │            │                                            │                        │頁）                    │
│    │        │            │                                            │                        │                        │
│    │        │            │                                            │                        │4 、交易明細表1 張（N 卷│
│    │        │            │                                            │                        │第211 頁）              │
│    │        │            │                                            │                        │                        │
│    │        │            │                                            │                        │5、被害人本院準備程序之 │
│    │        │            │                                            │                        │結證（本院卷三第74頁至第│
│    │        │            │                                            │                        │85頁）                  │
├──┼────┼──────┼──────────────────────┼────────────┼────────────┤
│82  │陳濬宇、│古瑞鳳      │被害人古瑞鳳於97年11月13日接獲被告欄所屬詐騙│陳濬宇共同犯詐欺取財罪，│1 、內政部警政署反詐騙案│
│    │王永泉、│2 萬9,983 元│集團佯裝東森購物人員之來電，稱其付款方式錯誤│處有期徒刑伍月。扣案如附│件紀錄表（O 卷第120 頁至│
│    │張志斌、│            │，後又接獲被告欄所屬詐騙集團佯裝郵局人員之來│表四編號1 、附表五、附表│第121 頁）              │
│    │黃克偉、│            │電，而陷於錯誤，其便依指示於97年11月13日匯2 │六、附表七、附表八所示之│                        │
│    │潘釗興  │            │萬9,983 元入人頭帳戶謝軒凱，中華郵政中壢志廣│物，均沒收。            │2 、被害人警詢中之供述（│
│    │        │            │郵局帳號：000-00000000000002號。            │                        │O卷第122 頁至第123 頁） │
│    │        │            │                                            │                        │                        │
│    │        │            │                                            │                        │3 、桃園縣政府警察局中壢│
│    │        │            │                                            │                        │分局中壢派出所受理刑事案│
│    │        │            │                                            │                        │件報案三聯單（O 卷第124 │
│    │        │            │                                            │                        │頁）                    │
│    │        │            │                                            │                        │                        │
│    │        │            │                                            │                        │4 、交易明細表1 張（O 卷│
│    │        │            │                                            │                        │第125 頁）              │
├──┼────┼──────┼──────────────────────┼────────────┼────────────┤
│83  │陳濬宇、│林永恩      │被害人林永恩於97年11月13日，上網聊天，和被告│陳濬宇共同犯詐欺取財罪，│1 、內政部警政署反詐騙案│
│    │王永泉、│2 萬9,983 元│欄所屬詐騙集團之女子相約出遊，對方稱需匯款以│處有期徒刑伍月。扣案如附│件紀錄表（O 卷第129 頁至│
│    │張志斌、│            │確認身份，而陷於錯誤，其便依指示於97年11月13│表四編號1 、附表五、附表│第130 頁）              │
│    │黃克偉、│            │日匯2 萬9,983 元入人頭帳戶黃竹山，中華郵政鳳│六、附表七、附表八所示之│                        │
│    │潘釗興  │            │山中山東路郵局帳號：000-00000000000006號。  │物，均沒收。            │2 、被害人警詢中之供述（│
│    │        │            │                                            │                        │O卷第131 頁至第133 頁） │
├──┼────┼──────┼──────────────────────┼────────────┼────────────┤
│84  │陳濬宇、│陳柏翰      │被害人陳柏翰於97年11月13日，接獲被告欄所屬詐│陳濬宇共同犯詐欺取財罪，│1 、內政部警政署反詐騙案│
│    │王永泉、│9 萬6,000 元│騙集團之男子，自稱為其友人，需要借錢，而陷於│處有期徒刑貳月。扣案如附│件紀錄表（O 卷第134 頁至│
│    │張志斌、│（成功攔截9 │錯誤，其便接續依指示於97年11月13日匯9 萬3,00│表四編號1 、附表五、附表│第136 頁）              │
│    │黃克偉、│萬6,000元） │0 元、3,000 元入人頭帳戶翁素慧，第一商業銀行│六、附表七、附表八所示之│                        │
│    │潘釗興  │            │梓本分行帳號：000-00000000000 號，惟幸而攔截│物，均沒收。            │2 、被害人警詢中之供述（│
│    │        │            │9 萬6,000 元。                              │                        │O卷第137 頁至第139 頁） │
│    │        │            │                                            │                        │                        │
│    │        │            │                                            │                        │3 、雲林縣警察局斗南分局│
│    │        │            │                                            │                        │派出所受理刑事案件報案三│
│    │        │            │                                            │                        │聯單（O 卷第140 頁）    │
├──┼────┼──────┼──────────────────────┼────────────┼────────────┤
│85  │陳濬宇、│劉維貞      │被害人劉維貞於97年11月13日，接獲被告欄所屬詐│陳濬宇共同犯詐欺取財罪，│1 、內政部警政署反詐騙諮│
│    │王永泉、│2 萬9,988 元│騙集團佯裝奇摩拍賣人員之來電，稱其付款方式設│處有期徒刑伍月。扣案如附│詢專線紀錄表（R 卷第106 │
│    │張志斌、│            │定錯誤，而陷於錯誤，其便依指示於97年11月13日│表四編號1 、附表五、附表│頁至第107 頁）          │
│    │黃克偉、│            │匯2 萬9,988 元入人頭帳戶劉月鳳，臺灣中小企業│六、附表七、附表八所示之│                        │
│    │潘釗興  │            │銀行內壢分行帳號：000-00000000000 號。      │物，均沒收。            │2 、被害人警詢中之供述（│
│    │        │            │                                            │                        │R卷第108 頁至第109 頁） │
│    │        │            │                                            │                        │                        │
│    │        │            │                                            │                        │3、劉月鳳警詢之供述（L卷│
│    │        │            │                                            │                        │第113 頁至第116 頁）    │
│    │        │            │                                            │                        │                        │
│    │        │            │                                            │                        │                        │
├──┼────┼──────┼──────────────────────┼────────────┼────────────┤
│86  │陳濬宇、│李秀玉      │被害人李秀玉於97年11月13日，接獲被告欄所屬詐│陳濬宇共同犯詐欺取財罪，│1 、內政部警政署反詐騙案│
│    │王永泉、│2 萬8,582 元│騙集團佯裝兆豐銀行臺北總行值班主任之來電，稱│處有期徒刑伍月。扣案如附│件紀錄表（R 卷第110 頁至│
│    │張志斌、│（起訴書誤載│其付款方式設定錯誤，而陷於錯誤，其便依指示於│表四編號1 、附表五、附表│第111 頁）              │
│    │黃克偉、│為2 萬8,599 │97年11月13日匯2 萬8,582 元入人頭帳戶劉月鳳，│六、附表七、附表八所示之│                        │
│    │潘釗興  │元）        │臺灣中小企業銀行內壢分行帳號：000-0000000000│物，均沒收。            │2 、被害人警詢中之供述（│
│    │        │            │6號。                                       │                        │R卷第112 頁至第114 頁） │
│    │        │            │                                            │                        │                        │
│    │        │            │                                            │                        │3、劉月鳳警詢之供述（L卷│
│    │        │            │                                            │                        │第113 頁至第116 頁）    │
├──┼────┼──────┼──────────────────────┼────────────┼────────────┤
│87  │陳濬宇、│韓秉龍      │被害人韓秉龍（起訴書誤載為賴秉龍）於97年11月│陳濬宇共同犯詐欺取財罪，│1 、內政部警政署反詐騙案│
│    │王永泉、│3,987 元    │14日，和被告欄所屬詐騙集團之網路賣家購買仿製│處有期徒刑伍月。扣案如附│件紀錄表（O 卷第143 頁）│
│    │張志斌、│            │LV皮包，賣家稱需確認身份，而陷於錯誤，其便依│表四編號1 、附表五、附表│                        │
│    │黃克偉、│            │指示於97年11月14日匯3,987 元入人頭帳戶張麗珠│六、附表七、附表八所示之│2 、被害人警詢中之供述（│
│    │潘釗興  │            │，玉山商業銀行帳號：000-0000000000000號。   │物，均沒收。            │O卷第144 頁至第145 頁） │
│    │        │            │                                            │                        │                        │
│    │        │            │                                            │                        │                        │
│    │        │            │                                            │                        │                        │
├──┼────┼──────┼──────────────────────┼────────────┼────────────┤
│88  │陳濬宇、│李育宗      │被害人李育宗於97年11月10日，在聊天室，和被告│陳濬宇共同犯詐欺取財罪，│1 、內政部警政署反詐騙諮│
│    │王永泉、│54萬2,000元 │欄所屬詐騙集團中匿名為安琪之女子聊天，並相約│處有期徒刑柒月。扣案如附│詢專線紀錄表（O 卷第95頁│
│    │張志斌、│（起訴書誤載│見面，後接獲被告欄所屬詐騙集團第一銀行吉成分│表四編號1 、附表五、附表│至第97頁）              │
│    │黃克偉、│為57萬8,000 │行之帳戶之來電，稱需確認身份，而陷於錯誤，其│六、附表七、附表八所示之│                        │
│    │潘釗興  │元）        │便接續依指示，於下列時間匯入下列金額，至人頭│物，均沒收。            │2 、被害人警詢中之供述（│
│    │        │            │帳戶內：                                    │                        │O卷第98 頁 至第100 頁） │
│    │        │            │1.97年11月10日，3 萬元、3 萬元、3 萬元、1,00│                        │                        │
│    │        │            │0 元、9,000 元，羅佩玲，中國信託商業銀行帳號│                        │3 、交易明細表14張（O 卷│
│    │        │            │：000-000000000000號                        │                        │第101 頁至第104 頁）    │
│    │        │            │                                            │                        │                        │
│    │        │            │2.97年11月11日，2 萬2,000 元、3 萬元，羅佩玲│                        │4、鄧瑞賢、羅佩玲、吳冠 │
│    │        │            │，中國信託商業銀行帳號：000-000000000000號  │                        │裕警詢之供述（L 卷第127 │
│    │        │            │                                            │                        │頁至第129 頁、第130 頁至│
│    │        │            │3.97年11月11日，9 萬5,000 元，陳朝慶，渣打商│                        │第131 頁、第132 頁至第  │
│    │        │            │業銀行帳號：000-000000000000號              │                        │134頁 ）                │
│    │        │            │                                            │                        │                        │
│    │        │            │4.97年11月12日，3 萬、3 萬元、3 萬元、1 萬元│                        │                        │
│    │        │            │，吳冠裕，中國信託商業銀行帳號：000-00000000│                        │                        │
│    │        │            │3847號                                      │                        │                        │
│    │        │            │                                            │                        │                        │
│    │        │            │5.97年11月13日，10萬元，鍾立楷，渣打商業銀行│                        │                        │
│    │        │            │帳號：000-000000000000號                    │                        │                        │
│    │        │            │                                            │                        │                        │
│    │        │            │6.97年11月13日，9 萬5,000 元，鄧瑞賢，彰化商│                        │                        │
│    │        │            │業銀行帳號：000-00000000000000號            │                        │                        │
│    │        │            │                                            │                        │                        │
│    │        │            │                                            │                        │                        │
├──┼────┼──────┼──────────────────────┼────────────┼────────────┤
│89  │陳濬宇、│賴書良      │被害人賴書良於97年11月14日，接獲被告欄所屬詐│陳濬宇共同犯詐欺取財罪，│1 、內政部警政署反詐騙案│
│    │王永泉、│9 萬元      │騙集團佯裝高雄縣刑事科林正憲之來電，稱其涉嫌│處有期徒刑伍月。扣案如附│件紀錄表（R 卷第67頁至第│
│    │張志斌、│            │詐欺，要凍結其帳戶，後還傳真一張高雄地方法院│表四編號1 、附表五、附表│68 頁 ）                │
│    │黃克偉、│            │檢察署公文予其，而陷於錯誤，其便依指示於97年│六、附表七、附表八所示之│                        │
│    │潘釗興  │            │11月14日匯9 萬元入人頭帳戶陳進發，華南商業銀│物，均沒收。            │2 、被害人警詢中之供述（│
│    │        │            │行龜山分行帳號：000-000000000000號。        │                        │R卷第69 頁 至第70頁）   │
│    │        │            │                                            │                        │                        │
├──┼────┼──────┼──────────────────────┼────────────┼────────────┤
│90  │陳濬宇、│張力尤      │被害人張力尤於97年11月15日，在UT網站和被告欄│陳濬宇共同犯詐欺取財罪，│1 、內政部警政署反詐騙諮│
│    │王永泉、│2,000元     │所屬詐騙集團之網友聊天，相約見面，後對方稱需│處有期徒刑伍月。扣案如附│詢專線紀錄表（N 卷第199 │
│    │張志斌、│            │確認身份，而陷於錯誤，其便依指示於97年11日15│表四編號1 、附表五、附表│頁至第200 頁）          │
│    │黃克偉、│            │月匯2,000 元入人頭帳戶鍾立楷，渣打銀行苗栗後│六、附表七、附表八所示之│                        │
│    │潘釗興  │            │龍分行帳號：000-000000000000號。            │物，均沒收。            │2 、被害人警詢中之供述（│
│    │        │            │                                            │                        │N卷第201 頁至第202 頁） │
│    │        │            │                                            │                        │                        │
│    │        │            │                                            │                        │3 、臺中市政府警察局第三│
│    │        │            │                                            │                        │分局勤工派出所受理刑事案│
│    │        │            │                                            │                        │件報案三聯單（N 卷第204 │
│    │        │            │                                            │                        │頁）                    │
│    │        │            │                                            │                        │                        │
│    │        │            │                                            │                        │4 、交易明細表1 張（N 卷│
│    │        │            │                                            │                        │第203 頁）              │
├──┼────┼──────┼──────────────────────┼────────────┼────────────┤
│91  │陳濬宇、│林慶湧      │被害人林慶湧於97年11月15日，接獲被告欄所屬詐│陳濬宇共同犯詐欺取財罪，│1 、內政部警政署反詐騙諮│
│    │王永泉、│18萬9,983 元│騙集團佯裝東森購物人員之來電，稱其付款方式設│處有期徒刑伍月。扣案如附│詢專線紀錄表（N 卷第85頁│
│    │張志斌、│            │定錯誤，而陷於錯誤，其便接續依指示於下列時間│表四編號1 、附表五、附表│至第86頁）              │
│    │黃克偉、│            │匯入下列金額，至人頭帳戶內：                │六、附表七、附表八所示之│                        │
│    │潘釗興  │            │1.97年11月15日，10萬元、6 萬元，嚴盛林，聯邦│物，均沒收。            │2 、被害人警詢中之供述（│
│    │        │            │商業銀行帳號：000-000000000000號            │                        │N卷第87 頁 至第88頁）   │
│    │        │            │                                            │                        │                        │
│    │        │            │2.97年11月15日，2 萬9,983 元，李鴻關，花旗銀│                        │3 、臺中市警察局第六分局│
│    │        │            │行中壢分行帳號：000-00000000000001號        │                        │西屯派出所受理刑事案件報│
│    │        │            │                                            │                        │案三聯單（N 卷第89頁）  │
│    │        │            │                                            │                        │                        │
│    │        │            │                                            │                        │4 、交易明細表3 張（N 卷│
│    │        │            │                                            │                        │第90 頁 ）              │
├──┼────┼──────┼──────────────────────┼────────────┼────────────┤
│92  │陳濬宇、│張景郎      │被害人張景郎於97年11月16日，在UT聊天室，和被│陳濬宇共同犯詐欺取財罪，│1 、內政部警政署反詐騙案│
│    │王永泉、│2 萬9,979 元│告欄所屬詐騙集團之一員，相約見面，對方稱需確│處有期徒刑伍月。扣案如附│件紀錄表（N 卷第91頁至第│
│    │張志斌、│            │認身份，而陷於錯誤，其便依指示於97年11月16日│表四編號1 、附表五、附表│92 頁 ）                │
│    │黃克偉、│            │匯2 萬9,979 元入人頭帳戶李鴻關，花旗銀行中壢│六、附表七、附表八所示之│                        │
│    │潘釗興、│            │分行帳號：000-00000000000001號。            │物，均沒收。            │2 、被害人警詢中之供述（│
│    │陳建瑋  │            │                                            │                        │N卷第93 頁 至第95頁）   │
│    │        │            │                                            │                        │                        │
│    │        │            │                                            │                        │3 、臺北縣政府警察局新店│
│    │        │            │                                            │                        │分局江陵派出所受理刑事案│
│    │        │            │                                            │                        │件報案三聯單（N 卷第96  │
│    │        │            │                                            │                        │頁）                    │
│    │        │            │                                            │                        │                        │
│    │        │            │                                            │                        │4 、交易明細表1 張（N 卷│
│    │        │            │                                            │                        │第97 頁 ）              │
│    │        │            │                                            │                        │                        │
├──┼────┼──────┼──────────────────────┼────────────┼────────────┤
│93  │陳濬宇、│楊貞芳      │被害人楊貞芳於97年11月16日，接獲被告欄所屬詐│陳濬宇共同犯詐欺取財罪，│1 、內政部警政署反詐騙諮│
│    │王永泉、│2 萬9,987 元│騙集團佯裝奇摩購物賣家之來電，稱其付款方式設│處有期徒刑伍月。扣案如附│詢專線紀錄表（R 卷第71頁│
│    │張志斌、│            │定錯誤，後接獲被告欄所屬詐騙集團佯裝富邦銀行│表四編號1 、附表五、附表│至第72頁）              │
│    │黃克偉、│            │人員之來電，而陷於錯誤，其便依指示於97年11月│六、附表七、附表八所示之│                        │
│    │潘釗興、│            │16日匯2 萬9,987 元入人頭帳戶陳進發，中華郵政│物，均沒收。            │2 、被害人警詢中之供述（│
│    │陳建瑋  │            │龜山民安街郵局帳號：000-00000000000002號。  │                        │R卷第73 頁 至第74頁）   │
│    │        │            │                                            │                        │                        │
│    │        │            │                                            │                        │3、被害人本院準備程序之 │
│    │        │            │                                            │                        │供述（本院卷七第125 頁至│
│    │        │            │                                            │                        │第131頁）               │
├──┼────┼──────┼──────────────────────┼────────────┼────────────┤
│94  │陳濬宇、│陳冠甫      │被害人陳冠甫於97年11月16日，接獲被告欄所屬詐│陳濬宇共同犯詐欺取財罪，│1 、內政部警政署反詐騙諮│
│    │王永泉、│1 萬3,461 元│騙集團佯裝奇摩購物網站賣家之來電，稱其付款方│處有期徒刑伍月。扣案如附│詢專線紀錄表（R 卷第75頁│
│    │張志斌、│            │式設定錯誤，後又接獲被告欄所屬詐騙集團佯裝郵│表四編號1 、附表五、附表│至第76頁）              │
│    │黃克偉、│            │局陳主任之來電，而陷於錯誤，其便依指示於97年│六、附表七、附表八所示之│                        │
│    │潘釗興、│            │11月16日匯1 萬3,461 元入人頭帳戶陳進發，中華│物，均沒收。            │2 、被害人警詢中之供述（│
│    │陳建瑋  │            │郵政龜山民安街郵局帳號：000-00000000000002號│                        │R卷第77 頁 至第79頁）   │
│    │        │            │。                                          │                        │                        │
├──┼────┼──────┼──────────────────────┼────────────┼────────────┤
│95  │陳濬宇、│陳虹伊      │被害人陳虹伊於97年11月16日，接獲被告欄所屬詐│陳濬宇共同犯詐欺取財罪，│1 、內政部警政署反詐騙諮│
│    │王永泉、│3 萬5,158 元│騙集團佯裝奇摩拍賣賣家之來電，稱其友朱雅琳付│處有期徒刑伍月。扣案如附│詢專線紀錄表（R 卷第80頁│
│    │張志斌、│            │款設定錯誤，而陷於錯誤，其便接續依指示，於下│表四編號1 、附表五、附表│至第81頁）              │
│    │黃克偉、│            │列時間匯入下列金額，至人頭帳戶內：          │六、附表七、附表八所示之│                        │
│    │潘釗興、│            │1.97年11月16日，1 萬7,169 元，陳進發，中華郵│物，均沒收。            │2 、被害人警詢中之供述（│
│    │陳建瑋  │            │政龜山民安街郵局帳號：000-00000000000002號  │                        │R卷第82 頁 至第83頁）   │
│    │        │            │                                            │                        │                        │
│    │        │            │2.97年11月16日，1 萬7,989 元，陳文財，中華郵│                        │3、陳文財警詢之供述（L卷│
│    │        │            │政雙十郵局帳號：000-00000000000005號        │                        │第109 頁至第112 頁）    │
│    │        │            │                                            │                        │                        │
│    │        │            │                                            │                        │                        │
├──┼────┼──────┼──────────────────────┼────────────┼────────────┤
│96  │陳濬宇、│陳明琪      │被害人陳明琪於97年11月16日，接獲被告欄所屬詐│陳濬宇共同犯詐欺取財罪，│1 、內政部警政署反詐騙案│
│    │王永泉、│1 萬4,907 元│騙集團佯裝奇摩購物之來電，稱其付款方式設定錯│處有期徒刑伍月。扣案如附│件紀錄表（R 卷第84頁至第│
│    │張志斌、│            │誤，而陷於錯誤，其便依指示於97年11月16日匯1 │表四編號1 、附表五、附表│85 頁 ）                │
│    │黃克偉、│            │萬4,907 元入人頭帳戶陳文財，中華郵政雙十郵局│六、附表七、附表八所示之│                        │
│    │潘釗興、│            │帳號：000-00000000000005號。                │物，均沒收。            │2 、被害人警詢中之供述（│
│    │陳建瑋  │            │                                            │                        │R卷第86 頁 至第87頁）   │
│    │        │            │                                            │                        │                        │
│    │        │            │                                            │                        │3、陳文財警詢之供述（L卷│
│    │        │            │                                            │                        │第109 頁至第112 頁）    │
├──┼────┼──────┼──────────────────────┼────────────┼────────────┤
│97  │陳濬宇、│嚴慧美      │被害人嚴慧美於97年11月16日，接獲被告欄所屬詐│陳濬宇共同犯詐欺取財罪，│1 、內政部警政署反詐騙諮│
│    │王永泉、│9,984 元    │騙集團佯裝奇摩網路賣家之來電，稱其付款方式設│處有期徒刑伍月。        │詢專線紀錄表（R 卷第88頁│
│    │張志斌、│            │定錯誤，而陷於錯誤，其便依指示於97年11月16日│扣案如附表四編號1 、附表│至第89頁）              │
│    │黃克偉、│            │匯9,984 元入人頭帳戶陳文財，中華郵政雙十郵局│五、附表六、附表七、附表│                        │
│    │潘釗興、│            │帳號：000-00000000000005號。                │八所示之物，均沒收。    │2 、被害人警詢中之供述（│
│    │陳建瑋  │            │                                            │                        │R卷第90 頁 至第92頁）   │
│    │        │            │                                            │                        │                        │
│    │        │            │                                            │                        │3、陳文財警詢之供述（L卷│
│    │        │            │                                            │                        │第109 頁至第112 頁）    │
├──┼────┼──────┼──────────────────────┼────────────┼────────────┤
│98  │陳濬宇、│杜宛真      │被害人杜宛真於97年11月16日，接獲被告欄所屬詐│陳濬宇共同犯詐欺取財罪，│1 、內政部警政署反詐騙諮│
│    │王永泉、│2 萬4,091 元│騙集團佯裝奇摩網拍人員之來電，稱其付款方式設│處有期徒刑伍月。扣案如附│詢專線紀錄表（R 卷第93頁│
│    │張志斌、│            │定錯誤，而陷於錯誤，其便依指示於97年11月16日│表四編號1 、附表五、附表│至第94頁）              │
│    │黃克偉、│            │匯2 萬4,091 元入人頭帳戶何進發，臺灣土銀地行│六、附表七、附表八所示之│                        │
│    │潘釗興、│            │桃園分行帳號：000-000000000000號。          │物，均沒收。            │2 、被害人警詢中之供述（│
│    │陳建瑋  │            │                                            │                        │R卷第95 頁 至第96頁）   │
├──┼────┼──────┼──────────────────────┼────────────┼────────────┤
│99  │陳濬宇、│張軒愷      │被害人張軒愷於97年11月16日，接獲被告欄所屬詐│陳濬宇共同犯詐欺取財罪，│1 、內政部警政署反詐騙案│
│    │王永泉、│2 萬9,989 元│騙集團佯裝奇摩網拍水蛙小舖人員之來電，稱付款│處有期徒刑伍月。扣案如附│件紀錄表（R 卷第97頁至第│
│    │張志斌、│            │方式設定錯誤，後接獲被告欄所屬詐騙集團佯裝永│表四編號1 、附表五、附表│98 頁 ）                │
│    │黃克偉、│            │豐銀行人員之來電，而陷於錯誤，其便依指示於97│六、附表七、附表八所示之│                        │
│    │潘釗興、│            │年11月16日匯2 萬9,989 元入人頭帳戶何進發，臺│物，均沒收。            │2 、被害人警詢中之供述（│
│    │陳建瑋  │            │灣土地銀行桃園分行帳號：000-000000000000號。│                        │R卷第100 頁至第101 頁） │
│    │        │            │                                            │                        │                        │
├──┼────┼──────┼──────────────────────┼────────────┼────────────┤
│100 │陳濬宇、│陳森源      │被害人陳森源於97年11月16日，接獲被告欄所屬詐│陳濬宇共同犯詐欺取財罪，│1 、內政部警政署反詐騙諮│
│    │王永泉、│7 萬3,198 元│騙集團之來電，相約援交，而陷於錯誤，其便接續│處有期徒刑伍月。扣案如附│詢專線紀錄表（Q 卷第130 │
│    │張志斌、│（起訴書誤載│依接續指示，於下列時間匯入下列金額，至人頭帳│表四編號1 、附表五、附表│頁至第131 頁            │
│    │黃克偉、│為5 萬2,199 │戶內：                                      │六、附表七、附表八所示之│                        │
│    │潘釗興、│元）        │1.97年11月16日，2,900 元、5,200 元，蔡嘉航，│物，均沒收。            │2 、被害人警詢中之供述（│
│    │陳建瑋  │            │彰化商業銀行晴光分行帳號：000-00000000000000│                        │Q卷132 頁至第133 頁）   │
│    │        │            │ 號                                         │                        │                        │
│    │        │            │                                            │                        │3 、臺北縣政府警察局蘆洲│
│    │        │            │2.97年11月16日，5,100 元，張睿承，彰化商業銀│                        │分局八里分駐所受理刑事案│
│    │        │            │行北台中分行帳號：000-00000000000000號      │                        │件報案三聯單（Q 卷第134 │
│    │        │            │                                            │                        │頁）                    │
│    │        │            │3.97年11月16日，2 萬9,999 元、2 萬9,999 元，│                        │                        │
│    │        │            │詹志偉，渣打商業銀行中壢分行帳號：000-000000│                        │                        │
│    │        │            │070760號                                    │                        │                        │
├──┼────┼──────┼──────────────────────┼────────────┼────────────┤
│101 │陳濬宇、│楊淵智      │被害人楊淵智於97年11月18日，接獲被告欄所屬詐│陳濬宇共同犯詐欺取財罪，│1 、內政部警政署反詐騙案│
│    │王永泉、│1 萬元      │騙集團之來電，稱其中獎，而陷於錯誤，其便依指│處有期徒刑伍月。扣案如附│件紀錄表（R 卷第12頁至第│
│    │張志斌、│            │示於97年11月18日匯1 萬元入人頭帳戶李鴻關，中│表四編號1 、附表五、附表│13 頁 ）                │
│    │黃克偉、│            │國信託商業銀行南崁分行帳號：000-000000000000│六、附表七、附表八所示之│                        │
│    │潘釗興、│            │號。                                        │物，均沒收。            │2 、被害人警詢中之供述（│
│    │陳建瑋  │            │                                            │                        │R卷第15 頁 至第16頁）   │
│    │        │            │                                            │                        │                        │
├──┼────┼──────┼──────────────────────┼────────────┼────────────┤
│102 │陳濬宇、│梁嘉文      │被害人梁嘉文於97年11月21日，以即時通和被告欄│陳濬宇共同犯詐欺取財罪，│1 、內政部警政署反詐騙案│
│    │陳建瑋、│9 萬5,000 元│所屬詐騙集團之一員相約援交，後又接獲被告欄所│處有期徒刑伍月。扣案如附│件紀錄表（N 卷第99頁）  │
│    │王永泉、│            │屬詐騙集團佯裝三多派出所警員之來電，請其到案│表四編號1 、附表五、附表│                        │
│    │張志斌、│            │說明，後又接獲被告欄所屬詐騙集團阿陳之來電，│六、附表七、附表八所示之│2 、被害人警詢中之供述（│
│    │黃克偉、│            │稱有對其家人不利之對話內容，而陷於錯誤，其便│物，均沒收。            │N卷第100 頁至第101 頁） │
│    │潘釗興  │            │依指示於97年11月21日匯9 萬5,000 元入人頭帳戶│                        │                        │
│    │        │            │李春炎，中國信託銀行南崁分行帳號：000-000000│                        │3 、高雄市政府警察局前鎮│
│    │        │            │337817號。                                  │                        │分局前鎮街派出所受理刑事│
│    │        │            │                                            │                        │案件報案三聯單（N 卷第  │
│    │        │            │                                            │                        │102 頁）                │
├──┼────┼──────┼──────────────────────┼────────────┼────────────┤
│103 │陳濬宇、│王秋蘭      │被害人王秋蘭於97年11月23日，接獲被告欄所屬詐│陳濬宇共同犯詐欺取財罪，│1 、內政部警政署反詐騙諮│
│    │陳建瑋、│5,983 元    │騙集團佯裝東森購物台女員工之來電，稱付款方式│處有期徒刑伍月。扣案如附│詢專線紀錄表（N 卷第137 │
│    │王永泉、│            │設定錯誤，而陷於錯誤，其便依指示於97年11月23│表四編號1 、附表五、附表│頁）                    │
│    │張志斌、│            │日匯5,983 元入人頭帳戶江仲原，臺灣中小企業銀│六、附表七、附表八所示之│                        │
│    │黃克偉、│            │行大園分行帳號：000-00000000000 號。        │物，均沒收。            │2 、被害人警詢中之供述（│
│    │潘釗興  │            │                                            │                        │N卷第138 頁）           │
├──┼────┼──────┼──────────────────────┼────────────┼────────────┤
│104 │陳濬宇、│楊妮蓁      │被害人楊妮蓁於97年11月23日，接獲被告欄所屬詐│陳濬宇共同犯詐欺取財罪，│1 、內政部警政署反詐騙案│
│    │陳建瑋、│1 萬3,987 元│騙集團佯裝東森購物人員之來電，稱其付款方式錯│處有期徒刑伍月。扣案如附│件紀錄表（N 卷第140 頁）│
│    │王永泉、│            │誤，而陷於錯誤，其便依指示於97年11月23日匯1 │表四編號1 、附表五、附表│                        │
│    │張志斌、│            │萬3,987 元入人頭帳戶江仲原，華南商業銀行觀音│六、附表七、附表八所示之│2 、被害人警詢中之供述（│
│    │黃克偉、│            │分行帳號：000-000000000000號。              │物，均沒收。            │N卷第141 頁）           │
│    │潘釗興  │            │                                            │                        │                        │
├──┼────┼──────┼──────────────────────┼────────────┼────────────┤
│105 │陳濬宇、│洪偉哲      │被害人洪偉哲於97年11月24日，在豆豆聊天室認識│陳濬宇、陳于洋共同犯詐欺│1 、被害人警詢中之供述（│
│    │陳建瑋、│3 萬2,173 元│被告欄所屬詐騙集團之男子，稱可以以便宜價格拿│取財罪，陳濬宇處有期徒刑│Q卷第39 頁 至第40頁）   │
│    │陳于洋、│（起訴書誤載│到衣服，而陷於錯誤，其便接續依指示，於下列時│伍月；陳于洋處有期徒刑肆│                        │
│    │王永泉、│為1 萬9,173 │間匯入下列金額，至人頭帳戶內：              │月。                    │2 、臺北縣政府警察局新莊│
│    │張志斌、│元）        │1.97年11月25日，3,000 元，林謚勝，聯邦商業銀│扣案如附表四編號1 、附表│分局中港派出所受理刑事案│
│    │黃克偉、│            │行中壢分行帳號：000-000000000000號          │五、附表六、附表七、附表│件報案三聯單（Q 卷第41  │
│    │潘釗興  │            │                                            │八所示之物，均沒收。    │頁）                    │
│    │        │            │2.97年11月25日，1 萬元，林謚勝，聯邦商業銀行│                        │                        │
│    │        │            │中壢分行帳號：000-000000000000號            │                        │4、被害人本院訊問中之結 │
│    │        │            │                                            │                        │證（本院卷四第231 頁至第│
│    │        │            │3.97年11月26日，1 萬9,173 元（陳日銘之提款卡│                        │236 頁）                │
│    │        │            │轉），王美玲，彰化商業銀行帳號：            │                        │                        │
│    │        │            │000-00000000000000號                        │                        │                        │
├──┼────┼──────┼──────────────────────┼────────────┼────────────┤
│106 │陳濬宇、│許姜太佛    │被害人許姜太佛於97年11月27日，在豆豆聊天室，│陳濬宇、陳于洋共同犯詐欺│1 、內政部警政署反詐騙案│
│    │陳于洋、│1 元        │和被告欄所屬詐騙集團之女子相約出門，對方稱需│取財未遂罪，各處有期徒刑│件紀錄表（R 卷第102 頁至│
│    │陳建瑋、│            │匯款確認身份，惟察覺有異，並未陷於錯誤，為留│貳月。                  │第103 頁）              │
│    │王永泉、│            │下相關證據，遂依指示於97年11月27日匯1 元入人│扣案如附表四編號1 、附表│                        │
│    │張志斌、│            │頭帳戶王美玲，彰化商業銀行帳號：000-00000000│五、附表六、附表七、附表│2 、被害人警詢中之供述（│
│    │黃克偉、│            │468600 號 。                                │八所示之物，均沒收      │R卷第104 頁至第105 頁） │
│    │潘釗興  │            │                                            │。                      │                        │
├──┼────┼──────┼──────────────────────┼────────────┼────────────┤
│107 │陳濬宇、│莊富仁      │被害人莊富仁於97年11月29日，上聊天室，和被告│陳濬宇、陳于洋共同犯詐欺│1 、內政部警政署反詐騙案│
│    │陳于洋、│1 萬3,275 元│欄所屬詐騙集團佯裝之賣家購買光碟，稱需要匯款│取財罪，陳濬宇處有期徒刑│件紀錄表（R 卷第115 頁至│
│    │陳建瑋、│            │以確定身份，而陷於錯誤，其便接續依指示，於下│伍月；陳于洋處有期徒刑肆│第116 頁）              │
│    │王永泉、│            │列時間匯入下列金額，至人頭帳戶內：          │月。                    │                        │
│    │張志斌、│            │1.97年11月29日，1,000 元，邱明新，彰化商業銀│扣案如附表四編號1 、附表│2 、被害人警詢中之供述（│
│    │黃克偉、│            │行帳號：000-00000000000000號                │五、附表六、附表七、附表│R 卷第117 頁、本院卷六第│
│    │潘釗興  │            │                                            │八所示之物，均沒收。    │197 頁至第198 頁）      │
│    │        │            │2.97年11月29日，1 萬2,275 元，林柏森，合作金│                        │                        │
│    │        │            │庫商業銀行帳號：000-0000000000000號         │                        │3 、臺中市警察局第五分局│
│    │        │            │                                            │                        │松安派出所受理詐騙帳戶通│
│    │        │            │                                            │                        │報警示簡便格式表（本院卷│
│    │        │            │                                            │                        │六第199 頁）            │
│    │        │            │                                            │                        │                        │
│    │        │            │                                            │                        │4 、交易明細表2 張（本院│
│    │        │            │                                            │                        │卷六第203 頁）          │
│    │        │            │                                            │                        │                        │
│    │        │            │                                            │                        │5 、金融機構聯防機制通報│
│    │        │            │                                            │                        │單（本院卷六第201 頁）  │
│    │        │            │                                            │                        │                        │
│    │        │            │                                            │                        │6、邱明新警詢之供述（L卷│
│    │        │            │                                            │                        │第117 頁至第119 頁）    │
│    │        │            │                                            │                        │                        │
│    │        │            │                                            │                        │                        │
├──┼────┼──────┼──────────────────────┼────────────┼────────────┤
│108 │陳濬宇、│陳正宗      │被害人陳正宗於97年11月30日，在網路聊天室，和│陳濬宇、陳于洋共同犯詐欺│1 、內政部警政署反詐騙案│
│    │陳于洋、│4 萬7,524 元│被告欄所屬詐騙集團之小靜聊天，相約援交，稱不│取財罪，陳濬宇處有期徒刑│件紀錄表（N 卷第78頁）  │
│    │陳建瑋、│            │要現金交易要匯款，且需匯款作身份確認，而陷於│伍月；陳于洋處有期徒刑肆│                        │
│    │王永泉、│            │錯誤，其便接續依指示於下列時間，匯入下列金額│月。                    │2 、被害人警詢中之供述（│
│    │張志斌、│            │至人頭帳戶內：                              │扣案如附表四編號1 、附表│N卷第79 頁 ）           │
│    │黃克偉、│            │1.97年11月30日，2,500 元，王永元，聯邦商業銀│五、附表六、附表七、附表│                        │
│    │潘釗興  │            │行帳號：000- 000000000000號                 │八所示之物，均沒收。    │3、王永元警詢、偵訊、黃 │
│    │        │            │                                            │                        │唯倫、陳凱蒂警詢之供述（│
│    │        │            │2.97年11月30日，2 萬3,024 元，陳凱蒂，中華郵│                        │K卷 第22頁至第25頁、F 卷│
│    │        │            │政帳號：000-0000000000000號                 │                        │第4 頁至第5 頁、L 卷第  │
│    │        │            │                                            │                        │163 頁至第165 頁、第166 │
│    │        │            │3.97年11月30日，2 萬2,000 元，黃唯倫，渣打銀│                        │頁至第168頁）           │
│    │        │            │行帳號：000-000000000000號                  │                        │                        │
├──┼────┼──────┼──────────────────────┼────────────┼────────────┤
│109 │陳濬宇、│歐瑞川      │被害人歐瑞川於97年11月30日上網時，和被告欄所│陳濬宇、陳于洋共同犯詐欺│1 、內政部警政署反詐騙案│
│    │陳于洋、│10萬5,000 元│屬詐騙集團之賣家購買電腦硬碟，而陷於錯誤，其│取財罪，陳濬宇處有期徒刑│件紀錄表（N 卷第80頁）  │
│    │陳建瑋、│            │便接續依指示，於下列時間匯入下列金額，至人頭│伍月；陳于洋處有期徒刑肆│                        │
│    │王永泉、│            │帳戶內：                                    │月。                    │2 、被害人警詢中之供述（│
│    │張志斌、│            │1.97年11月30日，2,000 元，王永元，聯邦商業銀│扣案如附表四編號1 、附表│N卷第82 頁 至第84頁）   │
│    │黃克偉、│            │行帳號：000-000000000000號                  │五、附表六、附表七、附表│                        │
│    │潘釗興  │            │                                            │八所示之物，均沒收。    │3、王永元警詢、偵訊、黃 │
│    │        │            │2.97年11月30日，3,000 元，王永元，聯邦商業銀│                        │唯倫警詢之供述（K 卷第22│
│    │        │            │行帳號：000-000000000000號                  │                        │頁至第25頁、F 卷第4 頁至│
│    │        │            │                                            │                        │第5 頁、L 卷第163 頁至第│
│    │        │            │3.97年11月30日，10萬元，黃唯倫，第一商業銀行│                        │165頁 ）                │
│    │        │            │帳號：000-00000000000 號                    │                        │                        │
├──┼────┼──────┼──────────────────────┼────────────┼────────────┤
│110 │陳濬宇、│彭信堯      │被害人彭信堯於97年12月6 日，接獲被告欄所屬詐│陳濬宇、陳于洋共同犯詐欺│1 、內政部警政署反詐騙案│
│    │陳于洋、│10萬1,000 元│騙集團中女子之來電，其拒絕援交，後被告欄所屬│取財罪，陳濬宇處有期徒刑│件紀錄表（O 卷第77頁至第│
│    │陳建瑋、│            │詐騙集團中男子來電，稱其叫小姐，又說其匯款方│伍月；陳于洋處有期徒刑肆│78 頁 ）                │
│    │王永泉、│            │式害他帳戶被凍結，要資金周轉，而陷於錯誤，其│月。                    │                        │
│    │張志斌、│            │便接續依指示，於下列時間匯入下列金額，至人頭│扣案如附表四編號1 、附表│2 、被害人警詢中之供述（│
│    │黃克偉、│            │帳戶內：                                    │五、附表六、附表七、附表│O卷第79 頁 至第80頁）   │
│    │潘釗興  │            │1.97年12月6 日，3,000 元，邱德雄，永豐商業銀│八所示之物，均沒收。    │                        │
│    │        │            │行帳號：000-00000000000008號                │                        │3 、新竹市警察局第二分局│
│    │        │            │                                            │                        │文華派出所受理刑事案件報│
│    │        │            │2.97年12月6 日，9 萬5,000 元，吳承桐，華南商│                        │案三聯單（O 卷第81頁）  │
│    │        │            │業銀行帳號：000-000000000000號              │                        │                        │
│    │        │            │                                            │                        │4 、交易明細表3 張（O 卷│
│    │        │            │3.97年12月6 日，3,000 元，吳承桐，華南商業銀│                        │第82 頁 ）              │
│    │        │            │行帳號：000-000000000000號                  │                        │                        │
│    │        │            │                                            │                        │5、邱德雄警詢之供述（L卷│
│    │        │            │                                            │                        │第160 頁至第162 頁）    │
│    │        │            │                                            │                        │                        │
│    │        │            │                                            │                        │                        │
├──┼────┼──────┼──────────────────────┼────────────┼────────────┤
│111 │陳濬宇、│林世良      │被害人林世良於97年12月6 日，接獲被告欄所屬詐│陳濬宇、陳于洋共同犯詐欺│1 、內政部警政署反詐騙案│
│    │陳于洋、│3,000 元    │騙集團中男子之來電，其應允援交，而陷於錯誤，│取財罪，陳濬宇處有期徒刑│件紀錄表（O 卷第83頁至第│
│    │陳建瑋、│            │其便依指示於97年12月6 日匯3,000 元入人頭帳戶│伍月；陳于洋處有期徒刑肆│84 頁 ）                │
│    │王永泉、│            │邱德雄，永豐商業銀行帳號：000-00000000000008│月。                    │                        │
│    │張志斌、│            │號。                                        │扣案如附表四編號1 、附表│2 、被害人警詢中之供述（│
│    │黃克偉、│            │                                            │五、附表六、附表七、附表│O卷第86 頁 至第87頁）   │
│    │潘釗興  │            │                                            │八所示之物，均沒收。    │                        │
│    │        │            │                                            │                        │3、邱德雄警詢之供述（L卷│
│    │        │            │                                            │                        │第160 頁至第162 頁）    │
│    │        │            │                                            │                        │                        │
│    │        │            │                                            │                        │                        │
├──┼────┼──────┼──────────────────────┼────────────┼────────────┤
│112 │陳濬宇、│陳彥鐘      │被害人陳彥鐘於97年12月7 日上小高聊天室，和被│陳濬宇、陳于洋共同犯詐欺│1 、內政部警政署反詐騙案│
│    │陳于洋、│4,001 元    │告欄所屬詐騙集團中小伊聊天，相約援交，對方稱│取財罪，陳濬宇處有期徒刑│件紀錄表（O 卷第88頁至第│
│    │陳建瑋、│            │需先匯款確認身份，而陷於錯誤，其便依指示於97│伍月；陳于洋處有期徒刑肆│89 頁 ）                │
│    │王永泉、│            │年12月7 日匯4,001 元入人頭帳戶吳輝明，安泰商│月。                    │                        │
│    │張志斌、│            │業銀行中和分行帳號：000-00000000000000號。  │扣案如附表四編號1 、附表│2 、被害人警詢中之供述（│
│    │黃克偉、│            │                                            │五、附表六、附表七、附表│O卷第90 頁 至第92頁）   │
│    │潘釗興  │            │                                            │八所示之物，均沒收。    │                        │
│    │        │            │                                            │                        │3 、臺中市警察局第二分局│
│    │        │            │                                            │                        │育才派出所受理刑事案件報│
│    │        │            │                                            │                        │案三聯單（O 卷第93頁）  │
│    │        │            │                                            │                        │                        │
│    │        │            │                                            │                        │4 、交易明細表1 張（O 卷│
│    │        │            │                                            │                        │第94 頁 ）              │
│    │        │            │                                            │                        │                        │
│    │        │            │                                            │                        │5、吳輝明警詢之供述（L卷│
│    │        │            │                                            │                        │第141 頁至第142 頁）    │
│    │        │            │                                            │                        │                        │
├──┼────┼──────┼──────────────────────┼────────────┼────────────┤
│113 │陳濬宇、│邱富美      │被害人邱富美於97年12月8 日接獲被告欄所屬詐騙│陳濬宇、陳于洋共同犯詐欺│1 、內政部警政署反詐騙諮│
│    │陳于洋、│100 萬元    │集團佯裝張書華檢察官之來電，稱其涉嫌詐欺，要│取財罪，陳濬宇處有期徒刑│詢專線紀錄表（N 卷第103 │
│    │陳建瑋、│            │將其帳戶凍結，而陷於錯誤，其便接續依指示，於│伍月；陳于洋處有期徒刑肆│頁）                    │
│    │王永泉、│            │下列時間匯入下列金額，至人頭帳戶內：        │月。                    │                        │
│    │張志斌、│            │1.97年12月9 日，40萬元，李智強，臺灣中小企業│扣案如附表四編號1 、附表│2 、被害人警詢中之供述（│
│    │黃克偉、│            │銀行復興分行帳號：000-00000000000號         │五、附表六、附表七、附表│N卷第104 頁至第106 頁） │
│    │潘釗興  │            │                                            │八所示之物，均沒收。    │                        │
│    │        │            │2.97年12月10日，60萬元，李智強，臺灣中小企業│                        │3 、臺北市政府警察局北投│
│    │        │            │銀行復興分行帳號：000-00000000000號         │                        │分局長安派出所受理刑事案│
│    │        │            │                                            │                        │件報案三聯單（N 卷第107 │
│    │        │            │                                            │                        │頁）                    │
│    │        │            │                                            │                        │                        │
│    │        │            │                                            │                        │4 、交易明細表2 張（N 卷│
│    │        │            │                                            │                        │第114 頁至第115 頁）    │
│    │        │            │                                            │                        │                        │
│    │        │            │                                            │                        │5 、法務部行政執行假扣押│
│    │        │            │                                            │                        │處份命令（N 卷第108 頁）│
│    │        │            │                                            │                        │                        │
│    │        │            │                                            │                        │6 、臺灣台北地方法院檢察│
│    │        │            │                                            │                        │署偵查卷宗（N 卷第109 頁│
│    │        │            │                                            │                        │）                      │
│    │        │            │                                            │                        │                        │
│    │        │            │                                            │                        │7 、台北地方法院地檢署監│
│    │        │            │                                            │                        │管科（N 卷第110 頁）    │
│    │        │            │                                            │                        │                        │
│    │        │            │                                            │                        │8 、請求暫時性凍結執行聲│
│    │        │            │                                            │                        │請書（N 卷第111 頁）    │
│    │        │            │                                            │                        │                        │
│    │        │            │                                            │                        │9 、個人資料外洩授權止付│
│    │        │            │                                            │                        │申請書（N 卷第112 頁）  │
│    │        │            │                                            │                        │                        │
│    │        │            │                                            │                        │10、臺灣台北地方法院收據│
│    │        │            │                                            │                        │（N 卷第113 頁）        │
│    │        │            │                                            │                        │                        │
│    │        │            │                                            │                        │11、被害人本院準備程序之│
│    │        │            │                                            │                        │供述（本院卷七第116 頁至│
│    │        │            │                                            │                        │第122 頁、第132 頁至第  │
│    │        │            │                                            │                        │136頁 ）                │
├──┼────┼──────┼──────────────────────┼────────────┼────────────┤
│114 │陳濬宇、│林雍容      │被害人林雍容於97年12月9 日，接獲被告欄所屬詐│陳濬宇、陳于洋共同犯詐欺│1 、內政部警政署反詐騙諮│
│    │陳于洋、│2 萬9,999 元│騙集團佯裝東森購物人員之來電，稱其付款方式設│取財罪，陳濬宇處有期徒刑│詢專線紀錄表（N 卷第116 │
│    │陳建瑋、│            │定錯誤，後接獲被告欄所屬詐騙集團佯裝匯豐銀行│伍月；陳于洋處有期徒刑肆│頁）                    │
│    │王永泉、│            │客服人員之來電，稱要幫其解除付款方式設定錯誤│月。                    │                        │
│    │張志斌、│            │，而陷於錯誤，其便依指示於97年12月9 日匯2 萬│扣案如附表四編號1 、附表│2 、被害人警詢中之供述（│
│    │黃克偉、│            │9,999 元入人頭帳戶周余霖，國泰世華銀行桃園分│五、附表六、附表七、附表│N卷第117 頁至第119 頁） │
│    │潘釗興  │            │行帳號：000-00000000000009號。              │八所示之物，均沒收。    │                        │
│    │        │            │                                            │                        │3 、臺北市政府警察局松山│
│    │        │            │                                            │                        │分局中崙派出所受理刑事案│
│    │        │            │                                            │                        │件報案三聯單（N 卷第120 │
│    │        │            │                                            │                        │頁）                    │
│    │        │            │                                            │                        │                        │
│    │        │            │                                            │                        │4 、存簿之交易明細表（N │
│    │        │            │                                            │                        │卷第121 頁）            │
├──┼────┼──────┼──────────────────────┼────────────┼────────────┤
│115 │陳濬宇、│林曉慧      │被害人林曉慧於97年12月9 日，接獲被告欄所屬詐│陳濬宇、陳于洋共同犯詐欺│1 、內政部警政署反詐騙案│
│    │陳于洋、│66萬元（起訴│騙集團佯裝臺中警察人員之來電，稱其涉嫌詐欺，│取財罪，陳濬宇處有期徒刑│件紀錄表（O 卷第14 頁 至│
│    │陳建瑋、│書誤載為10萬│需將其資金監管，而陷於錯誤，其便接續依指示，│柒月；陳于洋處有期徒刑陸│第16頁）                │
│    │王永泉、│元）        │於下列時間匯入下列金額，至人頭帳戶內：      │月。                    │                        │
│    │張志斌、│            │1.97年12月9 日，15萬元、6 萬元，游佳達，國泰│扣案如附表四編號1 、附表│2 、被害人警詢中之供述（│
│    │黃克偉、│            │世華銀行北桃園分行帳號：000-000000000000號  │五、附表六、附表七、附表│O卷第17 頁 至第19頁）   │
│    │潘釗興  │            │                                            │八所示之物，均沒收。    │                        │
│    │        │            │2.97年12月10日，10萬元，謝豐正，中華郵政鶯歌│                        │3 、臺南縣政府警察局永康│
│    │        │            │永昌郵局帳號：000-00000000000008號          │                        │分局復興派出所受理刑事案│
│    │        │            │                                            │                        │件報案三聯單（O 卷第21  │
│    │        │            │3.97年12月11日，25萬元，王明發，合作金庫銀行│                        │頁）                    │
│    │        │            │北高雄分行帳號：000-0000000000000 號        │                        │                        │
│    │        │            │                                            │                        │4 、交易明細表3 張（O 卷│
│    │        │            │4.97年12月15日，10萬元，黃金發，台新銀行高雄│                        │第22 頁 至第23頁）      │
│    │        │            │分行帳號：000-00000000000000號              │                        │                        │
│    │        │            │                                            │                        │5、游佳達、黃金發警詢之 │
│    │        │            │                                            │                        │供述（K 卷第37頁至第38頁│
│    │        │            │                                            │                        │、第39頁至第41頁）      │
├──┼────┼──────┼──────────────────────┼────────────┼────────────┤
│116 │陳濬宇、│吳世珍      │被害人吳世珍於97年12月11日，在奇摩拍賣，和被│陳濬宇、陳于洋共同犯詐欺│1 、內政部警政署反詐騙諮│
│    │陳于洋、│4,560 元    │告欄所屬詐騙集團賣家購買雪印強子奶粉，而陷於│取財罪，陳濬宇處有期徒刑│詢專線紀錄表（O 卷第24頁│
│    │陳建瑋、│            │錯誤，其便依指示於97年12月11日匯4,560 元入人│伍月；陳于洋處有期徒刑肆│至第25頁）              │
│    │王永泉、│            │頭帳戶謝豐正，中華郵政鶯歌永昌郵局帳號：700-│月。                    │                        │
│    │張志斌、│            │00000000000000號。                          │扣案如附表四編號1 、附表│2 、被害人警詢中之供述（│
│    │黃克偉、│            │                                            │五、附表六、附表七、附表│O卷第26 頁 ）           │
│    │潘釗興  │            │                                            │八所示之物，均沒收。    │                        │
├──┼────┼──────┼──────────────────────┼────────────┼────────────┤
│117 │陳濬宇、│楊麗芬      │被害人楊麗芬於97年12月10日，接獲被告欄所屬詐│陳濬宇、陳于洋共同犯詐欺│1 、內政部警政署反詐騙案│
│    │陳于洋、│142 萬元    │騙集團佯裝警官，稱其涉嫌詐欺，隔天又接獲被告│取財罪，陳濬宇處有期徒刑│件紀錄表（O 卷第27 頁 ）│
│    │陳建瑋、│            │欄所屬詐騙集團佯裝法務部行政執行署書記官鄭敏│拾月；陳于洋處有期徒刑玖│                        │
│    │王永泉、│            │燕之來電，稱要凍結資金，而陷於錯誤，其便接續│月。                    │2 、被害人警詢中之供述（│
│    │張志斌、│            │依指示，於下列時間匯入下列金額，至人頭帳戶內│扣案如附表四編號1 、附表│O卷第28 頁 至第29頁）   │
│    │黃克偉、│            │：                                          │五、附表六、附表七、附表│                        │
│    │潘釗興  │            │1.97年12月10日，25萬元，王明發，合作金庫銀行│八所示之物，均沒收。    │3、被害人本院準備程序之 │
│    │        │            │北高雄分行帳號：000-0000000000000 號        │                        │供述（本院卷六第114 頁至│
│    │        │            │                                            │                        │第124 頁）              │
│    │        │            │2.97年12月10日，52萬元，田馥甄，第一商業銀行│                        │                        │
│    │        │            │雲林新西分行帳號：000-00000000000號         │                        │                        │
│    │        │            │                                            │                        │                        │
│    │        │            │3.97年12月10日，10萬元，劉文傑，中華郵政台中│                        │                        │
│    │        │            │盰溪郵局帳號：000-00000000000001號          │                        │                        │
│    │        │            │                                            │                        │                        │
│    │        │            │4.97年12月10日，55萬元，何怡樺，合作金庫銀行│                        │                        │
│    │        │            │屏中分行帳號：000-0000000000000號           │                        │                        │
├──┼────┼──────┼──────────────────────┼────────────┼────────────┤
│118 │陳濬宇、│林正良      │被害人林正良於97年12月11日，接獲被告欄所屬詐│陳濬宇、陳于洋共同犯詐欺│1 、內政部警政署反詐騙案│
│    │陳于洋、│27萬元      │騙集團佯裝鄭智文書記官之來電，稱其涉嫌洗錢，│取財罪，陳濬宇處有期徒刑│件紀錄表（O 卷第30 頁 至│
│    │陳建瑋、│            │後又收到傳真，而陷於錯誤，其便依指示於97年12│伍月；陳于洋處有期徒刑肆│第31頁）                │
│    │王永泉、│            │月11日匯27萬元入人頭帳戶田馥甄，第一商業銀行│月。                    │                        │
│    │張志斌、│            │雲林新西分行帳號：000-00000000000 號。      │扣案如附表四編號1 、附表│2 、被害人警詢中之供述（│
│    │黃克偉、│            │                                            │五、附表六、附表七、附表│O卷第32 頁 至第34頁）   │
│    │潘釗興  │            │                                            │八所示之物，均沒收。    │                        │
├──┼────┼──────┼──────────────────────┼────────────┼────────────┤
│119 │陳濬宇、│邱景嫻      │被害人邱景嫻於97年12月14日，接獲被告欄所屬詐│陳濬宇、陳于洋共同犯詐欺│1 、內政部警政署反詐騙諮│
│    │陳于洋、│10萬8,987 元│騙集團佯裝奇摩拍賣之人員，稱其付款方式設定錯│取財罪，陳濬宇處有期徒刑│詢專線紀錄表（N 卷第163 │
│    │陳建瑋、│            │誤，而陷於錯誤，其便接續依指示，於下列時間匯│伍月；陳于洋處有期徒刑肆│頁至第165 頁）          │
│    │王永泉、│            │入下列金額，至人頭帳戶內：                  │月。                    │                        │
│    │張志斌、│            │1.97年12月14日，共5 萬,987元，潘新，臺灣銀行│扣案如附表四編號1 、附表│2 、被害人警詢中之供述（│
│    │黃克偉、│            │蘇澳分行帳號：000-000000000000號            │五、附表六、附表七、附表│N卷第166 頁至第167 頁） │
│    │潘釗興  │            │                                            │八所示之物，均沒收。    │                        │
│    │        │            │2.97年12月14日，5 萬8,000 元，李天明，第一商│                        │3 、高雄市政府警察局前鎮│
│    │        │            │業銀行帳號：000-00000000000號               │                        │分局復興路派出所受理刑事│
│    │        │            │                                            │                        │案件報案三聯單（N 卷第  │
│    │        │            │                                            │                        │168 頁）                │
├──┼────┼──────┼──────────────────────┼────────────┼────────────┤
│120 │陳濬宇、│林佩蓉      │被害人林佩蓉於97年12月14日，接獲被告欄所屬詐│陳濬宇、陳于洋共同犯詐欺│1 、內政部警政署反詐騙諮│
│    │陳于洋、│9,998元     │騙集團佯裝奇摩購物人員之來電，稱其付款方式設│取財罪，陳濬宇處有期徒刑│詢專線紀錄表（N 卷第169 │
│    │陳建瑋、│            │定錯誤，而陷於錯誤，其便依指示於97年12月14日│伍月；陳于洋處有期徒刑肆│頁至第171 頁）          │
│    │王永泉、│            │匯9,998 元入人頭帳戶潘新，臺灣銀行蘇澳分行帳│月。                    │                        │
│    │張志斌、│            │號：000-000000000000號。                    │扣案如附表四編號1 、附表│2 、被害人警詢中之供述（│
│    │黃克偉、│            │                                            │五、附表六、附表七、附表│N卷第172 頁至第173 頁） │
│    │潘釗興  │            │                                            │八所示之物，均沒收。    │                        │
│    │        │            │                                            │                        │3 、嘉義縣警察局朴子分局│
│    │        │            │                                            │                        │朴子派出所受理刑事案件報│
│    │        │            │                                            │                        │案三聯單（N 卷第175 頁）│
│    │        │            │                                            │                        │                        │
│    │        │            │                                            │                        │4 、金融機構聯防機制通報│
│    │        │            │                                            │                        │單（N 卷第174 頁）      │
├──┼────┼──────┼──────────────────────┼────────────┼────────────┤
│121 │陳濬宇、│王彭苹盛    │被害人王彭苹盛97年12月12日接獲被告欄所屬詐騙│陳濬宇、陳于洋共同犯詐欺│1 、內政部警政署反詐騙案│
│    │陳于洋、│5 萬元      │集團佯裝其友人之來電，稱需借錢周轉，而陷於錯│取財罪，陳濬宇處有期徒刑│件紀錄表（N 卷第176 頁至│
│    │陳建瑋、│            │誤，其便依指示於97年12月12日匯5 萬元入人頭帳│伍月；陳于洋處有期徒刑肆│第178 頁）              │
│    │王永泉、│            │戶潘新，中華郵政蘇澳郵局帳號：000-0000000000│月。                    │                        │
│    │張志斌、│            │1638號。                                    │扣案如附表四編號1 、附表│2 、被害人警詢中之供述（│
│    │黃克偉、│            │                                            │五、附表六、附表七、附表│N卷第179 頁至第180 頁） │
│    │潘釗興  │            │                                            │八所示之物，均沒收。    │                        │
│    │        │            │                                            │                        │3 、臺北政府警察局士林分│
│    │        │            │                                            │                        │局蘭雅派出所受理刑事案件│
│    │        │            │                                            │                        │報案三聯單（N 卷第181 頁│
│    │        │            │                                            │                        │）                      │
├──┼────┼──────┼──────────────────────┼────────────┼────────────┤
│122 │陳濬宇、│張春桃      │被害人張春桃於97年12月17日，接獲被告欄所屬詐│陳濬宇、陳于洋共同犯詐欺│1 、內政部警政署反詐騙案│
│    │陳于洋、│79萬元      │騙集團之來電，稱其涉嫌詐欺，要其配合，而陷於│取財罪，陳濬宇處有期徒刑│件紀錄表（O 卷第155 頁至│
│    │陳建瑋、│            │錯誤，其便接續依指示，於下列時間匯入下列金額│伍月；陳于洋處有期徒刑肆│第156 頁）              │
│    │張志斌、│            │，至人頭帳戶內：                            │月。                    │                        │
│    │黃克偉、│            │1.97年12月18日，58萬元，許佑駿，第一商業銀行│扣案如附表四編號1 、附表│2 、被害人警詢中之供述（│
│    │潘釗興  │            │中壢分行帳號：000-00000000000 號            │五、附表六、附表七、附表│O 卷第157 頁至第158 頁、│
│    │        │            │                                            │八所示之物，均沒收。    │第160 頁）              │
│    │        │            │2.97年12月19日，21萬元，許佑駿，第一商業銀行│                        │                        │
│    │        │            │中壢分行帳號：000-00000000000 號            │                        │3 、高雄縣政府警察局岡山│
│    │        │            │                                            │                        │分局前峰派出所受理刑事案│
│    │        │            │                                            │                        │件報案三聯單（O 卷第159 │
│    │        │            │                                            │                        │頁）                    │
│    │        │            │                                            │                        │                        │
│    │        │            │                                            │                        │4、被害人本院訊問中之結 │
│    │        │            │                                            │                        │證（本院卷四第231 頁至第│
│    │        │            │                                            │                        │236 頁）                │
│    │        │            │                                            │                        │                        │
│    │        │            │                                            │                        │5、個人資料外洩授權止付 │
│    │        │            │                                            │                        │申請書1 張、請求暫時性凍│
│    │        │            │                                            │                        │結執行聲請書2 張、台北地│
│    │        │            │                                            │                        │方法院地檢署監管科2 張、│
│    │        │            │                                            │                        │臺灣台北地方法院檢察署偵│
│    │        │            │                                            │                        │查卷宗1 張、法務部行政執│
│    │        │            │                                            │                        │行假扣押處份命令1 張、臺│
│    │        │            │                                            │                        │灣台北地方法院收據6 張（│
│    │        │            │                                            │                        │本院卷四第237 頁至第243 │
│    │        │            │                                            │                        │頁、第246頁至第251頁）  │
│    │        │            │                                            │                        │                        │
│    │        │            │                                            │                        │6、第一商業銀行存款存根 │
│    │        │            │                                            │                        │聯2 張（本院卷四第244頁 │
│    │        │            │                                            │                        │至第245頁）             │
│    │        │            │                                            │                        │                        │
│    │        │            │                                            │                        │7、被害人本院準備程序之 │
│    │        │            │                                            │                        │供述（本院卷六第114 頁至│
│    │        │            │                                            │                        │第124 頁、本院卷七第116 │
│    │        │            │                                            │                        │頁至第122 頁、第132 頁至│
│    │        │            │                                            │                        │第136頁）               │
├──┼────┼──────┼──────────────────────┼────────────┼────────────┤
│123 │陳濬宇、│張小香      │被害人張小香於97年12月18日，接獲被告欄所屬詐│陳濬宇、陳于洋共同犯詐欺│1 、內政部警政署反詐騙案│
│    │陳于洋、│8 萬元      │騙集團佯裝其友人之來電，稱需借錢周轉，而陷於│取財罪，陳濬宇處有期徒刑│件紀錄表（Ｎ卷第193 頁至│
│    │陳建瑋、│            │錯誤，其便依指示於97年12月18日，8 萬元，曾煥│伍月；陳于洋處有期徒刑肆│第194 頁）              │
│    │張志斌、│            │坤，台新銀行北高雄分行帳號：000-000000000000│月。                    │                        │
│    │黃克偉、│            │64號。                                      │扣案如附表四編號1 、附表│2 、被害人警詢中之供述（│
│    │潘釗興  │            │                                            │五、附表六、附表七、附表│N卷第195 頁至第197 頁） │
│    │        │            │                                            │八所示之物，均沒收。    │                        │
│    │        │            │                                            │                        │3 、臺中縣警察局豐原分局│
│    │        │            │                                            │                        │頭家派出所受理刑事案件報│
│    │        │            │                                            │                        │案三聯單（Ｎ卷第198 頁）│
├──┼────┼──────┼──────────────────────┼────────────┼────────────┤
│124 │陳濬宇、│高蓮華      │被害人高蓮華於97年12月19日，接獲被告欄所屬詐│陳濬宇、陳于洋共同犯詐欺│1 、內政部警政署反詐騙案│
│    │陳于洋、│9 萬元      │騙集團佯裝其孫女之來電，稱亟需用錢，而陷於錯│取財罪，陳濬宇處有期徒刑│件紀錄表（N 卷第182 頁至│
│    │陳建瑋、│            │誤，其便接續依指示於下列時間匯入下列金額及人│伍月；陳于洋處有期徒刑肆│第183 頁）              │
│    │張志斌、│            │頭帳戶。                                    │月。                    │                        │
│    │黃克偉、│            │1.97年12月19日，6 萬元，曾煥坤，板信商業銀行│扣案如附表四編號1 、附表│2 、被害人警詢中之供述（│
│    │潘釗興  │            │苓雅分行帳號：000-00000000000005號          │五、附表六、附表七、附表│N卷第184 頁至第185 頁） │
│    │        │            │                                            │八所示之物，均沒收。    │                        │
│    │        │            │2.97年12月22日，3 萬元，曾煥坤，板信商業銀行│                        │3 、高雄市政府警察局苓雅│
│    │        │            │苓雅行帳號：000-00000000000005號            │                        │分局民權路派出所受理刑事│
│    │        │            │                                            │                        │案件報案三聯單（N 卷第  │
│    │        │            │                                            │                        │186 頁）                │
│    │        │            │                                            │                        │                        │
│    │        │            │                                            │                        │4 、華南銀行匯款回條聯2 │
│    │        │            │                                            │                        │張（N 卷第187 頁）      │
│    │        │            │                                            │                        │                        │
│    │        │            │                                            │                        │5、曾煥坤警詢之供述（L卷│
│    │        │            │                                            │                        │第135 頁至第136 頁）    │
│    │        │            │                                            │                        │                        │
│    │        │            │                                            │                        │                        │
├──┼────┼──────┼──────────────────────┼────────────┼────────────┤
│125 │陳濬宇、│張敏娟      │被害人張敏娟於97年12月19日，接獲被告欄所屬詐│陳濬宇、陳于洋共同犯詐欺│1 、內政部警政署反詐騙案│
│    │陳于洋、│1 萬元（成功│騙集團佯裝其友人之來電，稱借錢，而陷於錯誤，│取財罪，均處有期徒刑貳月│件紀錄表（P 卷第2頁 至第│
│    │陳建瑋、│攔阻1 萬元）│其便依指示於97年12月19日匯1 萬元入人頭帳戶孫│。                      │3 頁）                  │
│    │張志斌、│            │婉茹，聯邦商業銀行帳號：000-000000000000號，│扣案如附表四編號1 、附表│                        │
│    │黃克偉、│            │惟幸而攔阻1 萬元。                          │五、附表六、附表七、附表│2 、被害人警詢中之供述（│
│    │潘釗興  │            │                                            │八所示之物，均沒收。    │P卷第4頁 至第5 頁）     │
│    │        │            │                                            │                        │                        │
│    │        │            │                                            │                        │3 、桃園縣政府警察局中壢│
│    │        │            │                                            │                        │分局普仁派出所受理刑事案│
│    │        │            │                                            │                        │件報案三聯單（P 卷第6頁 │
│    │        │            │                                            │                        │）                      │
│    │        │            │                                            │                        │                        │
│    │        │            │                                            │                        │4 、交易明細表1 張（P 卷│
│    │        │            │                                            │                        │第7頁 ）                │
├──┼────┼──────┼──────────────────────┼────────────┼────────────┤
│126 │陳濬宇、│陳旻洲      │被害人陳旻洲於97年12月20日上網，在MSN 狐貼交│陳濬宇、陳于洋共同犯詐欺│1 、內政部警政署反詐騙諮│
│    │陳于洋、│2 萬9,989 元│友平台，和被告欄所屬詐騙集團相約援交，其稱需│取財罪，陳濬宇處有期徒刑│詢專線紀錄表（O 卷第35頁│
│    │陳建瑋、│            │驗證身份，而陷於錯誤，其便依指示於97年12月20│伍月；陳于洋處有期徒刑肆│至第37頁）              │
│    │張志斌、│            │日匯2 萬9,989 元入人頭帳戶劉福源，中華郵政左│月。                    │                        │
│    │黃克偉、│            │營南站郵局帳號：000-00000000000001號。      │扣案如附表四編號1 、附表│2 、被害人警詢中之供述（│
│    │潘釗興  │            │                                            │五、附表六、附表七、附表│O卷第38 頁 至第39頁）   │
│    │        │            │                                            │八所示之物，均沒收。    │                        │
│    │        │            │                                            │                        │3 、臺中縣警察局豐原分局│
│    │        │            │                                            │                        │神岡分駐所受理刑事案件報│
│    │        │            │                                            │                        │案三聯單（O 卷第40頁）  │
├──┼────┼──────┼──────────────────────┼────────────┼────────────┤
│127 │陳濬宇、│劉菊珠      │被害人劉菊珠於97年12月22日接獲被告欄所屬詐騙│陳濬宇、陳于洋共同犯詐欺│1 、內政部警政署反詐騙諮│
│    │陳于洋、│25萬元      │集團佯裝其姑姑之電話，稱因生病急需用錢，而陷│取財罪，陳濬宇處有期徒刑│詢專線紀錄表（N 卷第188 │
│    │陳建瑋、│            │於錯誤，其便接續依指示，於下列時間匯入下列金│伍月；陳于洋處有期徒刑肆│頁至第189 頁）          │
│    │張志斌、│            │額，至人頭帳戶內：                          │月。                    │                        │
│    │黃克偉、│            │1.97年12月22日，9 萬元，曾煥坤，台新銀行北高│扣案如附表四編號1 、附表│2 、被害人警詢中之供述（│
│    │潘釗興  │            │雄分行帳號：000-00000000000000號            │五、附表六、附表七、附表│N卷第191頁至第192頁）   │
│    │        │            │                                            │八所示之物，均沒收。    │                        │
│    │        │            │2.97年12月22日，16萬元，陳洪秀枝，中華郵政三│                        │3、曾煥坤警詢之供述（L卷│
│    │        │            │峽中山郵局帳號：000-00000000000001號        │                        │第135 頁至第136 頁）    │
│    │        │            │                                            │                        │                        │
│    │        │            │                                            │                        │                        │
├──┼────┼──────┼──────────────────────┼────────────┼────────────┤
│128 │陳濬宇、│周俊毅      │被害人周俊毅於97年12月22日，在網路聊天室，和│陳濬宇、陳于洋共同犯詐欺│1 、內政部警政署反詐騙諮│
│    │陳建瑋、│19萬979 元  │被告欄所屬詐騙集團之莎莎聊天，相約援交，而陷│取財罪，陳濬宇處有期徒刑│詢專線紀錄表（O 卷第146 │
│    │陳于洋、│            │於錯誤，其便接續依指示，於下列時間匯入下列金│伍月；陳于洋處有期徒刑肆│頁至第147頁）           │
│    │張志斌、│            │額，至人頭帳戶內：                          │月。                    │                        │
│    │黃克偉、│            │1.97年12月22日，2 萬9,979 元，鄭岫展，中華郵│扣案如附表四編號1 、附表│2 、被害人警詢中之供述（│
│    │潘釗興  │            │政三芝郵局帳號：000-00000000000004號        │五、附表六、附表七、附表│O卷第148頁至第150頁）   │
│    │        │            │                                            │八所示之物，均沒收。    │                        │
│    │        │            │2.97年12月23日，5 萬1,000 元、2,000 元、8,00│                        │3 、高雄縣政府警察局湖內│
│    │        │            │0 元、10萬元，鄭岫展，彰化商業銀行淡水分行帳│                        │分局路竹分駐所受理刑事案│
│    │        │            │號：000-0000000000000000號                  │                        │件報案三聯單（O 卷第151 │
│    │        │            │                                            │                        │頁）                    │
│    │        │            │                                            │                        │                        │
│    │        │            │                                            │                        │4、鄭岫展之開戶資料（O  │
│    │        │            │                                            │                        │卷第152 頁至第153 頁）  │
├──┼────┼──────┼──────────────────────┼────────────┼────────────┤
│129 │陳濬宇、│曹桂英      │被害人曹桂英於97年12月24日，接獲被告欄所屬詐│陳濬宇、陳于洋共同犯詐欺│1 、內政部警政署反詐騙案│
│    │陳建瑋、│15萬元      │騙集團佯稱檢察官張書華之來電，稱其涉嫌洗錢，│取財罪，陳濬宇處有期徒刑│件紀錄表（O 卷第41頁至第│
│    │陳于洋、│            │需將其錢進行監管，而陷於錯誤，其便依指示於97│伍月；陳于洋處有期徒刑肆│42頁）                  │
│    │張志斌、│            │年12月29日匯15萬元入人頭帳戶陳光榕，永豐商業│月。                    │                        │
│    │黃克偉、│            │銀行板橋分行帳號：000-00000000000009號。    │扣案如附表四編號1 、附表│2 、被害人警詢中之供述（│
│    │潘釗興  │            │                                            │五、附表六、附表七、附表│O 卷第43頁至第44頁、第51│
│    │        │            │                                            │八所示之物，均沒收。    │頁、第52頁、第53頁至第56│
│    │        │            │                                            │                        │頁）                    │
│    │        │            │                                            │                        │                        │
│    │        │            │                                            │                        │3 、桃園縣政府警察局八德│
│    │        │            │                                            │                        │分局四維派出所受理刑事案│
│    │        │            │                                            │                        │件報案三聯單（O 卷第45頁│
│    │        │            │                                            │                        │）                      │
│    │        │            │                                            │                        │                        │
│    │        │            │                                            │                        │4、匯款明細1 張（O 卷第 │
│    │        │            │                                            │                        │46 頁 ）                │
│    │        │            │                                            │                        │                        │
│    │        │            │                                            │                        │5、台北地方法院地檢署監 │
│    │        │            │                                            │                        │管科2 張、臺灣台北地方法│
│    │        │            │                                            │                        │院收據2 張（O 卷第47頁至│
│    │        │            │                                            │                        │第50頁）                │
│    │        │            │                                            │                        │                        │
│    │        │            │                                            │                        │6、被害人本院訊問之證述 │
│    │        │            │                                            │                        │（本院卷四第231 頁至第  │
│    │        │            │                                            │                        │236頁）                 │
│    │        │            │                                            │                        │                        │
│    │        │            │                                            │                        │7、被害人本院準備程序之 │
│    │        │            │                                            │                        │供述（本院卷七第116 頁至│
│    │        │            │                                            │                        │第122 頁、第132 頁至第  │
│    │        │            │                                            │                        │136頁 ）                │
├──┼────┼──────┼──────────────────────┼────────────┼────────────┤
│130 │陳濬宇、│林秀瑛      │被害人林秀瑛於97年12月30日接獲被告欄所屬詐騙│陳濬宇、陳于洋共同犯詐欺│1 、內政部警政署反詐騙案│
│    │陳于洋、│20萬元      │集團佯裝台新銀行人員之來電，稱其身份證被冒用│取財罪，陳濬宇處有期徒刑│件紀錄表（O卷第57頁）   │
│    │陳建瑋、│            │，詢問其是否有委託一位陳政達之男子領取存款，│伍月；陳于洋處有期徒刑肆│                        │
│    │張志斌、│            │後轉接給被告欄所屬詐騙集團佯裝警察勤務中心葉│月。                    │2 、被害人警詢中之供述（│
│    │黃克偉、│            │小後，詢問其存款銀行、投資與否，又接獲被告欄│扣案如附表四編號1 、附表│O卷第58頁至第59頁）     │
│    │潘釗興  │            │所屬詐騙集團佯裝警察隊長之來電，並傳真資料予│五、附表六、附表七、附表│                        │
│    │        │            │其，而陷於錯誤，其便依指示於97年12月31日匯20│八所示之物，均沒收。    │3 、臺南市政府警察局第一│
│    │        │            │萬元入人頭帳戶廖進文，中華郵政大園果林郵局帳│                        │分局文化派出所受理刑事案│
│    │        │            │號：000-00000000000006號。                  │                        │件報案三聯單（O 卷第60頁│
│    │        │            │                                            │                        │）                      │
│    │        │            │                                            │                        │                        │
│    │        │            │                                            │                        │4、匯款明細1 張（O 卷第 │
│    │        │            │                                            │                        │61頁）                  │
│    │        │            │                                            │                        │                        │
│    │        │            │                                            │                        │5、臺灣台北地方法院檢察 │
│    │        │            │                                            │                        │署偵查卷宗1 張、台北地方│
│    │        │            │                                            │                        │法院地檢署監管科1 張、請│
│    │        │            │                                            │                        │求暫時性凍結執行聲請書1 │
│    │        │            │                                            │                        │張（O 卷第62頁至第64頁）│
├──┼────┼──────┼──────────────────────┼────────────┼────────────┤
│131 │陳濬宇、│董興國      │被害人董興國於98年1 月5 日接獲被告欄所屬詐騙│陳濬宇、陳于洋共同犯詐欺│1 、內政部警政署反詐騙諮│
│    │陳于洋、│2 萬9,979 元│集團佯裝金石堂人員之來電，稱刷卡多付392 元，│取財罪，陳濬宇處有期徒刑│詢專線紀錄表（O 卷第73頁│
│    │張志斌、│            │要退還予其，而陷於錯誤，其便依指示於98年1 月│伍月；陳于洋處有期徒刑肆│至第74頁）              │
│    │潘釗興、│            │5日 匯2 萬9,979 元入人頭帳戶魏如婕，上海商業│月。                    │                        │
│    │黃克偉  │            │銀行新竹分行帳號：000-00000000000003號（起訴│扣案如附表四編號1 、附表│2 、被害人警詢中之供述（│
│    │        │            │書誤載為000-0000000000000 號）              │五、附表六、附表七、附表│第75頁至第76頁）        │
│    │        │            │                                            │八所示之物，均沒收。    │                        │
├──┼────┼──────┼──────────────────────┼────────────┼────────────┤
│132 │陳濬宇、│黃莉蓁      │被害人黃莉蓁於98年1 月5 日接獲被告欄所屬詐騙│陳濬宇、陳于洋共同犯詐欺│1 、內政部警政署反詐騙諮│
│    │陳于洋、│29萬3,000 元│集團佯裝東森購物之人員，稱其付款方式設定錯誤│取財罪，陳濬宇處有期徒刑│詢專線紀錄表（P 卷第8 頁│
│    │張志斌、│            │，而陷於錯誤，其便接續依指示於98年1 月5 日共│伍月；陳于洋處有期徒刑肆│至第9頁）               │
│    │潘釗興、│            │匯29萬3,000 元入人頭帳戶魏如婕，渣打商業銀行│月。                    │                        │
│    │黃克偉  │            │帳號：000-000000000000號、賈永國，國泰世華商│扣案如附表四編號1 、附表│2 、被害人警詢中之供述（│
│    │        │            │業銀行帳號：000-000000000000號、何取恩，台新│五、附表六、附表七、附表│P卷第10頁至第11頁）     │
│    │        │            │國際商業銀行帳號：000-00000000000005號。    │八所示之物，均沒收。    │                        │
│    │        │            │                                            │                        │                        │
│    │        │            │                                            │                        │                        │
├──┼────┼──────┼──────────────────────┼────────────┼────────────┤
│133 │陳濬宇、│范咨君      │被害人范咨君於98年1 月6 日接獲被告欄所屬詐騙│陳濬宇、陳于洋共同犯詐欺│1 、內政部警政署反詐騙諮│
│    │陳于洋、│20萬元（成功│集團佯裝金石堂網路書店人員，稱其付款方式設定│取財罪，陳濬宇處有期徒刑│詢專線紀錄表（N 卷第142 │
│    │張志斌、│攔阻1 萬50元│錯誤，而陷於錯誤，其便接續依指示，於下列時間│伍月；陳于洋處有期徒刑肆│頁至第143頁 ）          │
│    │潘釗興、│）          │匯入下列金額，至人頭帳戶內，惟幸而攔阻1 萬50│月。                    │                        │
│    │黃克偉  │            │元。                                        │扣案如附表四編號1 、附表│2 、被害人警詢中之供述（│
│    │        │            │1.98年1 月6 日，3 萬元、3 萬元、3 萬元、1 萬│五、附表六、附表七、附表│N卷第144頁至第146頁）   │
│    │        │            │元，何取恩，台新商業銀行東高雄分行帳號：812-│八所示之物，均沒收。    │                        │
│    │        │            │00000000000000號                            │                        │3 、基隆市政府警察局刑事│
│    │        │            │                                            │                        │警察大隊受理刑事案件報案│
│    │        │            │2.98年1 月7 日，3 萬元、3 萬元、2 萬9,000 元│                        │三聯單（N卷第147頁）    │
│    │        │            │、1 萬1,000 元，陳振華，中國信託銀行忠孝分行│                        │                        │
│    │        │            │帳號：000-000000000000號                    │                        │4、交易明細表11張（N 卷 │
│    │        │            │                                            │                        │第148頁至第150頁）      │
│    │        │            │                                            │                        │                        │
│    │        │            │                                            │                        │5、陳振華警詢之供述（L卷│
│    │        │            │                                            │                        │第137 頁至第140 頁）    │
│    │        │            │                                            │                        │                        │
├──┼────┼──────┼──────────────────────┼────────────┼────────────┤
│134 │陳濬宇、│尹運鴻      │被害人尹運鴻於98年1 月6 日和被告欄所屬詐騙集│陳濬宇、陳于洋共同犯詐欺│1 、內政部警政署反詐騙案│
│    │陳于洋、│1 萬3,000 元│團之女子相約援交，需先付款，後又接獲自稱該女│取財罪，陳濬宇處有期徒刑│件紀錄表（N卷第151頁）  │
│    │張志斌、│            │子之友人稱需先付保證金，而陷於錯誤，其便接續│伍月；陳于洋處有期徒刑肆│                        │
│    │潘釗興、│            │依指示於98年1 月6 日，1,000 元、2, 000元、3,│月。                    │2 、被害人警詢中之供述（│
│    │黃克偉  │            │000 元、7,000 元，魏如婕，渣打銀行新竹分行帳│扣案如附表四編號1 、附表│N卷第152頁至第154頁）   │
│    │        │            │號：000-0000000000000377號（起訴書誤載為052-│五、附表六、附表七、附表│                        │
│    │        │            │000000000000000 號）。                      │八所示之物，均沒收。    │3 、桃園縣政府警察局平鎮│
│    │        │            │                                            │                        │分局宋屋派出所受理刑事案│
│    │        │            │                                            │                        │件報案三聯單（N 卷第155 │
│    │        │            │                                            │                        │頁）                    │
│    │        │            │                                            │                        │                        │
│    │        │            │                                            │                        │4.交易明細表4 張（N 卷第│
│    │        │            │                                            │                        │156頁）                 │
├──┼────┼──────┼──────────────────────┼────────────┼────────────┤
│135 │陳濬宇、│吳明鴻      │被害人吳明鴻於98年1 月6 日接獲被告欄所屬詐騙│陳濬宇、陳于洋共同犯詐欺│1 、內政部警政署反詐騙諮│
│    │陳于洋、│8 萬6,000 元│集團之來電，稱可以將匯錯款項要回來，而陷於錯│取財罪，陳濬宇處有期徒刑│詢專線紀錄表（N 卷第157 │
│    │張志斌、│            │誤，其便接續依指示於98年1 月6 日匯3 萬0, 000│伍月；陳于洋處有期徒刑肆│頁）                    │
│    │潘釗興、│            │元、3 萬0,000 元、2 萬6,000 元入人頭帳戶黃俊│月。                    │                        │
│    │黃克偉  │            │傑，中國信託銀行雙和分行帳號：000-0000000000│扣案如附表四編號1 、附表│2 、被害人警詢中之供述（│
│    │        │            │4669號。                                    │五、附表六、附表七、附表│N卷第158頁至第159頁）   │
│    │        │            │                                            │八所示之物，均沒收。    │                        │
│    │        │            │                                            │                        │3 、南投縣政府警察局中興│
│    │        │            │                                            │                        │分局府西派出所受理刑事案│
│    │        │            │                                            │                        │件報案三聯單（N 卷第161 │
│    │        │            │                                            │                        │頁）                    │
│    │        │            │                                            │                        │                        │
│    │        │            │                                            │                        │4、 交易明細表3 張（N 卷│
│    │        │            │                                            │                        │第160 頁）              │
│    │        │            │                                            │                        │                        │
│    │        │            │                                            │                        │5、金融機構聯防機制通報 │
│    │        │            │                                            │                        │單（N卷第162頁）        │
├──┼────┼──────┼──────────────────────┼────────────┼────────────┤
│136 │陳濬宇、│李文志      │被害人李文志於98年1 月7 日上UT聊天室時，和被│陳濬宇、陳于洋共同犯詐欺│1 、內政部警政署反詐騙諮│
│    │陳于洋、│9 萬8,979 元│告欄所屬詐騙集團之小夢相約援交，而陷於錯誤，│取財罪，陳濬宇處有期徒刑│詢專線紀錄表（O 卷第65頁│
│    │張志斌、│（起訴書誤載│其便接續依指示，於下列時間匯入下列金額，至人│伍月；陳于洋處有期徒刑肆│至第66頁）              │
│    │潘釗興、│為9 萬2,979 │頭帳戶內：                                  │月。                    │                        │
│    │黃克偉  │元）        │1.98年1 月7 日，2 萬9,979 元，莊清政，兆豐商│扣案如附表四編號1 、附表│2 、被害人警詢中之供述（│
│    │        │            │業銀行港都分行帳號：000-000000000000號      │五、附表六、附表七、附表│O卷第67頁至第68頁）     │
│    │        │            │                                            │八所示之物，均沒收。    │                        │
│    │        │            │2.98年1 月9 日，6 萬9,000 元，謝舒羽，國泰世│                        │3 、高雄市政府警察局楠梓│
│    │        │            │華商業銀行豐原分行帳號：000-000000000000號  │                        │分局加昌派出所受理刑事案│
│    │        │            │                                            │                        │件報案三聯單（O 卷第69頁│
│    │        │            │                                            │                        │）                      │
│    │        │            │                                            │                        │                        │
│    │        │            │                                            │                        │4、郵政跨行匯款申請書1張│
│    │        │            │                                            │                        │（O 卷第70頁）          │
│    │        │            │                                            │                        │                        │
│    │        │            │                                            │                        │5、莊清政、謝舒羽警詢之 │
│    │        │            │                                            │                        │供述（L 卷第123 頁至第12│
│    │        │            │                                            │                        │6 頁、第143頁至第151頁）│
│    │        │            │                                            │                        │                        │
├──┼────┼──────┼──────────────────────┼────────────┼────────────┤
│137 │陳濬宇、│林暉儒      │被害人林暉儒於98年1 月17日接獲被告欄所屬詐騙│陳濬宇、陳于洋共同犯詐欺│1 、內政部警政署反詐騙諮│
│    │陳于洋、│4,980 元    │集團佯裝網路購物人員，稱其付款方式設定錯誤，│取財罪，陳濬宇處有期徒刑│詢專線紀錄表（P 卷第12頁│
│    │張志斌、│            │而陷於錯誤，其便依指示於98年1 月17日匯4,980 │伍月；陳于洋處有期徒刑肆│至第13頁）              │
│    │潘釗興、│            │元入人頭帳戶何嘉婗，中華郵政五股郵局帳號：  │月。                    │                        │
│    │黃克偉  │            │000-00000000000001號。                      │扣案如附表四編號1 、附表│2 、被害人警詢中之供述（│
│    │        │            │                                            │五、附表六、附表七、附表│P卷第14頁至第16頁）     │
│    │        │            │                                            │八所示之物，均沒收。    │                        │
│    │        │            │                                            │                        │3、金融機構聯防機制通報 │
│    │        │            │                                            │                        │單（P卷第17頁至第18頁） │
├──┼────┼──────┼──────────────────────┼────────────┼────────────┤
│138 │陳濬宇、│黃國強      │被害人黃國強於98年1 月17日於網路上購買晶片讀│陳濬宇、陳于洋共同犯詐欺│1 、內政部警政署反詐騙案│
│    │陳于洋、│8,484 元    │卡機，而陷於錯誤，其便依指示於98年1 月17日匯│取財罪，陳濬宇處有期徒刑│件紀錄表（P 卷第19頁至第│
│    │張志斌、│            │8,484 元入人頭帳戶何嘉婗，中華郵政五股郵局帳│伍月；陳于洋處有期徒刑肆│20 頁 ）                │
│    │潘釗興、│            │號：000-00000000000001號。                  │月。                    │                        │
│    │黃克偉  │            │                                            │扣案如附表四編號1 、附表│2 、被害人警詢中之供述（│
│    │        │            │                                            │五、附表六、附表七、附表│P卷第23頁至第24頁）     │
│    │        │            │                                            │八所示之物，均沒收。    │                        │
│    │        │            │                                            │                        │3、165 專線協請金融機構 │
│    │        │            │                                            │                        │暫行圈存疑似詐欺款項通報│
│    │        │            │                                            │                        │單（P卷第21頁）         │
├──┼────┼──────┼──────────────────────┼────────────┼────────────┤
│139 │陳濬宇、│陳文欽      │被害人陳文欽於98年1 月17日接獲被告欄所屬詐騙│陳濬宇、陳于洋共同犯詐欺│1 、內政部警政署反詐騙案│
│    │陳于洋、│5,928 元    │集團之來電，稱其付款方式錯誤，後接獲被告欄所│取財罪，陳濬宇處有期徒刑│件紀錄表（P 卷第25頁至第│
│    │張志斌、│            │屬詐騙集團自稱郵局人員之來電，而陷於錯誤，其│伍月；陳于洋處有期徒刑肆│26頁）                  │
│    │潘釗興、│            │便依指示於98年1 月17日匯5,928 元入人頭帳戶何│月。                    │                        │
│    │黃克偉  │            │嘉婗，中華郵政五股郵局帳號：000-000000000000│扣案如附表四編號1 、附表│2 、被害人警詢中之供述（│
│    │        │            │21號。                                      │五、附表六、附表七、附表│P卷第28頁至第29頁）     │
│    │        │            │                                            │八所示之物，均沒收。    │                        │
├──┼────┼──────┼──────────────────────┼────────────┼────────────┤
│140 │陳濬宇、│潘聖貞      │被害人潘聖貞於98年1 月18日接獲被告欄所屬詐騙│陳濬宇、陳于洋共同犯詐欺│1 、內政部警政署反詐騙諮│
│    │陳于洋、│9,213 元    │集團之來電，稱其付款方式設定錯誤，後接獲被告│取財罪，陳濬宇處有期徒刑│詢專線紀錄表（P 卷第30頁│
│    │張志斌、│            │欄所屬詐騙集團佯裝郵局人員，而陷於錯誤，其便│伍月；陳于洋處有期徒刑肆│至第31頁）              │
│    │潘釗興、│            │依指示於98年1 月18日匯9,213 元入人頭帳戶林佳│月。                    │                        │
│    │黃克偉  │            │達，國泰世華商業銀行學府分行帳號：000-000000│扣案如附表四編號1 、附表│2 、被害人警詢中之供述（│
│    │        │            │031374號。                                  │五、附表六、附表七、附表│P卷第32頁至第34頁）     │
│    │        │            │                                            │八所示之物，均沒收。    │                        │
│    │        │            │                                            │                        │3、新竹市警察局第三分局 │
│    │        │            │                                            │                        │中華派出所受理詐騙帳戶通│
│    │        │            │                                            │                        │報警示簡便格式表（P 卷第│
│    │        │            │                                            │                        │35頁）                  │
├──┼────┼──────┼──────────────────────┼────────────┼────────────┤
│141 │陳濬宇、│張濬承      │被害人張濬承於98年1 月18日接獲被告欄所屬詐騙│陳濬宇、陳于洋共同犯詐欺│1 、內政部警政署反詐騙諮│
│    │陳于洋、│1 萬9,681 元│集團之來電，稱其付款方式設定錯誤，而陷於錯誤│取財罪，陳濬宇處有期徒刑│詢專線紀錄表（P 卷第42頁│
│    │張志斌、│            │，其便依指示於98年1 月18日匯1 萬9,681 元入人│伍月；陳于洋處有期徒刑肆│至第43頁）              │
│    │潘釗興、│            │頭帳戶林佳達，國泰世華商業銀行學府分行帳號：│月。                    │                        │
│    │黃克偉  │            │000-000000000000號。                        │扣案如附表四編號1 、附表│2 、被害人警詢中之供述（│
│    │        │            │                                            │五、附表六、附表七、附表│P 卷第44頁至第45頁、第46│
│    │        │            │                                            │八所示之物，均沒收。    │頁至第47頁）            │
│    │        │            │                                            │                        │                        │
├──┼────┼──────┼──────────────────────┼────────────┼────────────┤
│142 │陳濬宇、│陳乃禛      │被害人陳乃禛於98年1 月18日接獲被告欄所屬詐騙│陳濬宇、陳于洋共同犯詐欺│1 、內政部警政署反詐騙案│
│    │陳于洋、│2,581 元    │集團佯裝雅虎奇摩拍賣之來電，稱其付款方式設定│取財罪，陳濬宇處有期徒刑│件紀錄表（P 卷第48頁至第│
│    │張志斌、│            │錯誤，後又接獲被告欄所屬詐騙集團佯裝郵局人員│伍月；陳于洋處有期徒刑肆│49頁）                  │
│    │潘釗興、│            │，而陷於錯誤，其便依指示於98年1 月18日匯2,58│月。                    │                        │
│    │黃克偉  │            │1 元入人頭帳戶林佳達，國泰世華商業銀行學府分│扣案如附表四編號1 、附表│2 、被害人警詢中之供述（│
│    │        │            │行帳號：000-000000000000號。                │五、附表六、附表七、附表│P卷第50頁至第51頁）     │
│    │        │            │                                            │八所示之物，均沒收。    │                        │
│    │        │            │                                            │                        │                        │
├──┼────┼──────┼──────────────────────┼────────────┼────────────┤
│143 │陳濬宇、│黃素玉      │被害人黃素玉於97年10月30日接獲被告欄所屬詐騙│陳濬宇共同犯詐欺取財罪，│1、被害人警詢中之供述（Z│
│    │潘釗興、│35萬元      │集團佯裝臺北地檢署黃河村檢察官之來電，稱其涉│處有期徒刑伍月。        │卷14頁至第15頁、第16頁至│
│    │王永泉、│            │嫌洗錢，需將其全部金錢監管，而陷於錯誤，其便│扣案如附表四編號1 、附表│第19頁）                │
│    │張志斌、│            │依指示於97年10月30日匯35萬元入人頭帳戶李順民│五、附表六、附表七、附表│                        │
│    │黃克偉  │            │，高雄市岡山郵局仔帳號：000-00000000000009號│八所示之物，均沒收。    │2、中華郵政有限股份公司 │
│    │        │            │。                                          │                        │高雄郵局中華民國98年3 月│
│    │        │            │                                            │                        │3 日高營字第0982000693號│
│    │        │            │                                            │                        │函（Z卷第20頁至第22頁） │
│    │        │            │                                            │                        │                        │
│    │        │            │                                            │                        │3、黃素玉指認潘釗興口卡 │
│    │        │            │                                            │                        │照片（Z卷第23頁）       │
│    │        │            │                                            │                        │                        │
│    │        │            │                                            │                        │4、郵政國內匯款執據1 張 │
│    │        │            │                                            │                        │（Z卷第24頁）           │
│    │        │            │                                            │                        │                        │
│    │        │            │                                            │                        │5、臺北地方法院地檢署監 │
│    │        │            │                                            │                        │管科、臺北地檢署監管科收│
│    │        │            │                                            │                        │據、臺灣臺北地方法院檢察│
│    │        │            │                                            │                        │署監管科、臺灣臺北地方法│
│    │        │            │                                            │                        │院檢察署監管科收據、臺北│
│    │        │            │                                            │                        │地方法院地檢署監管科、臺│
│    │        │            │                                            │                        │北地檢署監管科收據、臺北│
│    │        │            │                                            │                        │地檢署監管科、臺北地檢署│
│    │        │            │                                            │                        │監管科收據（Z 卷第25頁至│
│    │        │            │                                            │                        │第32頁）                │
└──┴────┴──────┴──────────────────────┴────────────┴────────────┘
附表二（A 組被告）
┌──┬───┬───────────────┬──────────┬──────────┐
│編號│姓名  │加入集團時間                  │分工之內容          │綽號                │
├──┼───┼───────────────┼──────────┼──────────┤
│1   │陳濬宇│97年8 月15日至98年1 月8 日    │擔任A 組負責人並收購│小白、白董、小宇    │
│    │      │                              │人頭帳戶。          │                    │
├──┼───┼───────────────┼──────────┼──────────┤
│2   │陳于洋│97年11月25日至98年1 月8 日    │擔任車手。          │水董、阿砲          │
├──┼───┼───────────────┼──────────┼──────────┤
│3   │黃仕偉│97年9 月30日至97年10月20日    │因出賣本人帳戶給吳豐│阿偉、偉哥          │
│    │      │                              │吉之詐騙集團，而被吸│                    │
│    │      │                              │收，進而登報、收購人│                    │
│    │      │                              │頭帳戶，惟登報期間只│                    │
│    │      │                              │購得徐芳瑩之帳戶，並│                    │
│    │      │                              │出賣給陳濬宇作為人頭│                    │
│    │      │                              │帳戶。              │                    │
├──┼───┼───────────────┼──────────┼──────────┤
│4   │潘釗興│97年7 月至98年1 月8 日        │負責測試購得之人頭帳│大頭                │
│    │      │                              │戶，嗣大陸地區詐騙臺│                    │
│    │      │                              │灣地區人民後，至ATM │                    │
│    │      │                              │提領詐騙所得。      │                    │
├──┼───┼───────────────┼──────────┼──────────┤
│5   │陳建瑋│97年11月16日至97年12月31日    │擔任車手。          │小小頭              │
├──┼───┼───────────────┼──────────┼──────────┤
│6   │黃克偉│97年9 月20日至98年1 月8 日    │登報及收購人頭帳戶。│小林、胖哥          │
├──┼───┼───────────────┼──────────┼──────────┤
│7   │張志斌│97年9 月至98年1 月8 日        │收購人頭帳戶。      │無                  │
├──┼───┼───────────────┼──────────┼──────────┤
│8   │王永泉│97年9 月20日至97年12月14日    │收購人頭帳戶。      │小華                │
└──┴───┴───────────────┴──────────┴──────────┘
附表三 （B組被告）
┌──┬───┬───────────────┬──────────┬──────────┐
│編號│姓名  │加入集團時間                  │分工之內容          │綽號                │
├──┼───┼───────────────┼──────────┼──────────┤
│1   │潘釗興│97年7 月至98年1 月8 日        │持假證件詐騙並將詐得│大頭                │
│    │      │                              │款項領出。          │                    │
├──┼───┼───────────────┼──────────┼──────────┤
│2   │陳建瑋│97年11月16日至97年12月31日    │擔任車手。          │小小頭              │
├──┼───┼───────────────┼──────────┼──────────┤
│3   │葉健政│97年10月5 日至98年1 月8 日    │擔任車手、將詐得款項│山猴、小賺          │
│    │      │                              │匯出並填寫偽造之公文│                    │
│    │      │                              │書。                │                    │
├──┼───┼───────────────┼──────────┼──────────┤
│4   │吳志芳│97年間不詳日期至98年1 月8 日  │保管詐得金額。      │阿峰                │
├──┼───┼───────────────┼──────────┼──────────┤
│5   │李昌達│97年6 月至98年1 月8 日        │擔任車手。          │多多                │
├──┼───┼───────────────┼──────────┼──────────┤
│6   │尤帥勝│97年10月初某日至97年12月底    │擔任車手。          │小虎                │
├──┼───┼───────────────┼──────────┼──────────┤
│7   │魏晟恩│97年11月12日至97年11月18日    │擔任車手。          │小頭                │
├──┼───┼───────────────┼──────────┼──────────┤
│8   │黃程豐│97年11月21日至98年1 月8 日    │負責勘查地形並注意有│阿豹、豆乾          │
│    │      │                              │無警察或可疑人物。  │                    │
├──┼───┼───────────────┼──────────┼──────────┤
│9   │鐘翔│97年10月底至97年12月底        │負責勘查地形並注意有│無                  │
│    │      │                              │無警察或可疑人物。  │                    │
└──┴───┴───────────────┴──────────┴──────────┘
附表四（搜索地點：桃園縣龜山鄉○○路42號4 樓）
┌──┬──────────────┬─────┬─────────┐
│編號│扣案物                      │所/ 持有人│性質              │
├──┼──────────────┼─────┼─────────┤
│1   │手機1 支                    │吳豐吉    │供詐欺犯罪所用之物│
├──┼──────────────┼─────┼─────────┤
│2   │手機3 支                    │李昌達    │同上              │
├──┼──────────────┼─────┼─────────┤
│3   │電腦主機1 台                │同上      │同上              │
├──┼──────────────┼─────┼─────────┤
│4   │電腦螢幕1 台                │同上      │同上              │
├──┼──────────────┼─────┼─────────┤
│5   │手機6 支                    │吳志芳    │同上              │
├──┼──────────────┼─────┼─────────┤
│6   │臺北地院聯單收據1 本        │同上      │同上              │
├──┼──────────────┼─────┼─────────┤
│7   │SIM 卡9 枚                  │同上      │同上              │
├──┼──────────────┼─────┼─────────┤
│8   │房屋租賃契約書1 本          │同上      │同上              │
├──┼──────────────┼─────┼─────────┤
│9   │渣打銀行ATM 收據1 張        │同上      │同上              │
├──┼──────────────┼─────┼─────────┤
│10  │筆記型電腦1 台              │同上      │同上              │
├──┼──────────────┼─────┼─────────┤
│11  │電腦主機1 台                │同上      │同上              │
└──┴──────────────┴─────┴─────────┘
附表五（搜索地點：新北市○○區○○路581 號之D 棟4 樓、車
        牌號碼8952-VL 號自用小客車）
┌──┬──────────────┬─────┬─────────┐
│編號│扣案物                      │所/ 持有人│性質              │
├──┼──────────────┼─────┼─────────┤
│1   │手機5 支                    │陳証偉    │供詐欺犯罪所用之物│
├──┼──────────────┼─────┼─────────┤
│2   │卷宗夾1 本                  │同上      │同上              │
├──┼──────────────┼─────┼─────────┤
│3   │隨身碟1 支                  │同上      │同上              │
├──┼──────────────┼─────┼─────────┤
│4   │存摺1 本（南方澳郵局）      │同上      │同上              │
├──┼──────────────┼─────┼─────────┤
│5   │印章3 個                    │同上      │同上              │
├──┼──────────────┼─────┼─────────┤
│6   │收支簿1 本                  │同上      │同上              │
├──┼──────────────┼─────┼─────────┤
│7   │電話簿1 本                  │同上      │同上              │
├──┼──────────────┼─────┼─────────┤
│8   │台南地檢署資管科公文1 張    │同上      │同上              │
├──┼──────────────┼─────┼─────────┤
│9   │土地銀行存款憑條1 張        │同上      │同上              │
├──┼──────────────┼─────┼─────────┤
│10  │臺北地方法院收據2 張        │同上      │同上              │
├──┼──────────────┼─────┼─────────┤
│11  │土地銀行潮州分行便條紙1 張  │同上      │同上              │
├──┼──────────────┼─────┼─────────┤
│12  │手機1 支                    │同上      │同上              │
└──┴──────────────┴─────┴─────────┘
附表六（搜索地點：桃園縣楊梅鎮○○○路201 巷28號）
┌──┬──────────────┬─────┬─────────┐
│編號│扣案物                      │所/ 持有人│性質              │
├──┼──────────────┼─────┼─────────┤
│1   │字條7 張                    │陳濬宇    │供詐欺犯罪所用之物│
├──┼──────────────┼─────┼─────────┤
│2   │第一商業銀行存款單、中國信託│同上      │同上              │
│    │銀行匯款單1 張              │          │                  │
├──┼──────────────┼─────┼─────────┤
│3   │中國信託銀行存款憑證1張     │同上      │同上              │
├──┼──────────────┼─────┼─────────┤
│4   │透明夾鏈袋（內附資料）1 個  │同上      │同上              │
├──┼──────────────┼─────┼─────────┤
│5   │員工資料卡3 張              │同上      │同上              │
├──┼──────────────┼─────┼─────────┤
│6   │字條1 張                    │同上      │同上              │
├──┼──────────────┼─────┼─────────┤
│7   │門號申請書4 張              │同上      │同上              │
├──┼──────────────┼─────┼─────────┤
│8   │李昌達之身分證、駕照正反面影│同上      │同上              │
│    │本1 張                      │          │                  │
├──┼──────────────┼─────┼─────────┤
│9   │透明夾鏈袋（內有紙條SIM 卡）│同上      │同上              │
│    │1 張                        │          │                  │
├──┼──────────────┼─────┼─────────┤
│10  │柯碧芳等10人之個人資料10件  │同上      │同上              │
├──┼──────────────┼─────┼─────────┤
│11  │遠傳0000000000號SIM 卡板（不│同上      │同上              │
│    │含SIM 卡）1 張              │          │                  │
├──┼──────────────┼─────┼─────────┤
│12  │印章（吳承樺郵局存摺提款卡印│同上      │同上              │
│    │鑑）1 個                    │          │                  │
├──┼──────────────┼─────┼─────────┤
│13  │郵局金融卡（000000-0000000）│同上      │同上              │
│    │1 張                        │          │                  │
├──┼──────────────┼─────┼─────────┤
│14  │筆記本及帳冊共14本          │同上      │同上              │
├──┼──────────────┼─────┼─────────┤
│15  │行動電話（含SIM 卡28枚）28支│同上      │同上              │
├──┼──────────────┼─────┼─────────┤
│16  │行動電話13支（不含SIM 卡）  │同上      │同上              │
├──┼──────────────┼─────┼─────────┤
│17  │臺灣大哥大行動電話SIM 卡1 枚│同上      │同上              │
├──┼──────────────┼─────┼─────────┤
│18  │筆記本（帳冊）1 冊          │同上      │同上              │
├──┼──────────────┼─────┼─────────┤
│19  │陳建銀等本票1 包（內含13小袋│同上      │同上              │
│    │）                          │          │                  │
├──┼──────────────┼─────┼─────────┤
│20  │本票15張及匯款單、交易明細表│同上      │同上              │
│    │1 袋                        │          │                  │
├──┼──────────────┼─────┼─────────┤
│21  │黃仕偉等資料1包             │同上      │同上              │
├──┼──────────────┼─────┼─────────┤
│22  │桌上型電腦（含鍵盤）1 組    │同上      │同上              │
├──┼──────────────┼─────┼─────────┤
│23  │手機5 支（含SIM 卡5 枚）    │陳于洋    │同上              │
├──┼──────────────┼─────┼─────────┤
│24  │遠傳電信門號SIM 卡1 枚      │同上      │同上              │
├──┼──────────────┼─────┼─────────┤
│25  │房屋租賃契約（桃園縣楊梅鎮裕│同上      │同上              │
│    │成南路201 巷28 號 ）1 本    │          │                  │
├──┼──────────────┼─────┼─────────┤
│26  │字條10張                    │同上      │同上              │
├──┼──────────────┼─────┼─────────┤
│27  │交易明細收據4張             │同上      │同上              │
├──┼──────────────┼─────┼─────────┤
│28  │筆記本1 本                  │同上      │同上              │
├──┼──────────────┼─────┼─────────┤
│29  │金融卡（含現金卡）14張      │同上      │同上              │
└──┴──────────────┴─────┴─────────┘
附表七（搜索地點：苗栗縣頭份鎮○○路16號）
┌──┬──────────────┬─────┬─────────┐
│編號│扣案物                      │所/ 持有人│性質              │
├──┼──────────────┼─────┼─────────┤
│1   │手機2 支                    │黃仕偉    │供詐欺犯罪所用之物│
├──┼──────────────┼─────┼─────────┤
│2   │存摺7 本                    │同上      │同上              │
└──┴──────────────┴─────┴─────────┘
附表八（搜索地點：新北市○○區○○路146 之6 號1 樓）
┌──┬──────────────┬─────┬─────────┐
│編號│扣案物                      │所/ 持有人│性質              │
├──┼──────────────┼─────┼─────────┤
│1   │手機1 支                    │張志斌    │供詐欺犯罪所用之物│
└──┴──────────────┴─────┴─────────┘
附表九（搜索地點：新北市○○區○○路573號之1，7樓）
┌──┬──────────────┬─────┬─────────┐
│編號│扣案物                      │所/ 持有人│備註              │
├──┼──────────────┼─────┼─────────┤
│1   │模型手榴彈1 顆              │葉健政    │與詐欺無關        │
├──┼──────────────┼─────┼─────────┤
│2   │衝鋒槍1 支                  │同上      │同上              │
├──┼──────────────┼─────┼─────────┤
│3   │非制式手槍（92 手 槍）1 支  │同上      │同上              │
├──┼──────────────┼─────┼─────────┤
│4   │非制式手槍1 支（92手槍）1 支│同上      │同上              │
├──┼──────────────┼─────┼─────────┤
│5   │非制式手槍（92 手 槍）1 支  │同上      │同上              │
├──┼──────────────┼─────┼─────────┤
│6   │制式子彈19顆                │同上      │同上              │
├──┼──────────────┼─────┼─────────┤
│7   │非制式子彈2 顆              │同上      │同上              │
├──┼──────────────┼─────┼─────────┤
│8   │手機2 支                    │同上      │供詐欺犯罪所用之物│
├──┼──────────────┼─────┼─────────┤
│9   │行動電話預付卡15枚          │同上      │同上              │
├──┼──────────────┼─────┼─────────┤
│10  │陳羿偵等人之存匯款單20張    │同上      │同上              │
├──┼──────────────┼─────┼─────────┤
│11  │身分證影本2 張（李昌達、潘釗│同上      │同上              │
│    │興）                        │          │                  │
├──┼──────────────┼─────┼─────────┤
│12  │房屋租賃契約書5 本          │同上      │同上              │
├──┼──────────────┼─────┼─────────┤
│13  │汽車過戶資料                │同上      │同上              │
├──┼──────────────┼─────┼─────────┤
│14  │傳真大陸匯款單收據1 張      │同上      │同上              │
├──┼──────────────┼─────┼─────────┤
│15  │印章（陳濬宇）1 枚          │同上      │同上              │
└──┴──────────────┴─────┴─────────┘